---
layout: page
title: "FHIR Chat  · Call for Presenations: HL7 Jahrestagung · german (d-a-ch)"
---

{% raw %}<h2>Stream: <a href="https://fhir.github.io/chat-archive/stream/179183-german-(d-a-ch)/index.html">german (d-a-ch)</a></h2>
<h3>Topic: <a href="https://fhir.github.io/chat-archive/stream/179183-german-(d-a-ch)/topic/Call.20for.20Presenations.3A.20HL7.20Jahrestagung.html">Call for Presenations: HL7 Jahrestagung</a></h3>

<hr>

<base href="https://chat.fhir.org">

<head><link href="https://fhir.github.io/chat-archive/style.css" rel="stylesheet"></head>

<a name="172586575"></a>
<h4><a href="https://chat.fhir.org#narrow/stream/179183-german%20%28d-a-ch%29/topic/Call%20for%20Presenations%3A%20HL7%20Jahrestagung/near/172586575" class="zl"><img src="https://fhir.github.io/chat-archive/assets/img/zulip.svg" alt="view this post on Zulip" style="width:20px;height:20px;"></a> Simone Heckmann <a href="https://fhir.github.io/chat-archive/stream/179183-german-(d-a-ch)/topic/Call.20for.20Presenations.3A.20HL7.20Jahrestagung.html#172586575">(Aug 06 2019 at 13:13)</a>:</h4>
<p><span aria-label="exclamation" class="emoji emoji-2757" role="img" title="exclamation">:exclamation:</span> Achtung, Durchsage <span aria-label="exclamation" class="emoji emoji-2757" role="img" title="exclamation">:exclamation:</span><br>
Wer ein spannendes FHIR-Projekt (entwickelt oder geplant) hat, und dieses gerne auf der HL7-Jahrestagung im Rahmen des Deutschen Interoperabilitätstags in einem kurzen "Slam" (ca. 10 min) präsentieren möchte, der/die möge mir gerne eine PM schicken!<br>
Weitere Infos hier: <a href="https://www.interop-tag.de/" target="_blank" title="https://www.interop-tag.de/">https://www.interop-tag.de/</a></p>
<p>Danke!</p>



<a name="173356559"></a>
<h4><a href="https://chat.fhir.org#narrow/stream/179183-german%20%28d-a-ch%29/topic/Call%20for%20Presenations%3A%20HL7%20Jahrestagung/near/173356559" class="zl"><img src="https://fhir.github.io/chat-archive/assets/img/zulip.svg" alt="view this post on Zulip" style="width:20px;height:20px;"></a> Simone Heckmann <a href="https://fhir.github.io/chat-archive/stream/179183-german-(d-a-ch)/topic/Call.20for.20Presenations.3A.20HL7.20Jahrestagung.html#173356559">(Aug 16 2019 at 08:30)</a>:</h4>
<p>Aufgrund der Überwältigenden Menge von Rückmeldungen, /s<br>
hier ein alternativer Vorschlag:</p>
<p>Ich würde gerne einzelne technische Aspekte von FHIR (z.B. Questionnaires (<span class="user-mention" data-user-id="191451">@Patrick Werner</span> ) oder Mapping Language (<span class="user-mention" data-user-id="193430">@Alexander Zautke</span> ) ) anhand derer konkreten Nutzung in einem Projekt vorstellen.</p>
<p>Wir haben 1,5h Zeit. Die Vorträge sollten nicht länger als 10-15 Minuten sein und eher Nutzen und Mehrwert der Technologie beleuchten, als die Details der Umsetzung.</p>
<p>Wer macht mit, wer hat noch Ideen...? Incl. Diskussion könnten wir bis zu 5 Vorträge unterbringen...</p>



<a name="173356883"></a>
<h4><a href="https://chat.fhir.org#narrow/stream/179183-german%20%28d-a-ch%29/topic/Call%20for%20Presenations%3A%20HL7%20Jahrestagung/near/173356883" class="zl"><img src="https://fhir.github.io/chat-archive/assets/img/zulip.svg" alt="view this post on Zulip" style="width:20px;height:20px;"></a> Alexander Zautke <a href="https://fhir.github.io/chat-archive/stream/179183-german-(d-a-ch)/topic/Call.20for.20Presenations.3A.20HL7.20Jahrestagung.html#173356883">(Aug 16 2019 at 08:36)</a>:</h4>
<p>An welchem Tag wäre das denn? Generell erzähl ich immer gern was über Mappings oder Suche in FHIR...</p>



<a name="173363076"></a>
<h4><a href="https://chat.fhir.org#narrow/stream/179183-german%20%28d-a-ch%29/topic/Call%20for%20Presenations%3A%20HL7%20Jahrestagung/near/173363076" class="zl"><img src="https://fhir.github.io/chat-archive/assets/img/zulip.svg" alt="view this post on Zulip" style="width:20px;height:20px;"></a> Simone Heckmann <a href="https://fhir.github.io/chat-archive/stream/179183-german-(d-a-ch)/topic/Call.20for.20Presenations.3A.20HL7.20Jahrestagung.html#173363076">(Aug 16 2019 at 10:35)</a>:</h4>
<p>Das wäre am 24.10.</p>



<a name="173363160"></a>
<h4><a href="https://chat.fhir.org#narrow/stream/179183-german%20%28d-a-ch%29/topic/Call%20for%20Presenations%3A%20HL7%20Jahrestagung/near/173363160" class="zl"><img src="https://fhir.github.io/chat-archive/assets/img/zulip.svg" alt="view this post on Zulip" style="width:20px;height:20px;"></a> Simone Heckmann <a href="https://fhir.github.io/chat-archive/stream/179183-german-(d-a-ch)/topic/Call.20for.20Presenations.3A.20HL7.20Jahrestagung.html#173363160">(Aug 16 2019 at 10:37)</a>:</h4>
<p>Das Publikum auf der Jahrestagung ist weniger technisch als auf dem Interop-Forum, daher wäre es schön, die FHIR-Features nur kurz zu beschreiben und dann zu zeigen, wie diese in einem Projekt von Nutzen sein können, bzw. welche Probleme man damit lösen kann...</p>



<a name="173375819"></a>
<h4><a href="https://chat.fhir.org#narrow/stream/179183-german%20%28d-a-ch%29/topic/Call%20for%20Presenations%3A%20HL7%20Jahrestagung/near/173375819" class="zl"><img src="https://fhir.github.io/chat-archive/assets/img/zulip.svg" alt="view this post on Zulip" style="width:20px;height:20px;"></a> Alexander Zautke <a href="https://fhir.github.io/chat-archive/stream/179183-german-(d-a-ch)/topic/Call.20for.20Presenations.3A.20HL7.20Jahrestagung.html#173375819">(Aug 16 2019 at 14:05)</a>:</h4>
<p>Schaff ich leider zeitlich nicht :/</p>



<a name="173376206"></a>
<h4><a href="https://chat.fhir.org#narrow/stream/179183-german%20%28d-a-ch%29/topic/Call%20for%20Presenations%3A%20HL7%20Jahrestagung/near/173376206" class="zl"><img src="https://fhir.github.io/chat-archive/assets/img/zulip.svg" alt="view this post on Zulip" style="width:20px;height:20px;"></a> Simone Heckmann <a href="https://fhir.github.io/chat-archive/stream/179183-german-(d-a-ch)/topic/Call.20for.20Presenations.3A.20HL7.20Jahrestagung.html#173376206">(Aug 16 2019 at 14:09)</a>:</h4>
<p><span class="user-mention" data-user-id="197470">@Alexander Kiel</span> , <span class="user-mention" data-user-id="221444">@Noemi Deppenwiese</span> : Habt ihr was, das ihr gerne auf der Jahrestagung zeigen würdet?</p>



<a name="173381415"></a>
<h4><a href="https://chat.fhir.org#narrow/stream/179183-german%20%28d-a-ch%29/topic/Call%20for%20Presenations%3A%20HL7%20Jahrestagung/near/173381415" class="zl"><img src="https://fhir.github.io/chat-archive/assets/img/zulip.svg" alt="view this post on Zulip" style="width:20px;height:20px;"></a> Alexander Kiel <a href="https://fhir.github.io/chat-archive/stream/179183-german-(d-a-ch)/topic/Call.20for.20Presenations.3A.20HL7.20Jahrestagung.html#173381415">(Aug 16 2019 at 15:13)</a>:</h4>
<p>Wir können über unsere Biobank Profile und den Einsatz von CQL für Abfragen berichten.</p>



<a name="175074513"></a>
<h4><a href="https://chat.fhir.org#narrow/stream/179183-german%20%28d-a-ch%29/topic/Call%20for%20Presenations%3A%20HL7%20Jahrestagung/near/175074513" class="zl"><img src="https://fhir.github.io/chat-archive/assets/img/zulip.svg" alt="view this post on Zulip" style="width:20px;height:20px;"></a> Simone Heckmann <a href="https://fhir.github.io/chat-archive/stream/179183-german-(d-a-ch)/topic/Call.20for.20Presenations.3A.20HL7.20Jahrestagung.html#175074513">(Sep 06 2019 at 15:19)</a>:</h4>
<p>Hier ist der vorläufige Plan für die Speaker auf der Jahrestagung (24.10.):</p>
<p>Session1: FHIR im Deutschen Markt - Was bringt die Zukunft?<br>
11:30-12:30 (je 15 min)</p>
<ul>
<li>Cerner: Medico App Ecosystem (<span class="user-mention" data-user-id="195904">@Joerg Mehlbrech</span> )</li>
<li>SAP: Patient Accounting (<span class="user-mention" data-user-id="191964">@Bettina Lieske</span> )</li>
<li>Gematik: OAUTH/UMA/SMART (<span class="user-mention" data-user-id="194154">@Ronald Koenig</span> )</li>
</ul>
<p>Session 2: FHIR - SLAM<br>
14:00-15:30 (je 10 min)</p>
<ul>
<li>Messaging mit FHIR (<span class="user-mention" data-user-id="191549">@Frank Oemig</span> )</li>
<li>Questionnaires &amp; SDC für Formulare und Fragebögen(<span class="user-mention" data-user-id="191451">@Patrick Werner</span> )</li>
<li>Encounter &amp; Location für Bettenplanung (<span class="user-mention" data-user-id="193971">@Stoyan Halkaliev</span> )</li>
<li>FHIRPath und Profilierung für Aktenvollzähligkeitsprüfung (Alexander Jordan)</li>
<li>AppointmentScheduling in KV Telematik eTerminservice (<span class="user-mention" data-user-id="197457">@David Möbius</span> </li>
<li>CQL in Biodatenbanken (<span class="user-mention" data-user-id="197470">@Alexander Kiel</span> , <span class="user-mention" data-user-id="221444">@Noemi Deppenwiese</span> )</li>
</ul>
<p>Hab ich jemanden vergessen?<br>
Falls jemand die Namen der Sprecher oder die Titel der Präsentation ändern möchte, bitte ich um Info!</p>
<p>Beim FHIR-SLAM sollte der Aufbau der Präsentation im Groben so aussehen, dass zunächst eine Feature von FHIR kurz vorgestellt wird und dann gezeigt, wie dieses Feature dazu verwendet wird, um ein Problem zu lösen/eine Lösung zu implementieren. Bitte die zeitliche Beschränkung auf 10 Minuten beachten!</p>



<a name="175085652"></a>
<h4><a href="https://chat.fhir.org#narrow/stream/179183-german%20%28d-a-ch%29/topic/Call%20for%20Presenations%3A%20HL7%20Jahrestagung/near/175085652" class="zl"><img src="https://fhir.github.io/chat-archive/assets/img/zulip.svg" alt="view this post on Zulip" style="width:20px;height:20px;"></a> Stoyan Halkaliev <a href="https://fhir.github.io/chat-archive/stream/179183-german-(d-a-ch)/topic/Call.20for.20Presenations.3A.20HL7.20Jahrestagung.html#175085652">(Sep 06 2019 at 17:32)</a>:</h4>
<p>Passt für mich. Vielen Dank <span class="user-mention" data-user-id="191450">@Simone Heckmann</span></p>



<a name="175225740"></a>
<h4><a href="https://chat.fhir.org#narrow/stream/179183-german%20%28d-a-ch%29/topic/Call%20for%20Presenations%3A%20HL7%20Jahrestagung/near/175225740" class="zl"><img src="https://fhir.github.io/chat-archive/assets/img/zulip.svg" alt="view this post on Zulip" style="width:20px;height:20px;"></a> Frank Oemig <a href="https://fhir.github.io/chat-archive/stream/179183-german-(d-a-ch)/topic/Call.20for.20Presenations.3A.20HL7.20Jahrestagung.html#175225740">(Sep 09 2019 at 09:16)</a>:</h4>
<p>mit "Messaging on FHIR" gibt es wohl ein Verständnisproblem, was das meint. Wie wärs mit "HL7 v2 goes FHIR"? Oder gibt es da andere, spezielle Erwartungen?</p>


{% endraw %}
<hr><p>Last updated: Apr 12 2022 at 19:14 UTC</p>
