---
layout: page
title: "FHIR Chat  · InteropForum am 4./5.12. in Köln · german (d-a-ch)"
---

{% raw %}<h2>Stream: <a href="https://fhir.github.io/chat-archive/stream/179183-german-(d-a-ch)/index.html">german (d-a-ch)</a></h2>
<h3>Topic: <a href="https://fhir.github.io/chat-archive/stream/179183-german-(d-a-ch)/topic/InteropForum.20am.204.2E.2F5.2E12.2E.20in.20K.C3.B6ln.html">InteropForum am 4./5.12. in Köln</a></h3>

<hr>

<base href="https://chat.fhir.org">

<head><link href="https://fhir.github.io/chat-archive/style.css" rel="stylesheet"></head>

<a name="153916757"></a>
<h4><a href="https://chat.fhir.org#narrow/stream/179183-german%20%28d-a-ch%29/topic/InteropForum%20am%204./5.12.%20in%20K%C3%B6ln/near/153916757" class="zl"><img src="https://fhir.github.io/chat-archive/assets/img/zulip.svg" alt="view this post on Zulip" style="width:20px;height:20px;"></a> Simone Heckmann <a href="https://fhir.github.io/chat-archive/stream/179183-german-(d-a-ch)/topic/InteropForum.20am.204.2E.2F5.2E12.2E.20in.20K.C3.B6ln.html#153916757">(Oct 30 2017 at 12:53)</a>:</h4>
<p>Hinweis auf das kommende F2F-Meeting des FHIR-TCs:<br>
<a href="http://wiki.hl7.de/index.php?title=IF_2017-12-04" target="_blank" title="http://wiki.hl7.de/index.php?title=IF_2017-12-04">http://wiki.hl7.de/index.php?title=IF_2017-12-04</a><br>
Der Eintritt ist - wie immer - frei und es gibt Kekse!</p>
<p>Daumen hoch, wer dabei ist!</p>



<a name="153916758"></a>
<h4><a href="https://chat.fhir.org#narrow/stream/179183-german%20%28d-a-ch%29/topic/InteropForum%20am%204./5.12.%20in%20K%C3%B6ln/near/153916758" class="zl"><img src="https://fhir.github.io/chat-archive/assets/img/zulip.svg" alt="view this post on Zulip" style="width:20px;height:20px;"></a> Simone Heckmann <a href="https://fhir.github.io/chat-archive/stream/179183-german-(d-a-ch)/topic/InteropForum.20am.204.2E.2F5.2E12.2E.20in.20K.C3.B6ln.html#153916758">(Oct 30 2017 at 12:54)</a>:</h4>
<p><span class="user-mention" data-user-id="192717">@Florian Meißner </span> : Kommst Du? <br>
Ich sehe einiges in eurem Projekt, was das Zeug hätte, in die Deutschen Basisprofile aufgenommen zu werden. z.B. Pflegestufe u.a.<br>
Das könne wir gerne auf die Agenda nehmen, uns diesbezüglich abzustimmen...<br>
...macht aber natürlich nur Sinn, wenn jemand von euch dabei ist ;-)</p>



<a name="153916781"></a>
<h4><a href="https://chat.fhir.org#narrow/stream/179183-german%20%28d-a-ch%29/topic/InteropForum%20am%204./5.12.%20in%20K%C3%B6ln/near/153916781" class="zl"><img src="https://fhir.github.io/chat-archive/assets/img/zulip.svg" alt="view this post on Zulip" style="width:20px;height:20px;"></a> Florian Meißner  <a href="https://fhir.github.io/chat-archive/stream/179183-german-(d-a-ch)/topic/InteropForum.20am.204.2E.2F5.2E12.2E.20in.20K.C3.B6ln.html#153916781">(Oct 30 2017 at 15:29)</a>:</h4>
<blockquote>
<p><span class="user-mention" data-user-id="192717">@Florian Meißner </span> : Kommst Du? <br>
Ich sehe einiges in eurem Projekt, was das Zeug hätte, in die Deutschen Basisprofile aufgenommen zu werden. z.B. Pflegestufe u.a.<br>
Das könne wir gerne auf die Agenda nehmen, uns diesbezüglich abzustimmen...<br>
...macht aber natürlich nur Sinn, wenn jemand von euch dabei ist ;-)</p>
</blockquote>
<p><span class="user-mention" data-user-id="191450">@Simone Heckmann</span> Habe den Termin auch schon auf der Agenda. So wie es aussieht, kann ich den 05.12.2017 in Köln einrichten... Näheres klärt sich nächste Woche.</p>



<a name="153916906"></a>
<h4><a href="https://chat.fhir.org#narrow/stream/179183-german%20%28d-a-ch%29/topic/InteropForum%20am%204./5.12.%20in%20K%C3%B6ln/near/153916906" class="zl"><img src="https://fhir.github.io/chat-archive/assets/img/zulip.svg" alt="view this post on Zulip" style="width:20px;height:20px;"></a> Stefan Lang <a href="https://fhir.github.io/chat-archive/stream/179183-german-(d-a-ch)/topic/InteropForum.20am.204.2E.2F5.2E12.2E.20in.20K.C3.B6ln.html#153916906">(Oct 31 2017 at 10:06)</a>:</h4>
<p>Ich kombiniere mal das Thema LOINC ( <a href="https://chat.fhir.org/#narrow/stream/german.20(d-a-ch)/topic/.5Bbasis.5D.20Issue.20.2350.3A.20GKV-Hilfsmittelnummer.20in.20Basisprofil" target="_blank" title="https://chat.fhir.org/#narrow/stream/german.20(d-a-ch)/topic/.5Bbasis.5D.20Issue.20.2350.3A.20GKV-Hilfsmittelnummer.20in.20Basisprofil">https://chat.fhir.org/#narrow/stream/german.20(d-a-ch)/topic/.5Bbasis.5D.20Issue.20.2350.3A.20GKV-Hilfsmittelnummer.20in.20Basisprofil</a> ) und das Interop-Forum und weise darauf hin, dass wir uns in Köln auch mit dem TC Terminologie zusammensetzen wollen. Da wäre das sicher ein diskussionswürdiges Thema.<br>
Das ist allerdings, zumindest bisher, für die FHIR-Breakout-Session am 4.12. angesetzt.</p>



<a name="153922548"></a>
<h4><a href="https://chat.fhir.org#narrow/stream/179183-german%20%28d-a-ch%29/topic/InteropForum%20am%204./5.12.%20in%20K%C3%B6ln/near/153922548" class="zl"><img src="https://fhir.github.io/chat-archive/assets/img/zulip.svg" alt="view this post on Zulip" style="width:20px;height:20px;"></a> Simone Heckmann <a href="https://fhir.github.io/chat-archive/stream/179183-german-(d-a-ch)/topic/InteropForum.20am.204.2E.2F5.2E12.2E.20in.20K.C3.B6ln.html#153922548">(Dec 01 2017 at 10:23)</a>:</h4>
<p>Heike kann auch nur am Dienstag kommen. Macht es evtl. Sinn, die Break-Out-Session auf Dienstag zu legen?<br>
Das würde auch den Konflikt mit der Präsentation der TH Köln auflösen.<br>
<span class="user-mention" data-user-id="191532">@dr Kai U. Heitmann</span> ginge das mit dem Raum?</p>



<a name="153922550"></a>
<h4><a href="https://chat.fhir.org#narrow/stream/179183-german%20%28d-a-ch%29/topic/InteropForum%20am%204./5.12.%20in%20K%C3%B6ln/near/153922550" class="zl"><img src="https://fhir.github.io/chat-archive/assets/img/zulip.svg" alt="view this post on Zulip" style="width:20px;height:20px;"></a> Simone Heckmann <a href="https://fhir.github.io/chat-archive/stream/179183-german-(d-a-ch)/topic/InteropForum.20am.204.2E.2F5.2E12.2E.20in.20K.C3.B6ln.html#153922550">(Dec 01 2017 at 10:47)</a>:</h4>
<p>ok, die Idee ist hinfällig. Wir haben den Raum nur am Montag...</p>



<a name="153922554"></a>
<h4><a href="https://chat.fhir.org#narrow/stream/179183-german%20%28d-a-ch%29/topic/InteropForum%20am%204./5.12.%20in%20K%C3%B6ln/near/153922554" class="zl"><img src="https://fhir.github.io/chat-archive/assets/img/zulip.svg" alt="view this post on Zulip" style="width:20px;height:20px;"></a> Evelyn Dröge <a href="https://fhir.github.io/chat-archive/stream/179183-german-(d-a-ch)/topic/InteropForum.20am.204.2E.2F5.2E12.2E.20in.20K.C3.B6ln.html#153922554">(Dec 01 2017 at 11:25)</a>:</h4>
<p>Wenn es ein Raum irgendwo in Köln tut, kann ich gerne schauen, ob was in der Niederlassung von uns frei ist. Sie ist allerdings was südlicher: <a href="http://www-05.ibm.com/de/ibm/unternehmen/standorte/koeln.html" target="_blank" title="http://www-05.ibm.com/de/ibm/unternehmen/standorte/koeln.html">http://www-05.ibm.com/de/ibm/unternehmen/standorte/koeln.html</a> Für eine Buchung brauche ich dann eine Zeit, die Anzahl der Personen und mindestens 1-2 Stunden vorher Namen, damit der Empfang noch Ausweise vorbereiten kann. Wenn das eine Option ist, kläre ich gerne, mit wie vielen Externen ich dort aufschlagen dürfte.</p>



<a name="153922578"></a>
<h4><a href="https://chat.fhir.org#narrow/stream/179183-german%20%28d-a-ch%29/topic/InteropForum%20am%204./5.12.%20in%20K%C3%B6ln/near/153922578" class="zl"><img src="https://fhir.github.io/chat-archive/assets/img/zulip.svg" alt="view this post on Zulip" style="width:20px;height:20px;"></a> Evelyn Dröge <a href="https://fhir.github.io/chat-archive/stream/179183-german-(d-a-ch)/topic/InteropForum.20am.204.2E.2F5.2E12.2E.20in.20K.C3.B6ln.html#153922578">(Dec 01 2017 at 12:18)</a>:</h4>
<p>Ergänzung: Räume bis zu 20 Personen gibt es für den Vormittag noch.</p>



<a name="153922591"></a>
<h4><a href="https://chat.fhir.org#narrow/stream/179183-german%20%28d-a-ch%29/topic/InteropForum%20am%204./5.12.%20in%20K%C3%B6ln/near/153922591" class="zl"><img src="https://fhir.github.io/chat-archive/assets/img/zulip.svg" alt="view this post on Zulip" style="width:20px;height:20px;"></a> Simone Heckmann <a href="https://fhir.github.io/chat-archive/stream/179183-german-(d-a-ch)/topic/InteropForum.20am.204.2E.2F5.2E12.2E.20in.20K.C3.B6ln.html#153922591">(Dec 01 2017 at 13:58)</a>:</h4>
<p>Hallo Evelyn, danke für das Angebot, aber ich fürchte, das bekommen wir so kurzfristig nicht mehr organisiert, da wir meist die finale Agenda erst Montag mittag beschließen und kaum eine Möglichkeit haben, vorab herauszufinden<br>
a) wer kommt<br>
b) wer interesse an der BreakOut-Session hat<br>
c) ob diejenigen an beiden Tagen anwesend sind...<br>
Erfahrungsgemäß ist die Runde, die an der Session teilnimmt eher klein, so dass ich denke, dass wir uns notfalls auch ein lauschiges Eckchen in der Hotel-Lobby oder einen Tisch in einem nahe gelegenen Cafe suchen könnten...</p>
<p>Ich schlage vor, wir warten mal ab, wer am Montag alles kommt und improvisieren dann spontan.</p>



<a name="153922595"></a>
<h4><a href="https://chat.fhir.org#narrow/stream/179183-german%20%28d-a-ch%29/topic/InteropForum%20am%204./5.12.%20in%20K%C3%B6ln/near/153922595" class="zl"><img src="https://fhir.github.io/chat-archive/assets/img/zulip.svg" alt="view this post on Zulip" style="width:20px;height:20px;"></a> Evelyn Dröge <a href="https://fhir.github.io/chat-archive/stream/179183-german-(d-a-ch)/topic/InteropForum.20am.204.2E.2F5.2E12.2E.20in.20K.C3.B6ln.html#153922595">(Dec 01 2017 at 14:10)</a>:</h4>
<p>Okay. Montag könnten wir bestimmt auch noch buchen, bei Bedarf. Dann wisst ihr einfach, dass das auch eine Option wäre</p>



<a name="153922940"></a>
<h4><a href="https://chat.fhir.org#narrow/stream/179183-german%20%28d-a-ch%29/topic/InteropForum%20am%204./5.12.%20in%20K%C3%B6ln/near/153922940" class="zl"><img src="https://fhir.github.io/chat-archive/assets/img/zulip.svg" alt="view this post on Zulip" style="width:20px;height:20px;"></a> Simone Heckmann <a href="https://fhir.github.io/chat-archive/stream/179183-german-(d-a-ch)/topic/InteropForum.20am.204.2E.2F5.2E12.2E.20in.20K.C3.B6ln.html#153922940">(Dec 05 2017 at 11:18)</a>:</h4>
<p>Info zum Thema "Bulk Data Access" zu Franks Vortrag bzgl. der Systemwechselschnittstelle: <a href="http://www.healthintersections.com.au/?p=2689" target="_blank" title="http://www.healthintersections.com.au/?p=2689">http://www.healthintersections.com.au/?p=2689</a></p>


{% endraw %}
<hr><p>Last updated: Apr 12 2022 at 19:14 UTC</p>
