---
layout: page
title: "FHIR Chat  · Monatliches Meeting des TC FHIR · german (d-a-ch)"
---

{% raw %}<h2>Stream: <a href="https://fhir.github.io/chat-archive/stream/179183-german-(d-a-ch)/index.html">german (d-a-ch)</a></h2>
<h3>Topic: <a href="https://fhir.github.io/chat-archive/stream/179183-german-(d-a-ch)/topic/Monatliches.20Meeting.20des.20TC.20FHIR.html">Monatliches Meeting des TC FHIR</a></h3>

<hr>

<base href="https://chat.fhir.org">

<head><link href="https://fhir.github.io/chat-archive/style.css" rel="stylesheet"></head>

<a name="246577706"></a>
<h4><a href="https://chat.fhir.org#narrow/stream/179183-german%20%28d-a-ch%29/topic/Monatliches%20Meeting%20des%20TC%20FHIR/near/246577706" class="zl"><img src="https://fhir.github.io/chat-archive/assets/img/zulip.svg" alt="view this post on Zulip" style="width:20px;height:20px;"></a> Simone Heckmann <a href="https://fhir.github.io/chat-archive/stream/179183-german-(d-a-ch)/topic/Monatliches.20Meeting.20des.20TC.20FHIR.html#246577706">(Jul 20 2021 at 12:34)</a>:</h4>
<p>TC FHIR Meeting<br>
Donnerstag, 22. Juli · 19:00 bis 21:30<br>
Google Meet-Teilnahmeinformationen<br>
Link für Videoanruf: <a href="https://meet.google.com/nfy-rmrr-msy">https://meet.google.com/nfy-rmrr-msy</a><br>
Oder telefonisch: ‪(DE) +49 40 8081616001‬ PIN: ‪808 773 365‬#<br>
Weitere Telefonnummern: <a href="https://tel.meet/nfy-rmrr-msy?pin=1391601782841">https://tel.meet/nfy-rmrr-msy?pin=1391601782841</a></p>
<p>Das Meeting ist öffentlich, die Teilnahme steht allen interessierten offen.</p>
<p>Agenda: </p>
<ul>
<li>Letzte Änderungen am RC für FHIR Basis 1.0 </li>
<li>Roadmap für Publikation 1.0</li>
<li>Modellierung "Behinderungsgrad"</li>
<li>Basisprofile "Pflege"</li>
</ul>
<p>...gibt es weitere Themen(-Wünsche?)</p>



<a name="246888908"></a>
<h4><a href="https://chat.fhir.org#narrow/stream/179183-german%20%28d-a-ch%29/topic/Monatliches%20Meeting%20des%20TC%20FHIR/near/246888908" class="zl"><img src="https://fhir.github.io/chat-archive/assets/img/zulip.svg" alt="view this post on Zulip" style="width:20px;height:20px;"></a> Simone Heckmann <a href="https://fhir.github.io/chat-archive/stream/179183-german-(d-a-ch)/topic/Monatliches.20Meeting.20des.20TC.20FHIR.html#246888908">(Jul 22 2021 at 18:41)</a>:</h4>
<p>Hier ist das Protokoll unserer heutigen Sitzung: <a href="https://docs.google.com/document/d/10Lpoier8jektLdqVf7FQ_a8zTeDtwaa43Xa-KK0MFqY/edit?usp=sharing">https://docs.google.com/document/d/10Lpoier8jektLdqVf7FQ_a8zTeDtwaa43Xa-KK0MFqY/edit?usp=sharing</a></p>



<a name="246889113"></a>
<h4><a href="https://chat.fhir.org#narrow/stream/179183-german%20%28d-a-ch%29/topic/Monatliches%20Meeting%20des%20TC%20FHIR/near/246889113" class="zl"><img src="https://fhir.github.io/chat-archive/assets/img/zulip.svg" alt="view this post on Zulip" style="width:20px;height:20px;"></a> Simone Heckmann <a href="https://fhir.github.io/chat-archive/stream/179183-german-(d-a-ch)/topic/Monatliches.20Meeting.20des.20TC.20FHIR.html#246889113">(Jul 22 2021 at 18:43)</a>:</h4>
<p>Link zum Serientermin für diejenigen, die an künftigen Meetings teilnehmen möchten: <a href="https://calendar.google.com/event?action=TEMPLATE&amp;tmeid=Mjl0cXE1ZHJ2MzZ0ZTlrdWlkc3VrYnR0b2JfMjAyMTA3MjJUMTcwMDAwWiBzaEBnZWZ5cmEuZGU&amp;tmsrc=sh%40gefyra.de&amp;scp=ALL">https://calendar.google.com/event?action=TEMPLATE&amp;tmeid=Mjl0cXE1ZHJ2MzZ0ZTlrdWlkc3VrYnR0b2JfMjAyMTA3MjJUMTcwMDAwWiBzaEBnZWZ5cmEuZGU&amp;tmsrc=sh%40gefyra.de&amp;scp=ALL</a><br>
(bitte kurze Info, ob das funktioniert...)</p>



<a name="246890257"></a>
<h4><a href="https://chat.fhir.org#narrow/stream/179183-german%20%28d-a-ch%29/topic/Monatliches%20Meeting%20des%20TC%20FHIR/near/246890257" class="zl"><img src="https://fhir.github.io/chat-archive/assets/img/zulip.svg" alt="view this post on Zulip" style="width:20px;height:20px;"></a> Simone Heckmann <a href="https://fhir.github.io/chat-archive/stream/179183-german-(d-a-ch)/topic/Monatliches.20Meeting.20des.20TC.20FHIR.html#246890257">(Jul 22 2021 at 18:53)</a>:</h4>
<p>Irgendjemand hatte sich nicht in die Anwesenheitsliste eingetragen. Weiß jemand wer fehlt...?</p>



<a name="246890409"></a>
<h4><a href="https://chat.fhir.org#narrow/stream/179183-german%20%28d-a-ch%29/topic/Monatliches%20Meeting%20des%20TC%20FHIR/near/246890409" class="zl"><img src="https://fhir.github.io/chat-archive/assets/img/zulip.svg" alt="view this post on Zulip" style="width:20px;height:20px;"></a> Danny Ammon <a href="https://fhir.github.io/chat-archive/stream/179183-german-(d-a-ch)/topic/Monatliches.20Meeting.20des.20TC.20FHIR.html#246890409">(Jul 22 2021 at 18:54)</a>:</h4>
<p><span class="user-mention silent" data-user-id="191450">Simone Heckmann</span> <a href="#narrow/stream/179183-german-.28d-a-ch.29/topic/Monatliches.20Meeting.20des.20TC.20FHIR/near/246889113">said</a>:</p>
<blockquote>
<p>Link zum Serientermin für diejenigen, die an künftigen Meetings teilnehmen möchten</p>
</blockquote>
<p>Da kommt bei mir "Der angeforderte Termin wurde nicht gefunden." <span aria-label="worried" class="emoji emoji-1f61f" role="img" title="worried">:worried:</span></p>



<a name="246890808"></a>
<h4><a href="https://chat.fhir.org#narrow/stream/179183-german%20%28d-a-ch%29/topic/Monatliches%20Meeting%20des%20TC%20FHIR/near/246890808" class="zl"><img src="https://fhir.github.io/chat-archive/assets/img/zulip.svg" alt="view this post on Zulip" style="width:20px;height:20px;"></a> Simone Heckmann <a href="https://fhir.github.io/chat-archive/stream/179183-german-(d-a-ch)/topic/Monatliches.20Meeting.20des.20TC.20FHIR.html#246890808">(Jul 22 2021 at 18:58)</a>:</h4>
<p>Hm. Verdammt. Die GoogleCal-Funktion "Termin veröffentlichen" tut offenbar nicht das, was ihr Name vermuten liesse... <span aria-label="unamused" class="emoji emoji-1f612" role="img" title="unamused">:unamused:</span></p>



<a name="246891242"></a>
<h4><a href="https://chat.fhir.org#narrow/stream/179183-german%20%28d-a-ch%29/topic/Monatliches%20Meeting%20des%20TC%20FHIR/near/246891242" class="zl"><img src="https://fhir.github.io/chat-archive/assets/img/zulip.svg" alt="view this post on Zulip" style="width:20px;height:20px;"></a> Simone Heckmann <a href="https://fhir.github.io/chat-archive/stream/179183-german-(d-a-ch)/topic/Monatliches.20Meeting.20des.20TC.20FHIR.html#246891242">(Jul 22 2021 at 19:02)</a>:</h4>
<p>Funktioniert dieser Link?<br>
<a href="https://calendar.google.com/event?action=TEMPLATE&amp;tmeid=MmNsdXZmZGFqbGIwOXFvZHVtbGdoM29nazhfMjAyMTA3MjJUMTcwMDAwWiBnZWZ5cmEuZGVfMGEyOWw1N3EzMnJ2M3ZlZjhmdTUzMHRlbThAZw&amp;tmsrc=gefyra.de_0a29l57q32rv3vef8fu530tem8%40group.calendar.google.com&amp;scp=ALL">https://calendar.google.com/event?action=TEMPLATE&amp;tmeid=MmNsdXZmZGFqbGIwOXFvZHVtbGdoM29nazhfMjAyMTA3MjJUMTcwMDAwWiBnZWZ5cmEuZGVfMGEyOWw1N3EzMnJ2M3ZlZjhmdTUzMHRlbThAZw&amp;tmsrc=gefyra.de_0a29l57q32rv3vef8fu530tem8%40group.calendar.google.com&amp;scp=ALL</a></p>



<a name="246906192"></a>
<h4><a href="https://chat.fhir.org#narrow/stream/179183-german%20%28d-a-ch%29/topic/Monatliches%20Meeting%20des%20TC%20FHIR/near/246906192" class="zl"><img src="https://fhir.github.io/chat-archive/assets/img/zulip.svg" alt="view this post on Zulip" style="width:20px;height:20px;"></a> Danny Ammon <a href="https://fhir.github.io/chat-archive/stream/179183-german-(d-a-ch)/topic/Monatliches.20Meeting.20des.20TC.20FHIR.html#246906192">(Jul 22 2021 at 21:08)</a>:</h4>
<p>Damit gelange ich zu dem Dialog, wo ich selbst nen neuen Termin in meinem Kalender anlegen kann <span aria-label="thinking" class="emoji emoji-1f914" role="img" title="thinking">:thinking:</span></p>



<a name="246954859"></a>
<h4><a href="https://chat.fhir.org#narrow/stream/179183-german%20%28d-a-ch%29/topic/Monatliches%20Meeting%20des%20TC%20FHIR/near/246954859" class="zl"><img src="https://fhir.github.io/chat-archive/assets/img/zulip.svg" alt="view this post on Zulip" style="width:20px;height:20px;"></a> Simone Heckmann <a href="https://fhir.github.io/chat-archive/stream/179183-german-(d-a-ch)/topic/Monatliches.20Meeting.20des.20TC.20FHIR.html#246954859">(Jul 23 2021 at 08:59)</a>:</h4>
<p>ahhhhhh!</p>



<a name="246954937"></a>
<h4><a href="https://chat.fhir.org#narrow/stream/179183-german%20%28d-a-ch%29/topic/Monatliches%20Meeting%20des%20TC%20FHIR/near/246954937" class="zl"><img src="https://fhir.github.io/chat-archive/assets/img/zulip.svg" alt="view this post on Zulip" style="width:20px;height:20px;"></a> Simone Heckmann <a href="https://fhir.github.io/chat-archive/stream/179183-german-(d-a-ch)/topic/Monatliches.20Meeting.20des.20TC.20FHIR.html#246954937">(Jul 23 2021 at 09:00)</a>:</h4>
<p>OK, offenbar hing's noch an einer globalen Kalender-Freigabe-Einstellung. Bitte versuch's nochmal. Gleicher Link.</p>



<a name="246964441"></a>
<h4><a href="https://chat.fhir.org#narrow/stream/179183-german%20%28d-a-ch%29/topic/Monatliches%20Meeting%20des%20TC%20FHIR/near/246964441" class="zl"><img src="https://fhir.github.io/chat-archive/assets/img/zulip.svg" alt="view this post on Zulip" style="width:20px;height:20px;"></a> Danny Ammon <a href="https://fhir.github.io/chat-archive/stream/179183-german-(d-a-ch)/topic/Monatliches.20Meeting.20des.20TC.20FHIR.html#246964441">(Jul 23 2021 at 11:06)</a>:</h4>
<p><span class="user-mention silent" data-user-id="191450">Simone Heckmann</span> <a href="#narrow/stream/179183-german-.28d-a-ch.29/topic/Monatliches.20Meeting.20des.20TC.20FHIR/near/246954937">said</a>:</p>
<blockquote>
<p>OK, offenbar hing's noch an einer globalen Kalender-Freigabe-Einstellung. Bitte versuch's nochmal. Gleicher Link.</p>
</blockquote>
<p>Geht jetzt, vielen Dank <span aria-label="blush" class="emoji emoji-1f60a" role="img" title="blush">:blush:</span></p>



<a name="250750332"></a>
<h4><a href="https://chat.fhir.org#narrow/stream/179183-german%20%28d-a-ch%29/topic/Monatliches%20Meeting%20des%20TC%20FHIR/near/250750332" class="zl"><img src="https://fhir.github.io/chat-archive/assets/img/zulip.svg" alt="view this post on Zulip" style="width:20px;height:20px;"></a> Leon Sarodnik <a href="https://fhir.github.io/chat-archive/stream/179183-german-(d-a-ch)/topic/Monatliches.20Meeting.20des.20TC.20FHIR.html#250750332">(Aug 26 2021 at 10:17)</a>:</h4>
<p><span class="user-mention silent" data-user-id="191450">Simone Heckmann</span> <a href="#narrow/stream/179183-german-.28d-a-ch.29/topic/Monatliches.20Meeting.20des.20TC.20FHIR/near/246577706">said</a>:</p>
<blockquote>
<p>TC FHIR Meeting<br>
Donnerstag, 22. Juli · 19:00 bis 21:30<br>
Google Meet-Teilnahmeinformationen<br>
Link für Videoanruf: <a href="https://meet.google.com/nfy-rmrr-msy">https://meet.google.com/nfy-rmrr-msy</a><br>
Oder telefonisch: ‪(DE) +49 40 8081616001‬ PIN: ‪808 773 365‬#<br>
Weitere Telefonnummern: <a href="https://tel.meet/nfy-rmrr-msy?pin=1391601782841">https://tel.meet/nfy-rmrr-msy?pin=1391601782841</a></p>
<p>Das Meeting ist öffentlich, die Teilnahme steht allen interessierten offen.</p>
<p>Agenda: </p>
<ul>
<li>Letzte Änderungen am RC für FHIR Basis 1.0 </li>
<li>Roadmap für Publikation 1.0</li>
<li>Modellierung "Behinderungsgrad"</li>
<li>Basisprofile "Pflege"</li>
</ul>
<p>...gibt es weitere Themen(-Wünsche?)</p>
</blockquote>
<p>Hi <span class="user-mention" data-user-id="191450">@Simone Heckmann</span> ,</p>
<p>heute findet das TC FHIR Meeting ja wieder statt. <br>
Ist es jedes Mal öffentlich? Ich würde aus Interesse einfach gern mal teilnehmen wollen. :)</p>



<a name="250757814"></a>
<h4><a href="https://chat.fhir.org#narrow/stream/179183-german%20%28d-a-ch%29/topic/Monatliches%20Meeting%20des%20TC%20FHIR/near/250757814" class="zl"><img src="https://fhir.github.io/chat-archive/assets/img/zulip.svg" alt="view this post on Zulip" style="width:20px;height:20px;"></a> Alexander Zautke <a href="https://fhir.github.io/chat-archive/stream/179183-german-(d-a-ch)/topic/Monatliches.20Meeting.20des.20TC.20FHIR.html#250757814">(Aug 26 2021 at 11:34)</a>:</h4>
<p><span class="user-mention" data-user-id="411206">@Leon Sarodnik</span> Das TC Meeting ist öffentlich. Alles sind herzlich willkommen.</p>



<a name="250762903"></a>
<h4><a href="https://chat.fhir.org#narrow/stream/179183-german%20%28d-a-ch%29/topic/Monatliches%20Meeting%20des%20TC%20FHIR/near/250762903" class="zl"><img src="https://fhir.github.io/chat-archive/assets/img/zulip.svg" alt="view this post on Zulip" style="width:20px;height:20px;"></a> Mareike Przysucha <a href="https://fhir.github.io/chat-archive/stream/179183-german-(d-a-ch)/topic/Monatliches.20Meeting.20des.20TC.20FHIR.html#250762903">(Aug 26 2021 at 12:23)</a>:</h4>
<p>Ist der Link der gleiche wie letztes Mal, oder ein neuer?</p>



<a name="250763155"></a>
<h4><a href="https://chat.fhir.org#narrow/stream/179183-german%20%28d-a-ch%29/topic/Monatliches%20Meeting%20des%20TC%20FHIR/near/250763155" class="zl"><img src="https://fhir.github.io/chat-archive/assets/img/zulip.svg" alt="view this post on Zulip" style="width:20px;height:20px;"></a> Andrea Essenwanger <a href="https://fhir.github.io/chat-archive/stream/179183-german-(d-a-ch)/topic/Monatliches.20Meeting.20des.20TC.20FHIR.html#250763155">(Aug 26 2021 at 12:25)</a>:</h4>
<p>einfach die Event-Serie mit dem GoogleCal was davor geposted wurde holen, da sind auch direkt alle Infos schön im eigenen Kalender drin <span aria-label="smile" class="emoji emoji-1f642" role="img" title="smile">:smile:</span></p>



<a name="250763303"></a>
<h4><a href="https://chat.fhir.org#narrow/stream/179183-german%20%28d-a-ch%29/topic/Monatliches%20Meeting%20des%20TC%20FHIR/near/250763303" class="zl"><img src="https://fhir.github.io/chat-archive/assets/img/zulip.svg" alt="view this post on Zulip" style="width:20px;height:20px;"></a> Mareike Przysucha <a href="https://fhir.github.io/chat-archive/stream/179183-german-(d-a-ch)/topic/Monatliches.20Meeting.20des.20TC.20FHIR.html#250763303">(Aug 26 2021 at 12:26)</a>:</h4>
<p>Danke. Dann wissen ja jetzt alle anderen genauso Bescheid wie ich!</p>



<a name="250766566"></a>
<h4><a href="https://chat.fhir.org#narrow/stream/179183-german%20%28d-a-ch%29/topic/Monatliches%20Meeting%20des%20TC%20FHIR/near/250766566" class="zl"><img src="https://fhir.github.io/chat-archive/assets/img/zulip.svg" alt="view this post on Zulip" style="width:20px;height:20px;"></a> Simone Heckmann <a href="https://fhir.github.io/chat-archive/stream/179183-german-(d-a-ch)/topic/Monatliches.20Meeting.20des.20TC.20FHIR.html#250766566">(Aug 26 2021 at 12:54)</a>:</h4>
<p>Ja, sorry! Das ist der Link zur Terminserie: <a href="https://calendar.google.com/event?action=TEMPLATE&amp;tmeid=MmNsdXZmZGFqbGIwOXFvZHVtbGdoM29nazhfMjAyMTA3MjJUMTcwMDAwWiBnZWZ5cmEuZGVfMGEyOWw1N3EzMnJ2M3ZlZjhmdTUzMHRlbThAZw&amp;tmsrc=gefyra.de_0a29l57q32rv3vef8fu530tem8%40group.calendar.google.com&amp;scp=ALL">https://calendar.google.com/event?action=TEMPLATE&amp;tmeid=MmNsdXZmZGFqbGIwOXFvZHVtbGdoM29nazhfMjAyMTA3MjJUMTcwMDAwWiBnZWZ5cmEuZGVfMGEyOWw1N3EzMnJ2M3ZlZjhmdTUzMHRlbThAZw&amp;tmsrc=gefyra.de_0a29l57q32rv3vef8fu530tem8%40group.calendar.google.com&amp;scp=ALL</a></p>



<a name="250766615"></a>
<h4><a href="https://chat.fhir.org#narrow/stream/179183-german%20%28d-a-ch%29/topic/Monatliches%20Meeting%20des%20TC%20FHIR/near/250766615" class="zl"><img src="https://fhir.github.io/chat-archive/assets/img/zulip.svg" alt="view this post on Zulip" style="width:20px;height:20px;"></a> Mareike Przysucha <a href="https://fhir.github.io/chat-archive/stream/179183-german-(d-a-ch)/topic/Monatliches.20Meeting.20des.20TC.20FHIR.html#250766615">(Aug 26 2021 at 12:54)</a>:</h4>
<p>Danke Dir!!!</p>



<a name="250766971"></a>
<h4><a href="https://chat.fhir.org#narrow/stream/179183-german%20%28d-a-ch%29/topic/Monatliches%20Meeting%20des%20TC%20FHIR/near/250766971" class="zl"><img src="https://fhir.github.io/chat-archive/assets/img/zulip.svg" alt="view this post on Zulip" style="width:20px;height:20px;"></a> Simone Heckmann <a href="https://fhir.github.io/chat-archive/stream/179183-german-(d-a-ch)/topic/Monatliches.20Meeting.20des.20TC.20FHIR.html#250766971">(Aug 26 2021 at 12:57)</a>:</h4>
<p>Agendapunkte für heute Abend (soweit bekannt):</p>
<ul>
<li>Kommentierung PKU/KBV</li>
<li>Abstimmungverfahren eWundbericht</li>
<li>Umbenennung der Canoncials für geschlecht-amtlich</li>
<li>weitere Last Minute ToDos für Version 1.0 der Basisprofile?</li>
</ul>



<a name="250775077"></a>
<h4><a href="https://chat.fhir.org#narrow/stream/179183-german%20%28d-a-ch%29/topic/Monatliches%20Meeting%20des%20TC%20FHIR/near/250775077" class="zl"><img src="https://fhir.github.io/chat-archive/assets/img/zulip.svg" alt="view this post on Zulip" style="width:20px;height:20px;"></a> Simone Heckmann <a href="https://fhir.github.io/chat-archive/stream/179183-german-(d-a-ch)/topic/Monatliches.20Meeting.20des.20TC.20FHIR.html#250775077">(Aug 26 2021 at 13:52)</a>:</h4>
<ul>
<li>Planung DIT 2021</li>
</ul>



<a name="250775169"></a>
<h4><a href="https://chat.fhir.org#narrow/stream/179183-german%20%28d-a-ch%29/topic/Monatliches%20Meeting%20des%20TC%20FHIR/near/250775169" class="zl"><img src="https://fhir.github.io/chat-archive/assets/img/zulip.svg" alt="view this post on Zulip" style="width:20px;height:20px;"></a> Simone Heckmann <a href="https://fhir.github.io/chat-archive/stream/179183-german-(d-a-ch)/topic/Monatliches.20Meeting.20des.20TC.20FHIR.html#250775169">(Aug 26 2021 at 13:53)</a>:</h4>
<ul>
<li>Info zu ISiK Stufe 2 Modulen und Mitwirkungsmöglichkeiten</li>
</ul>



<a name="250779906"></a>
<h4><a href="https://chat.fhir.org#narrow/stream/179183-german%20%28d-a-ch%29/topic/Monatliches%20Meeting%20des%20TC%20FHIR/near/250779906" class="zl"><img src="https://fhir.github.io/chat-archive/assets/img/zulip.svg" alt="view this post on Zulip" style="width:20px;height:20px;"></a> Alexander Zautke <a href="https://fhir.github.io/chat-archive/stream/179183-german-(d-a-ch)/topic/Monatliches.20Meeting.20des.20TC.20FHIR.html#250779906">(Aug 26 2021 at 14:23)</a>:</h4>
<p>Von meiner Seite aus:</p>
<ul>
<li>Metadaten in den Basisprofilen</li>
<li>TNM</li>
<li><a href="http://fhir.de">fhir.de</a> Infrastruktur</li>
<li>Wahlleistungsextension</li>
</ul>



<a name="253081677"></a>
<h4><a href="https://chat.fhir.org#narrow/stream/179183-german%20%28d-a-ch%29/topic/Monatliches%20Meeting%20des%20TC%20FHIR/near/253081677" class="zl"><img src="https://fhir.github.io/chat-archive/assets/img/zulip.svg" alt="view this post on Zulip" style="width:20px;height:20px;"></a> Simone Heckmann <a href="https://fhir.github.io/chat-archive/stream/179183-german-(d-a-ch)/topic/Monatliches.20Meeting.20des.20TC.20FHIR.html#253081677">(Sep 13 2021 at 12:36)</a>:</h4>
<p><strong>TC FHIR Meeting</strong><br>
Donnerstag, 30. September⋅19:00 bis 21:30<br>
Monatlich am vierten Donnerstag</p>
<p>Mit Google Meet teilnehmen: <a href="http://meet.google.com/nfy-rmrr-msy">meet.google.com/nfy-rmrr-msy</a><br>
Per Telefon teilnehmen: (DE) +49 40 8081616001‬ PIN: ‪808 773 365‬#</p>
<p>Protokolle vergangener Meetings: <a href="https://drive.google.com/drive/folders/1ICHxm-GIAjFqLapPIgdWdyNUBuUjGOJj">https://drive.google.com/drive/folders/1ICHxm-GIAjFqLapPIgdWdyNUBuUjGOJj</a></p>
<p>Gibt es Themenwünsche für den 30.9.?</p>



<a name="253143251"></a>
<h4><a href="https://chat.fhir.org#narrow/stream/179183-german%20%28d-a-ch%29/topic/Monatliches%20Meeting%20des%20TC%20FHIR/near/253143251" class="zl"><img src="https://fhir.github.io/chat-archive/assets/img/zulip.svg" alt="view this post on Zulip" style="width:20px;height:20px;"></a> Alexander Zautke <a href="https://fhir.github.io/chat-archive/stream/179183-german-(d-a-ch)/topic/Monatliches.20Meeting.20des.20TC.20FHIR.html#253143251">(Sep 13 2021 at 19:10)</a>:</h4>
<p>Es wurde schon der Wunsch herangetragen, dass wir besprechen ob wir nicht zu einem fixen Release-Zyklus wechseln nachdem jetzt die 1.0.0 draußen ist. Inbesondere wenn wir Technical Corrections herausbringen.</p>



<a name="253219000"></a>
<h4><a href="https://chat.fhir.org#narrow/stream/179183-german%20%28d-a-ch%29/topic/Monatliches%20Meeting%20des%20TC%20FHIR/near/253219000" class="zl"><img src="https://fhir.github.io/chat-archive/assets/img/zulip.svg" alt="view this post on Zulip" style="width:20px;height:20px;"></a> Mareike Przysucha <a href="https://fhir.github.io/chat-archive/stream/179183-german-(d-a-ch)/topic/Monatliches.20Meeting.20des.20TC.20FHIR.html#253219000">(Sep 14 2021 at 09:00)</a>:</h4>
<p>Ich würde gerne über den Grad der Behinderung und dessen Umsetzung in FHIR sprechen, ob wir da zu einer finalen Entscheidung gekommen sind. (betrifft vermutlich auch TC Terminologien, <span class="user-mention" data-user-id="191451">@Patrick Werner</span> <span class="user-mention" data-user-id="212996">@Elisabeth Pantazoglou</span>)</p>



<a name="253419468"></a>
<h4><a href="https://chat.fhir.org#narrow/stream/179183-german%20%28d-a-ch%29/topic/Monatliches%20Meeting%20des%20TC%20FHIR/near/253419468" class="zl"><img src="https://fhir.github.io/chat-archive/assets/img/zulip.svg" alt="view this post on Zulip" style="width:20px;height:20px;"></a> Patrick Werner <a href="https://fhir.github.io/chat-archive/stream/179183-german-(d-a-ch)/topic/Monatliches.20Meeting.20des.20TC.20FHIR.html#253419468">(Sep 15 2021 at 14:05)</a>:</h4>
<p>Ich habe den Punkt: IBAN Abbildung bei Privatzahlern</p>



<a name="253443795"></a>
<h4><a href="https://chat.fhir.org#narrow/stream/179183-german%20%28d-a-ch%29/topic/Monatliches%20Meeting%20des%20TC%20FHIR/near/253443795" class="zl"><img src="https://fhir.github.io/chat-archive/assets/img/zulip.svg" alt="view this post on Zulip" style="width:20px;height:20px;"></a> Simone Heckmann <a href="https://fhir.github.io/chat-archive/stream/179183-german-(d-a-ch)/topic/Monatliches.20Meeting.20des.20TC.20FHIR.html#253443795">(Sep 15 2021 at 16:25)</a>:</h4>
<p><span class="user-mention silent" data-user-id="191451">Patrick Werner</span> <a href="#narrow/stream/179183-german-.28d-a-ch.29/topic/Monatliches.20Meeting.20des.20TC.20FHIR/near/253419468">said</a>:</p>
<blockquote>
<p>Ich habe den Punkt: IBAN Abbildung bei Privatzahlern</p>
</blockquote>
<p><a href="#narrow/stream/179166-implementers/topic/payor's.20bank.20account.20information">/_history</a></p>



<a name="253604525"></a>
<h4><a href="https://chat.fhir.org#narrow/stream/179183-german%20%28d-a-ch%29/topic/Monatliches%20Meeting%20des%20TC%20FHIR/near/253604525" class="zl"><img src="https://fhir.github.io/chat-archive/assets/img/zulip.svg" alt="view this post on Zulip" style="width:20px;height:20px;"></a> Simone Heckmann <a href="https://fhir.github.io/chat-archive/stream/179183-german-(d-a-ch)/topic/Monatliches.20Meeting.20des.20TC.20FHIR.html#253604525">(Sep 16 2021 at 15:56)</a>:</h4>
<p>Weiterer Punkt: geplante Änderungen an der Lebensphase-Extension durch die KBV <span class="user-mention" data-user-id="195854">@Maximilian Reith</span></p>



<a name="254570348"></a>
<h4><a href="https://chat.fhir.org#narrow/stream/179183-german%20%28d-a-ch%29/topic/Monatliches%20Meeting%20des%20TC%20FHIR/near/254570348" class="zl"><img src="https://fhir.github.io/chat-archive/assets/img/zulip.svg" alt="view this post on Zulip" style="width:20px;height:20px;"></a> Stoyan Halkaliev <a href="https://fhir.github.io/chat-archive/stream/179183-german-(d-a-ch)/topic/Monatliches.20Meeting.20des.20TC.20FHIR.html#254570348">(Sep 23 2021 at 17:10)</a>:</h4>
<p><span class="user-mention" data-user-id="191450">@Simone Heckmann</span> war heute leider ein sehr kurzes Meeting.Und das nur weil Sep fünf Donnestage hat :-)</p>



<a name="254570930"></a>
<h4><a href="https://chat.fhir.org#narrow/stream/179183-german%20%28d-a-ch%29/topic/Monatliches%20Meeting%20des%20TC%20FHIR/near/254570930" class="zl"><img src="https://fhir.github.io/chat-archive/assets/img/zulip.svg" alt="view this post on Zulip" style="width:20px;height:20px;"></a> Stefan Lang <a href="https://fhir.github.io/chat-archive/stream/179183-german-(d-a-ch)/topic/Monatliches.20Meeting.20des.20TC.20FHIR.html#254570930">(Sep 23 2021 at 17:14)</a>:</h4>
<p>Und sowas passiert sogar recht oft, bei 52 Wochen, die sich auf nur 12 Monate drängeln <span aria-label="joy" class="emoji emoji-1f602" role="img" title="joy">:joy:</span></p>



<a name="254577386"></a>
<h4><a href="https://chat.fhir.org#narrow/stream/179183-german%20%28d-a-ch%29/topic/Monatliches%20Meeting%20des%20TC%20FHIR/near/254577386" class="zl"><img src="https://fhir.github.io/chat-archive/assets/img/zulip.svg" alt="view this post on Zulip" style="width:20px;height:20px;"></a> Simone Heckmann <a href="https://fhir.github.io/chat-archive/stream/179183-german-(d-a-ch)/topic/Monatliches.20Meeting.20des.20TC.20FHIR.html#254577386">(Sep 23 2021 at 17:58)</a>:</h4>
<p>Ja sorry, ich glaubem wir haben heute nen Bug in GCal gefunden: <br>
<a href="/user_uploads/10155/0Y6oerszgD3NZrXEVNkqxgLK/image.png">image.png</a></p>
<div class="message_inline_image"><a href="/user_uploads/10155/0Y6oerszgD3NZrXEVNkqxgLK/image.png" title="image.png"><img src="/user_uploads/10155/0Y6oerszgD3NZrXEVNkqxgLK/image.png"></a></div>



<a name="254577536"></a>
<h4><a href="https://chat.fhir.org#narrow/stream/179183-german%20%28d-a-ch%29/topic/Monatliches%20Meeting%20des%20TC%20FHIR/near/254577536" class="zl"><img src="https://fhir.github.io/chat-archive/assets/img/zulip.svg" alt="view this post on Zulip" style="width:20px;height:20px;"></a> Simone Heckmann <a href="https://fhir.github.io/chat-archive/stream/179183-german-(d-a-ch)/topic/Monatliches.20Meeting.20des.20TC.20FHIR.html#254577536">(Sep 23 2021 at 17:59)</a>:</h4>
<p>Lustigerweise kommt, selbst wenn ich update auf den Termin am 30.9. mache (z.B. Beschreibung ändern) bei den Gästen ein Update auf den 23.9. an...</p>



<a name="254580432"></a>
<h4><a href="https://chat.fhir.org#narrow/stream/179183-german%20%28d-a-ch%29/topic/Monatliches%20Meeting%20des%20TC%20FHIR/near/254580432" class="zl"><img src="https://fhir.github.io/chat-archive/assets/img/zulip.svg" alt="view this post on Zulip" style="width:20px;height:20px;"></a> Stefan Lang <a href="https://fhir.github.io/chat-archive/stream/179183-german-(d-a-ch)/topic/Monatliches.20Meeting.20des.20TC.20FHIR.html#254580432">(Sep 23 2021 at 18:18)</a>:</h4>
<p>Google wusste schon, warum sie zumindest früher immer überall jahrelang "beta" dran geschrieben haben :D</p>



<a name="254600341"></a>
<h4><a href="https://chat.fhir.org#narrow/stream/179183-german%20%28d-a-ch%29/topic/Monatliches%20Meeting%20des%20TC%20FHIR/near/254600341" class="zl"><img src="https://fhir.github.io/chat-archive/assets/img/zulip.svg" alt="view this post on Zulip" style="width:20px;height:20px;"></a> Stoyan Halkaliev <a href="https://fhir.github.io/chat-archive/stream/179183-german-(d-a-ch)/topic/Monatliches.20Meeting.20des.20TC.20FHIR.html#254600341">(Sep 23 2021 at 20:32)</a>:</h4>
<p><span class="user-mention" data-user-id="191450">@Simone Heckmann</span>,  Kein Stress, ein FHIR meeting pro Tag reicht auch  (heute war ja Einwiligungsmanagement) :-) Wollte Dich etwas wegen DIT fragen, ich melde mich morgen einfach.</p>



<a name="255014298"></a>
<h4><a href="https://chat.fhir.org#narrow/stream/179183-german%20%28d-a-ch%29/topic/Monatliches%20Meeting%20des%20TC%20FHIR/near/255014298" class="zl"><img src="https://fhir.github.io/chat-archive/assets/img/zulip.svg" alt="view this post on Zulip" style="width:20px;height:20px;"></a> Alexander Zautke <a href="https://fhir.github.io/chat-archive/stream/179183-german-(d-a-ch)/topic/Monatliches.20Meeting.20des.20TC.20FHIR.html#255014298">(Sep 27 2021 at 08:52)</a>:</h4>
<p>Die aktuelle Agenda würde folgendermaßen aussehen:</p>
<ol>
<li>Release-Zyklus Technical Corrections Basisprofile (Fix für constraint add-7 im Basisprofil Adresse #339)</li>
<li>Grad der Behinderung</li>
<li>IBAN Abbildung bei Privatzahlern</li>
<li>EKG Profil / Signaldaten</li>
<li>Lebensphase Extension (Condition)</li>
<li>TNM</li>
<li>Wahlleistungsextension</li>
</ol>



<a name="255561393"></a>
<h4><a href="https://chat.fhir.org#narrow/stream/179183-german%20%28d-a-ch%29/topic/Monatliches%20Meeting%20des%20TC%20FHIR/near/255561393" class="zl"><img src="https://fhir.github.io/chat-archive/assets/img/zulip.svg" alt="view this post on Zulip" style="width:20px;height:20px;"></a> Patrick Werner <a href="https://fhir.github.io/chat-archive/stream/179183-german-(d-a-ch)/topic/Monatliches.20Meeting.20des.20TC.20FHIR.html#255561393">(Sep 30 2021 at 12:09)</a>:</h4>
<p>Ich werde heute urlaubsbedingt nicht teilnehmen. Meine Punkte:<br>
Wäre es sinnvoll ein Money Profil auf Euro in die Basisprofile zu übernehmen? Im eRezeptkontext aktuell ein Thema.<br>
Mögliche Vorlage: <a href="https://simplifier.net/erezeptabgabedaten/davprerppreisangabeeur">https://simplifier.net/erezeptabgabedaten/davprerppreisangabeeur</a> (Achtung die Regex gibt eine maximale Stellenzahl vor, müsste für Basisprofile entfernt werden)</p>



<a name="255561824"></a>
<h4><a href="https://chat.fhir.org#narrow/stream/179183-german%20%28d-a-ch%29/topic/Monatliches%20Meeting%20des%20TC%20FHIR/near/255561824" class="zl"><img src="https://fhir.github.io/chat-archive/assets/img/zulip.svg" alt="view this post on Zulip" style="width:20px;height:20px;"></a> Patrick Werner <a href="https://fhir.github.io/chat-archive/stream/179183-german-(d-a-ch)/topic/Monatliches.20Meeting.20des.20TC.20FHIR.html#255561824">(Sep 30 2021 at 12:12)</a>:</h4>
<p>zweiter Punkt aus demselben Kontext: IBAN eines Patienten erfassen. Aktuell werden hier im Projekt eine Extension verwendet, was suboptimal ist.<br>
Um hier nicht zig Resourcen für eine einfache IBAN erzeugen zu müssen der Vorschlag dies in Patient.identifier zu hinterlegen, type: bank account, system: leer, value = IBAN Nummer</p>



<a name="255563817"></a>
<h4><a href="https://chat.fhir.org#narrow/stream/179183-german%20%28d-a-ch%29/topic/Monatliches%20Meeting%20des%20TC%20FHIR/near/255563817" class="zl"><img src="https://fhir.github.io/chat-archive/assets/img/zulip.svg" alt="view this post on Zulip" style="width:20px;height:20px;"></a> Morten Ernebjerg <a href="https://fhir.github.io/chat-archive/stream/179183-german-(d-a-ch)/topic/Monatliches.20Meeting.20des.20TC.20FHIR.html#255563817">(Sep 30 2021 at 12:26)</a>:</h4>
<p><span class="user-mention" data-user-id="191451">@Patrick Werner</span> Bei geteilte Konten wuerden dann mehrere Personen den gleichen Identifier haben. Wuerde in diesem Fall praktisch vielleicht kein Problem darstellen, aber ich faende es etwas verwirrend, Identifier zu Benutzen, die nicht 1-zu-1 mit Personen uebereinstimmen (besonders weil dieser Identifier ja hier eigentlich gar nicht als Identifier fungieren soll...). Waere nicht ein Extension eine Alternative?</p>



<a name="255564231"></a>
<h4><a href="https://chat.fhir.org#narrow/stream/179183-german%20%28d-a-ch%29/topic/Monatliches%20Meeting%20des%20TC%20FHIR/near/255564231" class="zl"><img src="https://fhir.github.io/chat-archive/assets/img/zulip.svg" alt="view this post on Zulip" style="width:20px;height:20px;"></a> Patrick Werner <a href="https://fhir.github.io/chat-archive/stream/179183-german-(d-a-ch)/topic/Monatliches.20Meeting.20des.20TC.20FHIR.html#255564231">(Sep 30 2021 at 12:29)</a>:</h4>
<p>Sehr guter Punkt. 2 Personen mit demselben Identifier ist nicht erlaubt.</p>



<a name="255565017"></a>
<h4><a href="https://chat.fhir.org#narrow/stream/179183-german%20%28d-a-ch%29/topic/Monatliches%20Meeting%20des%20TC%20FHIR/near/255565017" class="zl"><img src="https://fhir.github.io/chat-archive/assets/img/zulip.svg" alt="view this post on Zulip" style="width:20px;height:20px;"></a> Simone Heckmann <a href="https://fhir.github.io/chat-archive/stream/179183-german-(d-a-ch)/topic/Monatliches.20Meeting.20des.20TC.20FHIR.html#255565017">(Sep 30 2021 at 12:34)</a>:</h4>
<p>Für IBAN gibt's nen SNOMED Code: <a href="https://browser.ihtsdotools.org/?perspective=full&amp;conceptId1=132844006&amp;edition=MAIN/2021-07-31&amp;release=&amp;languages=en">https://browser.ihtsdotools.org/?perspective=full&amp;conceptId1=132844006&amp;edition=MAIN/2021-07-31&amp;release=&amp;languages=en</a></p>



<a name="255565040"></a>
<h4><a href="https://chat.fhir.org#narrow/stream/179183-german%20%28d-a-ch%29/topic/Monatliches%20Meeting%20des%20TC%20FHIR/near/255565040" class="zl"><img src="https://fhir.github.io/chat-archive/assets/img/zulip.svg" alt="view this post on Zulip" style="width:20px;height:20px;"></a> Simone Heckmann <a href="https://fhir.github.io/chat-archive/stream/179183-german-(d-a-ch)/topic/Monatliches.20Meeting.20des.20TC.20FHIR.html#255565040">(Sep 30 2021 at 12:34)</a>:</h4>
<p>badum tssss <span aria-label="grinning face with smiling eyes" class="emoji emoji-1f601" role="img" title="grinning face with smiling eyes">:grinning_face_with_smiling_eyes:</span></p>



<a name="255565137"></a>
<h4><a href="https://chat.fhir.org#narrow/stream/179183-german%20%28d-a-ch%29/topic/Monatliches%20Meeting%20des%20TC%20FHIR/near/255565137" class="zl"><img src="https://fhir.github.io/chat-archive/assets/img/zulip.svg" alt="view this post on Zulip" style="width:20px;height:20px;"></a> Peter Osburg <a href="https://fhir.github.io/chat-archive/stream/179183-german-(d-a-ch)/topic/Monatliches.20Meeting.20des.20TC.20FHIR.html#255565137">(Sep 30 2021 at 12:35)</a>:</h4>
<p>das sollte das rick-rolling der FHIR community werden :D</p>



<a name="255603723"></a>
<h4><a href="https://chat.fhir.org#narrow/stream/179183-german%20%28d-a-ch%29/topic/Monatliches%20Meeting%20des%20TC%20FHIR/near/255603723" class="zl"><img src="https://fhir.github.io/chat-archive/assets/img/zulip.svg" alt="view this post on Zulip" style="width:20px;height:20px;"></a> Simone Heckmann <a href="https://fhir.github.io/chat-archive/stream/179183-german-(d-a-ch)/topic/Monatliches.20Meeting.20des.20TC.20FHIR.html#255603723">(Sep 30 2021 at 16:27)</a>:</h4>
<p>Reminder: in 30 min geht's los: <a href="http://meet.google.com/nfy-rmrr-msy">meet.google.com/nfy-rmrr-msy</a></p>



<a name="255606172"></a>
<h4><a href="https://chat.fhir.org#narrow/stream/179183-german%20%28d-a-ch%29/topic/Monatliches%20Meeting%20des%20TC%20FHIR/near/255606172" class="zl"><img src="https://fhir.github.io/chat-archive/assets/img/zulip.svg" alt="view this post on Zulip" style="width:20px;height:20px;"></a> Simone Heckmann <a href="https://fhir.github.io/chat-archive/stream/179183-german-(d-a-ch)/topic/Monatliches.20Meeting.20des.20TC.20FHIR.html#255606172">(Sep 30 2021 at 16:42)</a>:</h4>
<p>Hier ist schon mal der Link zut Agenda/zum Protokoll: <a href="https://docs.google.com/document/d/1IquNJ3aVB2OCK9LpaLo0eJCpl3BdJhbOboQuyy5hCjc/edit?usp=sharing">https://docs.google.com/document/d/1IquNJ3aVB2OCK9LpaLo0eJCpl3BdJhbOboQuyy5hCjc/edit?usp=sharing</a></p>



<a name="255609136"></a>
<h4><a href="https://chat.fhir.org#narrow/stream/179183-german%20%28d-a-ch%29/topic/Monatliches%20Meeting%20des%20TC%20FHIR/near/255609136" class="zl"><img src="https://fhir.github.io/chat-archive/assets/img/zulip.svg" alt="view this post on Zulip" style="width:20px;height:20px;"></a> Maximilian Reith <a href="https://fhir.github.io/chat-archive/stream/179183-german-(d-a-ch)/topic/Monatliches.20Meeting.20des.20TC.20FHIR.html#255609136">(Sep 30 2021 at 16:59)</a>:</h4>
<p>Wollte heute eigentlich auch dabei sein, wegen top1 und 5 muss aber leider doch absagen...wenn ich etwas im Nachhinein beitragen kann gerne...</p>



<a name="255611897"></a>
<h4><a href="https://chat.fhir.org#narrow/stream/179183-german%20%28d-a-ch%29/topic/Monatliches%20Meeting%20des%20TC%20FHIR/near/255611897" class="zl"><img src="https://fhir.github.io/chat-archive/assets/img/zulip.svg" alt="view this post on Zulip" style="width:20px;height:20px;"></a> Stoyan Halkaliev <a href="https://fhir.github.io/chat-archive/stream/179183-german-(d-a-ch)/topic/Monatliches.20Meeting.20des.20TC.20FHIR.html#255611897">(Sep 30 2021 at 17:16)</a>:</h4>
<p>Ich komme leider nicht rein. Meet sagt so eine Besprechung gibt es nicht.</p>



<a name="255612059"></a>
<h4><a href="https://chat.fhir.org#narrow/stream/179183-german%20%28d-a-ch%29/topic/Monatliches%20Meeting%20des%20TC%20FHIR/near/255612059" class="zl"><img src="https://fhir.github.io/chat-archive/assets/img/zulip.svg" alt="view this post on Zulip" style="width:20px;height:20px;"></a> Mareike Przysucha <a href="https://fhir.github.io/chat-archive/stream/179183-german-(d-a-ch)/topic/Monatliches.20Meeting.20des.20TC.20FHIR.html#255612059">(Sep 30 2021 at 17:17)</a>:</h4>
<p><a href="https://meet.google.com/nfy-rmrr-msy">https://meet.google.com/nfy-rmrr-msy</a></p>



<a name="255618471"></a>
<h4><a href="https://chat.fhir.org#narrow/stream/179183-german%20%28d-a-ch%29/topic/Monatliches%20Meeting%20des%20TC%20FHIR/near/255618471" class="zl"><img src="https://fhir.github.io/chat-archive/assets/img/zulip.svg" alt="view this post on Zulip" style="width:20px;height:20px;"></a> Peter Osburg <a href="https://fhir.github.io/chat-archive/stream/179183-german-(d-a-ch)/topic/Monatliches.20Meeting.20des.20TC.20FHIR.html#255618471">(Sep 30 2021 at 17:55)</a>:</h4>
<p>Ich hab gerade in der Agenda gesehen, dass dort steht "Kommentierung PKU". <br>
Leider kann ich gerade aus familiären Gründen nicht an dem Meeting teilnehmen. Es gilt aber zu beachten, dass nicht die Kommentierungsphase der Patientenkurzübersicht läuft, sondern der Patientenkurzakte. Das ist tatsächlich ein großer Unterschied. Wenn es gar nicht um die von mir genannten MIOs geht, dann bitte ignorieren :)</p>



<a name="255618533"></a>
<h4><a href="https://chat.fhir.org#narrow/stream/179183-german%20%28d-a-ch%29/topic/Monatliches%20Meeting%20des%20TC%20FHIR/near/255618533" class="zl"><img src="https://fhir.github.io/chat-archive/assets/img/zulip.svg" alt="view this post on Zulip" style="width:20px;height:20px;"></a> Mareike Przysucha <a href="https://fhir.github.io/chat-archive/stream/179183-german-(d-a-ch)/topic/Monatliches.20Meeting.20des.20TC.20FHIR.html#255618533">(Sep 30 2021 at 17:55)</a>:</h4>
<p>Danke für den Hinweis, nehmen wir mit!</p>



<a name="258685379"></a>
<h4><a href="https://chat.fhir.org#narrow/stream/179183-german%20%28d-a-ch%29/topic/Monatliches%20Meeting%20des%20TC%20FHIR/near/258685379" class="zl"><img src="https://fhir.github.io/chat-archive/assets/img/zulip.svg" alt="view this post on Zulip" style="width:20px;height:20px;"></a> Simone Heckmann <a href="https://fhir.github.io/chat-archive/stream/179183-german-(d-a-ch)/topic/Monatliches.20Meeting.20des.20TC.20FHIR.html#258685379">(Oct 22 2021 at 09:25)</a>:</h4>
<p>Es ist wieder soweit:<br>
TC FHIR Meeting<br>
Donnerstag, 28. Oktober · 19:00 bis 21:30<br>
Google Meet-Teilnahmeinformationen<br>
Link für Videoanruf: <a href="https://meet.google.com/nfy-rmrr-msy">https://meet.google.com/nfy-rmrr-msy</a><br>
Oder telefonisch: ‪(DE) +49 40 8081616001‬ PIN: ‪808 773 365‬#<br>
Weitere Telefonnummern: <a href="https://tel.meet/nfy-rmrr-msy?pin=1391601782841">https://tel.meet/nfy-rmrr-msy?pin=1391601782841</a></p>
<p>Interessierte sind jederzeit herzlich willkommen!</p>



<a name="258984879"></a>
<h4><a href="https://chat.fhir.org#narrow/stream/179183-german%20%28d-a-ch%29/topic/Monatliches%20Meeting%20des%20TC%20FHIR/near/258984879" class="zl"><img src="https://fhir.github.io/chat-archive/assets/img/zulip.svg" alt="view this post on Zulip" style="width:20px;height:20px;"></a> Alexander Zautke <a href="https://fhir.github.io/chat-archive/stream/179183-german-(d-a-ch)/topic/Monatliches.20Meeting.20des.20TC.20FHIR.html#258984879">(Oct 25 2021 at 16:30)</a>:</h4>
<p>Folgende Tickets würde ich zur Abstimmung stellen:</p>
<ul>
<li><a href="https://github.com/hl7germany/basisprofil-de-r4/issues/357">https://github.com/hl7germany/basisprofil-de-r4/issues/357</a></li>
<li><a href="https://github.com/hl7germany/basisprofil-de-r4/issues/356">https://github.com/hl7germany/basisprofil-de-r4/issues/356</a></li>
<li><a href="https://github.com/hl7germany/basisprofil-de-r4/issues/353">https://github.com/hl7germany/basisprofil-de-r4/issues/353</a></li>
</ul>



<a name="258984984"></a>
<h4><a href="https://chat.fhir.org#narrow/stream/179183-german%20%28d-a-ch%29/topic/Monatliches%20Meeting%20des%20TC%20FHIR/near/258984984" class="zl"><img src="https://fhir.github.io/chat-archive/assets/img/zulip.svg" alt="view this post on Zulip" style="width:20px;height:20px;"></a> Alexander Zautke <a href="https://fhir.github.io/chat-archive/stream/179183-german-(d-a-ch)/topic/Monatliches.20Meeting.20des.20TC.20FHIR.html#258984984">(Oct 25 2021 at 16:31)</a>:</h4>
<p><span class="user-mention" data-user-id="196115">@Mareike Przysucha</span> Besteht Bedarf den PR zur Grad der Behinderung zusammen durchzugehen?</p>



<a name="258985144"></a>
<h4><a href="https://chat.fhir.org#narrow/stream/179183-german%20%28d-a-ch%29/topic/Monatliches%20Meeting%20des%20TC%20FHIR/near/258985144" class="zl"><img src="https://fhir.github.io/chat-archive/assets/img/zulip.svg" alt="view this post on Zulip" style="width:20px;height:20px;"></a> Mareike Przysucha <a href="https://fhir.github.io/chat-archive/stream/179183-german-(d-a-ch)/topic/Monatliches.20Meeting.20des.20TC.20FHIR.html#258985144">(Oct 25 2021 at 16:32)</a>:</h4>
<p>Nur, wenn ihr wollt. Ich habe inzwischen meinen PR upgedatet. Ich kann das einmal zeigen und dann kann das kurz abgenickt werden...</p>



<a name="258985177"></a>
<h4><a href="https://chat.fhir.org#narrow/stream/179183-german%20%28d-a-ch%29/topic/Monatliches%20Meeting%20des%20TC%20FHIR/near/258985177" class="zl"><img src="https://fhir.github.io/chat-archive/assets/img/zulip.svg" alt="view this post on Zulip" style="width:20px;height:20px;"></a> Mareike Przysucha <a href="https://fhir.github.io/chat-archive/stream/179183-german-(d-a-ch)/topic/Monatliches.20Meeting.20des.20TC.20FHIR.html#258985177">(Oct 25 2021 at 16:33)</a>:</h4>
<p>Interessant wäre höchstens, dass es geFSHt ist.</p>



<a name="259225739"></a>
<h4><a href="https://chat.fhir.org#narrow/stream/179183-german%20%28d-a-ch%29/topic/Monatliches%20Meeting%20des%20TC%20FHIR/near/259225739" class="zl"><img src="https://fhir.github.io/chat-archive/assets/img/zulip.svg" alt="view this post on Zulip" style="width:20px;height:20px;"></a> Julian Sass <a href="https://fhir.github.io/chat-archive/stream/179183-german-(d-a-ch)/topic/Monatliches.20Meeting.20des.20TC.20FHIR.html#259225739">(Oct 27 2021 at 11:40)</a>:</h4>
<p>Können wir morgen die Themen IHE XDS CS/VS und CS Fachabteilungsschlüssel auf die Agenda setzen?</p>



<a name="259319276"></a>
<h4><a href="https://chat.fhir.org#narrow/stream/179183-german%20%28d-a-ch%29/topic/Monatliches%20Meeting%20des%20TC%20FHIR/near/259319276" class="zl"><img src="https://fhir.github.io/chat-archive/assets/img/zulip.svg" alt="view this post on Zulip" style="width:20px;height:20px;"></a> Christof Gessner <a href="https://fhir.github.io/chat-archive/stream/179183-german-(d-a-ch)/topic/Monatliches.20Meeting.20des.20TC.20FHIR.html#259319276">(Oct 27 2021 at 23:06)</a>:</h4>
<p>Ich würde das eher im TC Terminologien verorten. Aber: dringendes Thema ist es in jedem Fall. Vielleicht können wir uns auf die FHIR-specific Aspekte begrenzen? Und Grundsatzdiskussionen vermeiden?</p>



<a name="259405800"></a>
<h4><a href="https://chat.fhir.org#narrow/stream/179183-german%20%28d-a-ch%29/topic/Monatliches%20Meeting%20des%20TC%20FHIR/near/259405800" class="zl"><img src="https://fhir.github.io/chat-archive/assets/img/zulip.svg" alt="view this post on Zulip" style="width:20px;height:20px;"></a> Simone Heckmann <a href="https://fhir.github.io/chat-archive/stream/179183-german-(d-a-ch)/topic/Monatliches.20Meeting.20des.20TC.20FHIR.html#259405800">(Oct 28 2021 at 15:27)</a>:</h4>
<p>REMINDER:<br>
<span class="user-mention silent" data-user-id="191450">Simone Heckmann</span> <a href="#narrow/stream/179183-german-.28d-a-ch.29/topic/Monatliches.20Meeting.20des.20TC.20FHIR/near/258685379">said</a>:</p>
<blockquote>
<p>Es ist wieder soweit:<br>
TC FHIR Meeting<br>
Donnerstag, 28. Oktober · 19:00 bis 21:30<br>
Google Meet-Teilnahmeinformationen<br>
Link für Videoanruf: <a href="https://meet.google.com/nfy-rmrr-msy">https://meet.google.com/nfy-rmrr-msy</a><br>
Oder telefonisch: ‪(DE) +49 40 8081616001‬ PIN: ‪808 773 365‬#<br>
Weitere Telefonnummern: <a href="https://tel.meet/nfy-rmrr-msy?pin=1391601782841">https://tel.meet/nfy-rmrr-msy?pin=1391601782841</a></p>
<p>Interessierte sind jederzeit herzlich willkommen!</p>
</blockquote>



<a name="261617633"></a>
<h4><a href="https://chat.fhir.org#narrow/stream/179183-german%20%28d-a-ch%29/topic/Monatliches%20Meeting%20des%20TC%20FHIR/near/261617633" class="zl"><img src="https://fhir.github.io/chat-archive/assets/img/zulip.svg" alt="view this post on Zulip" style="width:20px;height:20px;"></a> Alexander Zautke <a href="https://fhir.github.io/chat-archive/stream/179183-german-(d-a-ch)/topic/Monatliches.20Meeting.20des.20TC.20FHIR.html#261617633">(Nov 16 2021 at 09:51)</a>:</h4>
<p>Für die Agenda nächste Woche Donnerstag würde ich gerne das Thema Abbildung von Virusnachweistests sprechen.</p>



<a name="261628741"></a>
<h4><a href="https://chat.fhir.org#narrow/stream/179183-german%20%28d-a-ch%29/topic/Monatliches%20Meeting%20des%20TC%20FHIR/near/261628741" class="zl"><img src="https://fhir.github.io/chat-archive/assets/img/zulip.svg" alt="view this post on Zulip" style="width:20px;height:20px;"></a> Christof Gessner <a href="https://fhir.github.io/chat-archive/stream/179183-german-(d-a-ch)/topic/Monatliches.20Meeting.20des.20TC.20FHIR.html#261628741">(Nov 16 2021 at 11:38)</a>:</h4>
<p>Siehe auch hier:   <a href="https://github.com/ehn-dcc-development">https://github.com/ehn-dcc-development</a>,  <a href="https://github.com/eu-digital-green-certificates">https://github.com/eu-digital-green-certificates</a> und <a href="https://eur-lex.europa.eu/legal-content/EN/TXT/?uri=CELEX%3A32021R0953">https://eur-lex.europa.eu/legal-content/EN/TXT/?uri=CELEX%3A32021R0953</a><br>
Auf eHN-Ebene wird derzeit diskutiiert, ob und wie man Impfdaten nicht nur für Zweck Reise/Bar/Club sondern auch für Medizin abbilden kann. Die Tendenz der Implementierer geht sehr stark auf Abbildung mit ähnlicher Technik wie DCC - also JSON Schema, ad-hoc-Listen für Value Sets, QR-Codes...</p>



<a name="261629328"></a>
<h4><a href="https://chat.fhir.org#narrow/stream/179183-german%20%28d-a-ch%29/topic/Monatliches%20Meeting%20des%20TC%20FHIR/near/261629328" class="zl"><img src="https://fhir.github.io/chat-archive/assets/img/zulip.svg" alt="view this post on Zulip" style="width:20px;height:20px;"></a> Christof Gessner <a href="https://fhir.github.io/chat-archive/stream/179183-german-(d-a-ch)/topic/Monatliches.20Meeting.20des.20TC.20FHIR.html#261629328">(Nov 16 2021 at 11:46)</a>:</h4>
<p>Bei HL7 kenne ich (außer IPS) folgende Aktivitäten: <a href="https://confluence.hl7.org/display/PHWG/SMART+Health+Cards+-+Vaccination+and+Testing+IG+Project+Page">https://confluence.hl7.org/display/PHWG/SMART+Health+Cards+-+Vaccination+and+Testing+IG+Project+Page</a> und <a href="https://confluence.hl7.org/display/FHIR/2022-01+SMART+Health+Cards+for+Vaccination+and+Testing">https://confluence.hl7.org/display/FHIR/2022-01+SMART+Health+Cards+for+Vaccination+and+Testing</a></p>



<a name="261629511"></a>
<h4><a href="https://chat.fhir.org#narrow/stream/179183-german%20%28d-a-ch%29/topic/Monatliches%20Meeting%20des%20TC%20FHIR/near/261629511" class="zl"><img src="https://fhir.github.io/chat-archive/assets/img/zulip.svg" alt="view this post on Zulip" style="width:20px;height:20px;"></a> Christof Gessner <a href="https://fhir.github.io/chat-archive/stream/179183-german-(d-a-ch)/topic/Monatliches.20Meeting.20des.20TC.20FHIR.html#261629511">(Nov 16 2021 at 11:48)</a>:</h4>
<p>Im HL7 Europe stream gab es auch ein paar posts dazu: <a href="#narrow/stream/242580-europe/topic/COVID.20certificate.20IG">https://chat.fhir.org/#narrow/stream/242580-europe/topic/COVID.20certificate.20IG</a>, <a href="#narrow/stream/242580-europe/topic/vaccination.20certificates">https://chat.fhir.org/#narrow/stream/242580-europe/topic/vaccination.20certificates</a></p>



<a name="261629822"></a>
<h4><a href="https://chat.fhir.org#narrow/stream/179183-german%20%28d-a-ch%29/topic/Monatliches%20Meeting%20des%20TC%20FHIR/near/261629822" class="zl"><img src="https://fhir.github.io/chat-archive/assets/img/zulip.svg" alt="view this post on Zulip" style="width:20px;height:20px;"></a> Christof Gessner <a href="https://fhir.github.io/chat-archive/stream/179183-german-(d-a-ch)/topic/Monatliches.20Meeting.20des.20TC.20FHIR.html#261629822">(Nov 16 2021 at 11:51)</a>:</h4>
<p>Der deutsche "Ableger" des EU-DCC ist <a href="https://www.digitaler-impfnachweis-app.de/en/covpasscheck-app/">https://www.digitaler-impfnachweis-app.de/en/covpasscheck-app/</a>, auch für (negative) Tests.</p>



<a name="262375517"></a>
<h4><a href="https://chat.fhir.org#narrow/stream/179183-german%20%28d-a-ch%29/topic/Monatliches%20Meeting%20des%20TC%20FHIR/near/262375517" class="zl"><img src="https://fhir.github.io/chat-archive/assets/img/zulip.svg" alt="view this post on Zulip" style="width:20px;height:20px;"></a> Alexander Zautke <a href="https://fhir.github.io/chat-archive/stream/179183-german-(d-a-ch)/topic/Monatliches.20Meeting.20des.20TC.20FHIR.html#262375517">(Nov 22 2021 at 20:48)</a>:</h4>
<p>Dazu kommt eine Diskussion rund um Qualitative Skalen. Bitte Popcorn mitbringen.</p>



<a name="262469616"></a>
<h4><a href="https://chat.fhir.org#narrow/stream/179183-german%20%28d-a-ch%29/topic/Monatliches%20Meeting%20des%20TC%20FHIR/near/262469616" class="zl"><img src="https://fhir.github.io/chat-archive/assets/img/zulip.svg" alt="view this post on Zulip" style="width:20px;height:20px;"></a> Alexander Zautke <a href="https://fhir.github.io/chat-archive/stream/179183-german-(d-a-ch)/topic/Monatliches.20Meeting.20des.20TC.20FHIR.html#262469616">(Nov 23 2021 at 15:19)</a>:</h4>
<p>Tagespunkt Nr.3: ATC-Canonicals</p>



<a name="262469913"></a>
<h4><a href="https://chat.fhir.org#narrow/stream/179183-german%20%28d-a-ch%29/topic/Monatliches%20Meeting%20des%20TC%20FHIR/near/262469913" class="zl"><img src="https://fhir.github.io/chat-archive/assets/img/zulip.svg" alt="view this post on Zulip" style="width:20px;height:20px;"></a> Alexander Zautke <a href="https://fhir.github.io/chat-archive/stream/179183-german-(d-a-ch)/topic/Monatliches.20Meeting.20des.20TC.20FHIR.html#262469913">(Nov 23 2021 at 15:21)</a>:</h4>
<p>Punkt Nr.4: <a href="https://github.com/hl7germany/basisprofil-de-r4/issues/363">https://github.com/hl7germany/basisprofil-de-r4/issues/363</a></p>



<a name="262597548"></a>
<h4><a href="https://chat.fhir.org#narrow/stream/179183-german%20%28d-a-ch%29/topic/Monatliches%20Meeting%20des%20TC%20FHIR/near/262597548" class="zl"><img src="https://fhir.github.io/chat-archive/assets/img/zulip.svg" alt="view this post on Zulip" style="width:20px;height:20px;"></a> Noemi Deppenwiese <a href="https://fhir.github.io/chat-archive/stream/179183-german-(d-a-ch)/topic/Monatliches.20Meeting.20des.20TC.20FHIR.html#262597548">(Nov 24 2021 at 14:46)</a>:</h4>
<p><span class="user-mention silent" data-user-id="193430">Alexander Zautke</span> <a href="#narrow/stream/179183-german-.28d-a-ch.29/topic/Monatliches.20Meeting.20des.20TC.20FHIR/near/262375517">said</a>:</p>
<blockquote>
<p>Dazu kommt eine Diskussion rund um Qualitative Skalen. Bitte Popcorn mitbringen.</p>
</blockquote>
<p>Kann urlaubsbedingt morgen leider nicht dabei sein, bis aber schon gespannt auf die Ergebnisse <span aria-label="popcorn" class="emoji emoji-1f37f" role="img" title="popcorn">:popcorn:</span></p>



<a name="262725929"></a>
<h4><a href="https://chat.fhir.org#narrow/stream/179183-german%20%28d-a-ch%29/topic/Monatliches%20Meeting%20des%20TC%20FHIR/near/262725929" class="zl"><img src="https://fhir.github.io/chat-archive/assets/img/zulip.svg" alt="view this post on Zulip" style="width:20px;height:20px;"></a> Simone Heckmann <a href="https://fhir.github.io/chat-archive/stream/179183-german-(d-a-ch)/topic/Monatliches.20Meeting.20des.20TC.20FHIR.html#262725929">(Nov 25 2021 at 16:46)</a>:</h4>
<p>Agenda/Protokoll für/von heute: <a href="https://docs.google.com/document/d/1q37UqV8-KHegcTK9lTFoYz9MXPqEApro0SldINHF7B4/edit">https://docs.google.com/document/d/1q37UqV8-KHegcTK9lTFoYz9MXPqEApro0SldINHF7B4/edit#</a></p>



<a name="262726042"></a>
<h4><a href="https://chat.fhir.org#narrow/stream/179183-german%20%28d-a-ch%29/topic/Monatliches%20Meeting%20des%20TC%20FHIR/near/262726042" class="zl"><img src="https://fhir.github.io/chat-archive/assets/img/zulip.svg" alt="view this post on Zulip" style="width:20px;height:20px;"></a> Simone Heckmann <a href="https://fhir.github.io/chat-archive/stream/179183-german-(d-a-ch)/topic/Monatliches.20Meeting.20des.20TC.20FHIR.html#262726042">(Nov 25 2021 at 16:48)</a>:</h4>
<p>Wen das nicht abschreckt, der/die ist herzlich eingeladen, um 19h dabei zu sein:<br>
TC FHIR Meeting<br>
Donnerstag, 25. November · 19:00 bis 21:30<br>
Google Meet-Teilnahmeinformationen<br>
Link für Videoanruf: <a href="https://meet.google.com/nfy-rmrr-msy">https://meet.google.com/nfy-rmrr-msy</a><br>
Oder telefonisch: ‪(DE) +49 40 8081616001‬ PIN: ‪808 773 365‬#<br>
Weitere Telefonnummern: <a href="https://tel.meet/nfy-rmrr-msy?pin=1391601782841">https://tel.meet/nfy-rmrr-msy?pin=1391601782841</a></p>



<a name="262727676"></a>
<h4><a href="https://chat.fhir.org#narrow/stream/179183-german%20%28d-a-ch%29/topic/Monatliches%20Meeting%20des%20TC%20FHIR/near/262727676" class="zl"><img src="https://fhir.github.io/chat-archive/assets/img/zulip.svg" alt="view this post on Zulip" style="width:20px;height:20px;"></a> Christof Gessner <a href="https://fhir.github.io/chat-archive/stream/179183-german-(d-a-ch)/topic/Monatliches.20Meeting.20des.20TC.20FHIR.html#262727676">(Nov 25 2021 at 17:09)</a>:</h4>
<p>Vielleicht machen wir quer zur Agenda auch Notizen, wer was wann zum Interop-Forum nächste Woche beitragen kann und will?</p>



<a name="262970349"></a>
<h4><a href="https://chat.fhir.org#narrow/stream/179183-german%20%28d-a-ch%29/topic/Monatliches%20Meeting%20des%20TC%20FHIR/near/262970349" class="zl"><img src="https://fhir.github.io/chat-archive/assets/img/zulip.svg" alt="view this post on Zulip" style="width:20px;height:20px;"></a> Maximilian Reith <a href="https://fhir.github.io/chat-archive/stream/179183-german-(d-a-ch)/topic/Monatliches.20Meeting.20des.20TC.20FHIR.html#262970349">(Nov 29 2021 at 06:10)</a>:</h4>
<p>Ist in diesem Thread eigentlich auch eine inhaltliche Diskussion erlaubt? <br>
Das Problem bei dem Grad der Behinderung-Code ist: Dass es sich bei den Werten des GdB „ nicht um Prozentangaben“ handelt (<a href="https://www.familienratgeber.de/schwerbehinderung/schwerbehindertenausweis/grad-behinderung.php">https://www.familienratgeber.de/schwerbehinderung/schwerbehindertenausweis/grad-behinderung.php</a> oder <a href="https://www.vdk.de/deutschland/pages/themen/artikel/9216/grad_der_behinderung_gdb?dscc=essenc">https://www.vdk.de/deutschland/pages/themen/artikel/9216/grad_der_behinderung_gdb?dscc=essenc</a>). Daher nochmal der Vorschlag eines postkoordinierten Codes:</p>
<p>21134002 | Disability (finding) | : 363714003 |Interprets (attribute)| = ( 782487009 |Assessment score (observable entity)|:370132008 |Scale type (attribute)|= 117363000 |Ordinal value (qualifier value)| )</p>



<a name="262978839"></a>
<h4><a href="https://chat.fhir.org#narrow/stream/179183-german%20%28d-a-ch%29/topic/Monatliches%20Meeting%20des%20TC%20FHIR/near/262978839" class="zl"><img src="https://fhir.github.io/chat-archive/assets/img/zulip.svg" alt="view this post on Zulip" style="width:20px;height:20px;"></a> Christof Gessner <a href="https://fhir.github.io/chat-archive/stream/179183-german-(d-a-ch)/topic/Monatliches.20Meeting.20des.20TC.20FHIR.html#262978839">(Nov 29 2021 at 08:37)</a>:</h4>
<p>In der Diskussion kamen wir neulich zu folgender Lösung (Beschreibung in meinen Worten): Konzeptionell ist der Behinderungsgrad eine ordinale Skala. Diese Skala kann aber einfach und eindeutig auf eine quantitative Skala abgebildet werden. Mit Einschränkung des Wertebereichs auf bestimmte diskrete Werte ist die Abbildung auch bidirektional eindeutig. Daher wird die technisch einfachere Implementierung als Zahlenwert (nicht im Sinne einer Prozentangabe) bevorzugt. Der zusätzliche Nutzen durch die (direkte) Erfassung als CodeableConcept wurde in diesem Fall geringer eingeschätzt als die einfache und robuste Implementierung als Zahlenwert.</p>



<a name="262979114"></a>
<h4><a href="https://chat.fhir.org#narrow/stream/179183-german%20%28d-a-ch%29/topic/Monatliches%20Meeting%20des%20TC%20FHIR/near/262979114" class="zl"><img src="https://fhir.github.io/chat-archive/assets/img/zulip.svg" alt="view this post on Zulip" style="width:20px;height:20px;"></a> Mareike Przysucha <a href="https://fhir.github.io/chat-archive/stream/179183-german-(d-a-ch)/topic/Monatliches.20Meeting.20des.20TC.20FHIR.html#262979114">(Nov 29 2021 at 08:40)</a>:</h4>
<p>Hallo zusammen.<br>
Ja, das stimmt. Ich hatte daher <span class="user-mention" data-user-id="238510">@Luise Oeppert</span> gefragt, ob mio42 über das BfArM bei SNOMED CT einen Code anfragt, der eine Observable Entity ist. Eine Antwort zu den Code-Vorschlägen seitens mio42 lasse ich Herrn Peverali heute noch per Mail zukommen, das habe ich Freitag einfach nicht mehr geschafft.<br>
In der Zwischenzeit wollten wir einen Code haben, der das, was uns vorschwebt, zwar nicht 100%ig, aber zumindest ungefähr wiedergibt.</p>
<p>Zu dem Code oben, den ich wie folgt lese: "Ich bin ein ordinaler Befund zu einer Behinderung, der aus einem Assessment stammt. "<br>
<span class="user-mention" data-user-id="212996">@Elisabeth Pantazoglou</span>, <span class="user-mention" data-user-id="191451">@Patrick Werner</span>: Wie seht Ihr das?<br>
Herzliche Grüße</p>



<a name="262979262"></a>
<h4><a href="https://chat.fhir.org#narrow/stream/179183-german%20%28d-a-ch%29/topic/Monatliches%20Meeting%20des%20TC%20FHIR/near/262979262" class="zl"><img src="https://fhir.github.io/chat-archive/assets/img/zulip.svg" alt="view this post on Zulip" style="width:20px;height:20px;"></a> Patrick Werner <a href="https://fhir.github.io/chat-archive/stream/179183-german-(d-a-ch)/topic/Monatliches.20Meeting.20des.20TC.20FHIR.html#262979262">(Nov 29 2021 at 08:42)</a>:</h4>
<p>Ich finde postkoordinierte Codes in FHIR schwierig. Validierung ist vom Großteil des Toolings nicht supportet, bei der FHIR Suche kann ich nicht nach Teilen des postkord Codes suchen.</p>



<a name="262979333"></a>
<h4><a href="https://chat.fhir.org#narrow/stream/179183-german%20%28d-a-ch%29/topic/Monatliches%20Meeting%20des%20TC%20FHIR/near/262979333" class="zl"><img src="https://fhir.github.io/chat-archive/assets/img/zulip.svg" alt="view this post on Zulip" style="width:20px;height:20px;"></a> Patrick Werner <a href="https://fhir.github.io/chat-archive/stream/179183-german-(d-a-ch)/topic/Monatliches.20Meeting.20des.20TC.20FHIR.html#262979333">(Nov 29 2021 at 08:43)</a>:</h4>
<p>Daher haben wir bereits das ICD10 Profil umgestellt um hier von einer post-Koordination wegzukommen</p>



<a name="262980875"></a>
<h4><a href="https://chat.fhir.org#narrow/stream/179183-german%20%28d-a-ch%29/topic/Monatliches%20Meeting%20des%20TC%20FHIR/near/262980875" class="zl"><img src="https://fhir.github.io/chat-archive/assets/img/zulip.svg" alt="view this post on Zulip" style="width:20px;height:20px;"></a> Christof Gessner <a href="https://fhir.github.io/chat-archive/stream/179183-german-(d-a-ch)/topic/Monatliches.20Meeting.20des.20TC.20FHIR.html#262980875">(Nov 29 2021 at 08:59)</a>:</h4>
<p><span class="user-mention" data-user-id="191451">@Patrick Werner</span> Können wir die Diskussion zu postkoordinierten Codes in FHIR (value sets) mal auf einer allgemeieneren Ebene diskutieren? Im Zusammenhang mit UCUM wird gerade überlegt, ob wir eine Unterscheidung einführen können zwischen "lexikalischer Äquivalenz" und "semantischer Äquivalenz". Bei UCUM betrifft das vor allem den Umgang mit {Annotations} in den Codes eines value set, bei SNOMED könnte ich mir bei post-koordinierten Codes ähnliches vorstellen.</p>



<a name="262981024"></a>
<h4><a href="https://chat.fhir.org#narrow/stream/179183-german%20%28d-a-ch%29/topic/Monatliches%20Meeting%20des%20TC%20FHIR/near/262981024" class="zl"><img src="https://fhir.github.io/chat-archive/assets/img/zulip.svg" alt="view this post on Zulip" style="width:20px;height:20px;"></a> Grahame Grieve <a href="https://fhir.github.io/chat-archive/stream/179183-german-(d-a-ch)/topic/Monatliches.20Meeting.20des.20TC.20FHIR.html#262981024">(Nov 29 2021 at 09:00)</a>:</h4>
<p>UCUM is kind of special (sorry for not contributing in german)</p>



<a name="262984155"></a>
<h4><a href="https://chat.fhir.org#narrow/stream/179183-german%20%28d-a-ch%29/topic/Monatliches%20Meeting%20des%20TC%20FHIR/near/262984155" class="zl"><img src="https://fhir.github.io/chat-archive/assets/img/zulip.svg" alt="view this post on Zulip" style="width:20px;height:20px;"></a> Mareike Przysucha <a href="https://fhir.github.io/chat-archive/stream/179183-german-(d-a-ch)/topic/Monatliches.20Meeting.20des.20TC.20FHIR.html#262984155">(Nov 29 2021 at 09:32)</a>:</h4>
<p>Ich denke, wir sollten trennen zwischen "semantisch sinnvolle / korrekte Codes" und "technischer Umgang damit".  Ja, man muss beides zusammen betrachten, aber uns auch die Frage stellen, was das leitendere sein sollte.<br>
Eine ähnliche Diskussion werden wir in ähnlicher Form nächste Woche beim Treffen von OHDSI Germany (Interessierte: gerne melden) diskutieren.</p>



<a name="262990392"></a>
<h4><a href="https://chat.fhir.org#narrow/stream/179183-german%20%28d-a-ch%29/topic/Monatliches%20Meeting%20des%20TC%20FHIR/near/262990392" class="zl"><img src="https://fhir.github.io/chat-archive/assets/img/zulip.svg" alt="view this post on Zulip" style="width:20px;height:20px;"></a> Christof Gessner <a href="https://fhir.github.io/chat-archive/stream/179183-german-(d-a-ch)/topic/Monatliches.20Meeting.20des.20TC.20FHIR.html#262990392">(Nov 29 2021 at 10:32)</a>:</h4>
<p><del>Wo finde ich unsere Issues bzw. Protokollnotizen zum Thema "Telematik-ID"?</del><br>
Schon gefunden: <a href="https://simplifier.net/guide/basisprofil-de-r4/Telematik-ID">https://simplifier.net/guide/basisprofil-de-r4/Telematik-ID</a></p>



<a name="262992316"></a>
<h4><a href="https://chat.fhir.org#narrow/stream/179183-german%20%28d-a-ch%29/topic/Monatliches%20Meeting%20des%20TC%20FHIR/near/262992316" class="zl"><img src="https://fhir.github.io/chat-archive/assets/img/zulip.svg" alt="view this post on Zulip" style="width:20px;height:20px;"></a> Patrick Werner <a href="https://fhir.github.io/chat-archive/stream/179183-german-(d-a-ch)/topic/Monatliches.20Meeting.20des.20TC.20FHIR.html#262992316">(Nov 29 2021 at 10:53)</a>:</h4>
<p>Gerne</p>



<a name="262992614"></a>
<h4><a href="https://chat.fhir.org#narrow/stream/179183-german%20%28d-a-ch%29/topic/Monatliches%20Meeting%20des%20TC%20FHIR/near/262992614" class="zl"><img src="https://fhir.github.io/chat-archive/assets/img/zulip.svg" alt="view this post on Zulip" style="width:20px;height:20px;"></a> Patrick Werner <a href="https://fhir.github.io/chat-archive/stream/179183-german-(d-a-ch)/topic/Monatliches.20Meeting.20des.20TC.20FHIR.html#262992614">(Nov 29 2021 at 10:56)</a>:</h4>
<p><span class="user-mention silent" data-user-id="196115">Mareike Przysucha</span> <a href="#narrow/stream/179183-german-.28d-a-ch.29/topic/Monatliches.20Meeting.20des.20TC.20FHIR/near/262984155">said</a>:</p>
<blockquote>
<p>Ich denke, wir sollten trennen zwischen "semantisch sinnvolle / korrekte Codes" und "technischer Umgang damit".  Ja, man muss beides zusammen betrachten, aber uns auch die Frage stellen, was das leitendere sein sollte.<br>
Eine ähnliche Diskussion werden wir in ähnlicher Form nächste Woche beim Treffen von OHDSI Germany (Interessierte: gerne melden) diskutieren.</p>
</blockquote>
<p>Ja gerne. <br>
Es geht über technischen Support noch hinaus. der FHIR Standard an sich kennte keine teilweise Suche auf Codes.</p>



<a name="262992654"></a>
<h4><a href="https://chat.fhir.org#narrow/stream/179183-german%20%28d-a-ch%29/topic/Monatliches%20Meeting%20des%20TC%20FHIR/near/262992654" class="zl"><img src="https://fhir.github.io/chat-archive/assets/img/zulip.svg" alt="view this post on Zulip" style="width:20px;height:20px;"></a> Patrick Werner <a href="https://fhir.github.io/chat-archive/stream/179183-german-(d-a-ch)/topic/Monatliches.20Meeting.20des.20TC.20FHIR.html#262992654">(Nov 29 2021 at 10:56)</a>:</h4>
<p>Ich kann also per Suche meine Objekte nur passend finden/filtern sofern ich den Code exakt kenne</p>



<a name="263011996"></a>
<h4><a href="https://chat.fhir.org#narrow/stream/179183-german%20%28d-a-ch%29/topic/Monatliches%20Meeting%20des%20TC%20FHIR/near/263011996" class="zl"><img src="https://fhir.github.io/chat-archive/assets/img/zulip.svg" alt="view this post on Zulip" style="width:20px;height:20px;"></a> Christof Gessner <a href="https://fhir.github.io/chat-archive/stream/179183-german-(d-a-ch)/topic/Monatliches.20Meeting.20des.20TC.20FHIR.html#263011996">(Nov 29 2021 at 14:04)</a>:</h4>
<p>... oder man definiert eine Suche über Elemente eines strukturierten Strings in displayName <span aria-label="oh no" class="emoji emoji-1f615" role="img" title="oh no">:oh_no:</span>  ( vgl. <a href="https://build.fhir.org/ig/HL7/davinci-pdex-formulary/use_cases_and_overview.html#searching-by-drug-name">https://build.fhir.org/ig/HL7/davinci-pdex-formulary/use_cases_and_overview.html#searching-by-drug-name</a>  )</p>



<a name="263012625"></a>
<h4><a href="https://chat.fhir.org#narrow/stream/179183-german%20%28d-a-ch%29/topic/Monatliches%20Meeting%20des%20TC%20FHIR/near/263012625" class="zl"><img src="https://fhir.github.io/chat-archive/assets/img/zulip.svg" alt="view this post on Zulip" style="width:20px;height:20px;"></a> Maximilian Reith <a href="https://fhir.github.io/chat-archive/stream/179183-german-(d-a-ch)/topic/Monatliches.20Meeting.20des.20TC.20FHIR.html#263012625">(Nov 29 2021 at 14:09)</a>:</h4>
<p><span class="user-mention silent" data-user-id="196115">Mareike Przysucha</span> <a href="#narrow/stream/179183-german-.28d-a-ch.29/topic/Monatliches.20Meeting.20des.20TC.20FHIR/near/262984155">said</a>:</p>
<blockquote>
<p>Ich denke, wir sollten trennen zwischen "semantisch sinnvolle / korrekte Codes" und "technischer Umgang damit".  Ja, man muss beides zusammen betrachten, aber uns auch die Frage stellen, was das leitendere sein sollte.<br>
Eine ähnliche Diskussion werden wir in ähnlicher Form nächste Woche beim Treffen von OHDSI Germany (Interessierte: gerne melden) diskutieren.</p>
</blockquote>
<p>Ja korrekt...Allerdings es gibt ja postkoordinierte Codes und FHIR sollte die Verwendung nicht verhindern.</p>



<a name="263418042"></a>
<h4><a href="https://chat.fhir.org#narrow/stream/179183-german%20%28d-a-ch%29/topic/Monatliches%20Meeting%20des%20TC%20FHIR/near/263418042" class="zl"><img src="https://fhir.github.io/chat-archive/assets/img/zulip.svg" alt="view this post on Zulip" style="width:20px;height:20px;"></a> Simone Heckmann <a href="https://fhir.github.io/chat-archive/stream/179183-german-(d-a-ch)/topic/Monatliches.20Meeting.20des.20TC.20FHIR.html#263418042">(Dec 02 2021 at 10:35)</a>:</h4>
<p>Termin und Einwahldaten für das letzte Meeting in diesem Jahr:</p>
<p>TC FHIR Meeting<br>
Donnerstag, 23. Dezember · 19:00 bis 21:30<br>
Google Meet-Teilnahmeinformationen<br>
Link für Videoanruf: <a href="https://meet.google.com/nfy-rmrr-msy">https://meet.google.com/nfy-rmrr-msy</a><br>
Oder telefonisch: ‪(DE) +49 40 8081616001‬ PIN: ‪808 773 365‬#<br>
Weitere Telefonnummern: <a href="https://tel.meet/nfy-rmrr-msy?pin=1391601782841">https://tel.meet/nfy-rmrr-msy?pin=1391601782841</a></p>
<p>Hat da jemand noch Zeit und Nerven oder liegen schon alle glühwein-duselig unter dem Weihnachtsbaum? <span aria-label="santa" class="emoji emoji-1f385" role="img" title="santa">:santa:</span></p>



<a name="263420533"></a>
<h4><a href="https://chat.fhir.org#narrow/stream/179183-german%20%28d-a-ch%29/topic/Monatliches%20Meeting%20des%20TC%20FHIR/near/263420533" class="zl"><img src="https://fhir.github.io/chat-archive/assets/img/zulip.svg" alt="view this post on Zulip" style="width:20px;height:20px;"></a> Alexander Zautke <a href="https://fhir.github.io/chat-archive/stream/179183-german-(d-a-ch)/topic/Monatliches.20Meeting.20des.20TC.20FHIR.html#263420533">(Dec 02 2021 at 10:59)</a>:</h4>
<p>Wir können auch eine virtuelle Weihnachtsfeier machen :)</p>



<a name="264434479"></a>
<h4><a href="https://chat.fhir.org#narrow/stream/179183-german%20%28d-a-ch%29/topic/Monatliches%20Meeting%20des%20TC%20FHIR/near/264434479" class="zl"><img src="https://fhir.github.io/chat-archive/assets/img/zulip.svg" alt="view this post on Zulip" style="width:20px;height:20px;"></a> Yannick Börner <a href="https://fhir.github.io/chat-archive/stream/179183-german-(d-a-ch)/topic/Monatliches.20Meeting.20des.20TC.20FHIR.html#264434479">(Dec 10 2021 at 11:37)</a>:</h4>
<p>Ich werde da sein!</p>



<a name="264436065"></a>
<h4><a href="https://chat.fhir.org#narrow/stream/179183-german%20%28d-a-ch%29/topic/Monatliches%20Meeting%20des%20TC%20FHIR/near/264436065" class="zl"><img src="https://fhir.github.io/chat-archive/assets/img/zulip.svg" alt="view this post on Zulip" style="width:20px;height:20px;"></a> Mareike Przysucha <a href="https://fhir.github.io/chat-archive/stream/179183-german-(d-a-ch)/topic/Monatliches.20Meeting.20des.20TC.20FHIR.html#264436065">(Dec 10 2021 at 11:53)</a>:</h4>
<p>kommt bei mir drauf an. Fokus Weihnachtsfeier: ja, bin dabei. Fokus inhaltliche Diskussion: Sorry, hab Urlaub.</p>



<a name="264438911"></a>
<h4><a href="https://chat.fhir.org#narrow/stream/179183-german%20%28d-a-ch%29/topic/Monatliches%20Meeting%20des%20TC%20FHIR/near/264438911" class="zl"><img src="https://fhir.github.io/chat-archive/assets/img/zulip.svg" alt="view this post on Zulip" style="width:20px;height:20px;"></a> Alexander Zautke <a href="https://fhir.github.io/chat-archive/stream/179183-german-(d-a-ch)/topic/Monatliches.20Meeting.20des.20TC.20FHIR.html#264438911">(Dec 10 2021 at 12:21)</a>:</h4>
<p>Dann gibt es striktes Themenverbot :)</p>



<a name="264441193"></a>
<h4><a href="https://chat.fhir.org#narrow/stream/179183-german%20%28d-a-ch%29/topic/Monatliches%20Meeting%20des%20TC%20FHIR/near/264441193" class="zl"><img src="https://fhir.github.io/chat-archive/assets/img/zulip.svg" alt="view this post on Zulip" style="width:20px;height:20px;"></a> Simone Heckmann <a href="https://fhir.github.io/chat-archive/stream/179183-german-(d-a-ch)/topic/Monatliches.20Meeting.20des.20TC.20FHIR.html#264441193">(Dec 10 2021 at 12:42)</a>:</h4>
<p>Ich glaube, wenn ein Haufen FHIR-Nerds beieinander hockt, werden sich fachliche Diskussionen nicht verhindern lassen, aber ich mache es mal zur Prämisse, dass wir und bemühen wollen, die Diskussionen möglichst unsachlich und unproduktiv zu halten <span aria-label="grinning face with smiling eyes" class="emoji emoji-1f601" role="img" title="grinning face with smiling eyes">:grinning_face_with_smiling_eyes:</span></p>



<a name="264456693"></a>
<h4><a href="https://chat.fhir.org#narrow/stream/179183-german%20%28d-a-ch%29/topic/Monatliches%20Meeting%20des%20TC%20FHIR/near/264456693" class="zl"><img src="https://fhir.github.io/chat-archive/assets/img/zulip.svg" alt="view this post on Zulip" style="width:20px;height:20px;"></a> Christof Gessner <a href="https://fhir.github.io/chat-archive/stream/179183-german-(d-a-ch)/topic/Monatliches.20Meeting.20des.20TC.20FHIR.html#264456693">(Dec 10 2021 at 14:46)</a>:</h4>
<p>Ich könnte auch dabei sein - bin allerdings ja nicht so der Typ fürs Privatleben <span aria-label="neutral" class="emoji emoji-1f610" role="img" title="neutral">:neutral:</span></p>



<a name="264456910"></a>
<h4><a href="https://chat.fhir.org#narrow/stream/179183-german%20%28d-a-ch%29/topic/Monatliches%20Meeting%20des%20TC%20FHIR/near/264456910" class="zl"><img src="https://fhir.github.io/chat-archive/assets/img/zulip.svg" alt="view this post on Zulip" style="width:20px;height:20px;"></a> Simone Heckmann <a href="https://fhir.github.io/chat-archive/stream/179183-german-(d-a-ch)/topic/Monatliches.20Meeting.20des.20TC.20FHIR.html#264456910">(Dec 10 2021 at 14:48)</a>:</h4>
<p>Priv….was? 🤓😅</p>



<a name="265680389"></a>
<h4><a href="https://chat.fhir.org#narrow/stream/179183-german%20%28d-a-ch%29/topic/Monatliches%20Meeting%20des%20TC%20FHIR/near/265680389" class="zl"><img src="https://fhir.github.io/chat-archive/assets/img/zulip.svg" alt="view this post on Zulip" style="width:20px;height:20px;"></a> Simone Heckmann <a href="https://fhir.github.io/chat-archive/stream/179183-german-(d-a-ch)/topic/Monatliches.20Meeting.20des.20TC.20FHIR.html#265680389">(Dec 21 2021 at 12:39)</a>:</h4>
<p>Ich weiß zwar nicht, ob es ein Quorum für Weihnachtsfeiern gibt, aber interessehalber: Wer hat vor am Donnerstag dabei zu sein?</p>
<p>TC FHIR Meeting<br>
Donnerstag, 23. Dezember · 19:00 bis 21:30<br>
Google Meet-Teilnahmeinformationen<br>
Link für Videoanruf: <a href="https://meet.google.com/nfy-rmrr-msy">https://meet.google.com/nfy-rmrr-msy</a><br>
Oder telefonisch: ‪(DE) +49 40 8081616001‬ PIN: ‪808 773 365‬#<br>
Weitere Telefonnummern: <a href="https://tel.meet/nfy-rmrr-msy?pin=1391601782841">https://tel.meet/nfy-rmrr-msy?pin=1391601782841</a></p>



<a name="265941439"></a>
<h4><a href="https://chat.fhir.org#narrow/stream/179183-german%20%28d-a-ch%29/topic/Monatliches%20Meeting%20des%20TC%20FHIR/near/265941439" class="zl"><img src="https://fhir.github.io/chat-archive/assets/img/zulip.svg" alt="view this post on Zulip" style="width:20px;height:20px;"></a> Christof Gessner <a href="https://fhir.github.io/chat-archive/stream/179183-german-(d-a-ch)/topic/Monatliches.20Meeting.20des.20TC.20FHIR.html#265941439">(Dec 23 2021 at 18:35)</a>:</h4>
<p><a href="https://healthmanagement.org/c/it/post/digital-healthcare-focus-european-hospitals-on-fire-fhir-emh-onfhir">https://healthmanagement.org/c/it/post/digital-healthcare-focus-european-hospitals-on-fire-fhir-emh-onfhir</a></p>



<a name="265947807"></a>
<h4><a href="https://chat.fhir.org#narrow/stream/179183-german%20%28d-a-ch%29/topic/Monatliches%20Meeting%20des%20TC%20FHIR/near/265947807" class="zl"><img src="https://fhir.github.io/chat-archive/assets/img/zulip.svg" alt="view this post on Zulip" style="width:20px;height:20px;"></a> Alexander Zautke <a href="https://fhir.github.io/chat-archive/stream/179183-german-(d-a-ch)/topic/Monatliches.20Meeting.20des.20TC.20FHIR.html#265947807">(Dec 23 2021 at 19:47)</a>:</h4>
<p><a href="https://github.com/gematik/ISiK-Basismodul-Stufe-2/issues">https://github.com/gematik/ISiK-Basismodul-Stufe-2/issues</a></p>



<a name="268596704"></a>
<h4><a href="https://chat.fhir.org#narrow/stream/179183-german%20%28d-a-ch%29/topic/Monatliches%20Meeting%20des%20TC%20FHIR/near/268596704" class="zl"><img src="https://fhir.github.io/chat-archive/assets/img/zulip.svg" alt="view this post on Zulip" style="width:20px;height:20px;"></a> Alexander Zautke <a href="https://fhir.github.io/chat-archive/stream/179183-german-(d-a-ch)/topic/Monatliches.20Meeting.20des.20TC.20FHIR.html#268596704">(Jan 19 2022 at 20:11)</a>:</h4>
<p>Das TC FHIR würde sich darüber freuen, wenn möglichst viele nächste Woche Donnerstag um 19:00 Uhr am monatlichen Meeting teilnehmen.</p>



<a name="268596723"></a>
<h4><a href="https://chat.fhir.org#narrow/stream/179183-german%20%28d-a-ch%29/topic/Monatliches%20Meeting%20des%20TC%20FHIR/near/268596723" class="zl"><img src="https://fhir.github.io/chat-archive/assets/img/zulip.svg" alt="view this post on Zulip" style="width:20px;height:20px;"></a> Alexander Zautke <a href="https://fhir.github.io/chat-archive/stream/179183-german-(d-a-ch)/topic/Monatliches.20Meeting.20des.20TC.20FHIR.html#268596723">(Jan 19 2022 at 20:11)</a>:</h4>
<p>Agenda-Items bitte hier formlos anmelden.</p>



<a name="268596732"></a>
<h4><a href="https://chat.fhir.org#narrow/stream/179183-german%20%28d-a-ch%29/topic/Monatliches%20Meeting%20des%20TC%20FHIR/near/268596732" class="zl"><img src="https://fhir.github.io/chat-archive/assets/img/zulip.svg" alt="view this post on Zulip" style="width:20px;height:20px;"></a> Alexander Zautke <a href="https://fhir.github.io/chat-archive/stream/179183-german-(d-a-ch)/topic/Monatliches.20Meeting.20des.20TC.20FHIR.html#268596732">(Jan 19 2022 at 20:11)</a>:</h4>
<p><a href="https://github.com/hl7germany/basisprofil-de-r4/issues/387">https://github.com/hl7germany/basisprofil-de-r4/issues/387</a></p>



<a name="268892436"></a>
<h4><a href="https://chat.fhir.org#narrow/stream/179183-german%20%28d-a-ch%29/topic/Monatliches%20Meeting%20des%20TC%20FHIR/near/268892436" class="zl"><img src="https://fhir.github.io/chat-archive/assets/img/zulip.svg" alt="view this post on Zulip" style="width:20px;height:20px;"></a> Simone Heckmann <a href="https://fhir.github.io/chat-archive/stream/179183-german-(d-a-ch)/topic/Monatliches.20Meeting.20des.20TC.20FHIR.html#268892436">(Jan 21 2022 at 19:36)</a>:</h4>
<p>TOP: Account-Extensions für §21/DRG-relevante Infos</p>



<a name="269181234"></a>
<h4><a href="https://chat.fhir.org#narrow/stream/179183-german%20%28d-a-ch%29/topic/Monatliches%20Meeting%20des%20TC%20FHIR/near/269181234" class="zl"><img src="https://fhir.github.io/chat-archive/assets/img/zulip.svg" alt="view this post on Zulip" style="width:20px;height:20px;"></a> Alexander Zautke <a href="https://fhir.github.io/chat-archive/stream/179183-german-(d-a-ch)/topic/Monatliches.20Meeting.20des.20TC.20FHIR.html#269181234">(Jan 24 2022 at 22:22)</a>:</h4>
<p>Anfrage von <span class="user-mention" data-user-id="191964">@Bettina Lieske</span> zur Korrektur des CS für Abrechnunsarten</p>



<a name="269594171"></a>
<h4><a href="https://chat.fhir.org#narrow/stream/179183-german%20%28d-a-ch%29/topic/Monatliches%20Meeting%20des%20TC%20FHIR/near/269594171" class="zl"><img src="https://fhir.github.io/chat-archive/assets/img/zulip.svg" alt="view this post on Zulip" style="width:20px;height:20px;"></a> Alexander Zautke <a href="https://fhir.github.io/chat-archive/stream/179183-german-(d-a-ch)/topic/Monatliches.20Meeting.20des.20TC.20FHIR.html#269594171">(Jan 27 2022 at 16:02)</a>:</h4>
<p>KVDT Mapping inkorrekt (Issue #390)</p>



<a name="269599249"></a>
<h4><a href="https://chat.fhir.org#narrow/stream/179183-german%20%28d-a-ch%29/topic/Monatliches%20Meeting%20des%20TC%20FHIR/near/269599249" class="zl"><img src="https://fhir.github.io/chat-archive/assets/img/zulip.svg" alt="view this post on Zulip" style="width:20px;height:20px;"></a> Alexander Zautke <a href="https://fhir.github.io/chat-archive/stream/179183-german-(d-a-ch)/topic/Monatliches.20Meeting.20des.20TC.20FHIR.html#269599249">(Jan 27 2022 at 16:36)</a>:</h4>
<p>Vitalparameter VS-Binding an Quanity.code -&gt; Einheitliche Pattern</p>



<a name="269610754"></a>
<h4><a href="https://chat.fhir.org#narrow/stream/179183-german%20%28d-a-ch%29/topic/Monatliches%20Meeting%20des%20TC%20FHIR/near/269610754" class="zl"><img src="https://fhir.github.io/chat-archive/assets/img/zulip.svg" alt="view this post on Zulip" style="width:20px;height:20px;"></a> Mareike Przysucha <a href="https://fhir.github.io/chat-archive/stream/179183-german-(d-a-ch)/topic/Monatliches.20Meeting.20des.20TC.20FHIR.html#269610754">(Jan 27 2022 at 17:51)</a>:</h4>
<p>Hallo Leute. Bitte entschuldigt, wenn ich heute nicht komme, ich bin ziemlich k.o.. Viele Grüße</p>



<a name="269611496"></a>
<h4><a href="https://chat.fhir.org#narrow/stream/179183-german%20%28d-a-ch%29/topic/Monatliches%20Meeting%20des%20TC%20FHIR/near/269611496" class="zl"><img src="https://fhir.github.io/chat-archive/assets/img/zulip.svg" alt="view this post on Zulip" style="width:20px;height:20px;"></a> Christof Gessner <a href="https://fhir.github.io/chat-archive/stream/179183-german-(d-a-ch)/topic/Monatliches.20Meeting.20des.20TC.20FHIR.html#269611496">(Jan 27 2022 at 17:56)</a>:</h4>
<p>Definition Standortnummer</p>



<a name="272910387"></a>
<h4><a href="https://chat.fhir.org#narrow/stream/179183-german%20%28d-a-ch%29/topic/Monatliches%20Meeting%20des%20TC%20FHIR/near/272910387" class="zl"><img src="https://fhir.github.io/chat-archive/assets/img/zulip.svg" alt="view this post on Zulip" style="width:20px;height:20px;"></a> Alexander Zautke <a href="https://fhir.github.io/chat-archive/stream/179183-german-(d-a-ch)/topic/Monatliches.20Meeting.20des.20TC.20FHIR.html#272910387">(Feb 23 2022 at 06:39)</a>:</h4>
<p>Die Zeit verfliegt :) Morgen lädt das TC FHIR wieder zum monatlichen Meeting ein. Zeit und Ort wie immer.</p>
<p>Agenda Punkte bitte kurz formlos hier anmelden.</p>



<a name="272910401"></a>
<h4><a href="https://chat.fhir.org#narrow/stream/179183-german%20%28d-a-ch%29/topic/Monatliches%20Meeting%20des%20TC%20FHIR/near/272910401" class="zl"><img src="https://fhir.github.io/chat-archive/assets/img/zulip.svg" alt="view this post on Zulip" style="width:20px;height:20px;"></a> Alexander Zautke <a href="https://fhir.github.io/chat-archive/stream/179183-german-(d-a-ch)/topic/Monatliches.20Meeting.20des.20TC.20FHIR.html#272910401">(Feb 23 2022 at 06:39)</a>:</h4>
<p>Ballotierung Q2 22</p>



<a name="272910452"></a>
<h4><a href="https://chat.fhir.org#narrow/stream/179183-german%20%28d-a-ch%29/topic/Monatliches%20Meeting%20des%20TC%20FHIR/near/272910452" class="zl"><img src="https://fhir.github.io/chat-archive/assets/img/zulip.svg" alt="view this post on Zulip" style="width:20px;height:20px;"></a> Alexander Zautke <a href="https://fhir.github.io/chat-archive/stream/179183-german-(d-a-ch)/topic/Monatliches.20Meeting.20des.20TC.20FHIR.html#272910452">(Feb 23 2022 at 06:40)</a>:</h4>
<p>Abbildung eines Notfalls im Encounter<br>
CC: <span class="user-mention" data-user-id="197429">@Axel Biernat</span></p>



<a name="272910491"></a>
<h4><a href="https://chat.fhir.org#narrow/stream/179183-german%20%28d-a-ch%29/topic/Monatliches%20Meeting%20des%20TC%20FHIR/near/272910491" class="zl"><img src="https://fhir.github.io/chat-archive/assets/img/zulip.svg" alt="view this post on Zulip" style="width:20px;height:20px;"></a> Alexander Zautke <a href="https://fhir.github.io/chat-archive/stream/179183-german-(d-a-ch)/topic/Monatliches.20Meeting.20des.20TC.20FHIR.html#272910491">(Feb 23 2022 at 06:41)</a>:</h4>
<p>Vote <a href="https://github.com/hl7germany/basisprofil-de-r4/issues/392">https://github.com/hl7germany/basisprofil-de-r4/issues/392</a></p>



<a name="272913962"></a>
<h4><a href="https://chat.fhir.org#narrow/stream/179183-german%20%28d-a-ch%29/topic/Monatliches%20Meeting%20des%20TC%20FHIR/near/272913962" class="zl"><img src="https://fhir.github.io/chat-archive/assets/img/zulip.svg" alt="view this post on Zulip" style="width:20px;height:20px;"></a> Alexander Zautke <a href="https://fhir.github.io/chat-archive/stream/179183-german-(d-a-ch)/topic/Monatliches.20Meeting.20des.20TC.20FHIR.html#272913962">(Feb 23 2022 at 07:45)</a>:</h4>
<p>Vorgaben für Meta.tag</p>



<a name="276400069"></a>
<h4><a href="https://chat.fhir.org#narrow/stream/179183-german%20%28d-a-ch%29/topic/Monatliches%20Meeting%20des%20TC%20FHIR/near/276400069" class="zl"><img src="https://fhir.github.io/chat-archive/assets/img/zulip.svg" alt="view this post on Zulip" style="width:20px;height:20px;"></a> Christof Gessner <a href="https://fhir.github.io/chat-archive/stream/179183-german-(d-a-ch)/topic/Monatliches.20Meeting.20des.20TC.20FHIR.html#276400069">(Mar 23 2022 at 21:02)</a>:</h4>
<p>Ist morgen wieder monatliches TC-Meeting?</p>



<a name="276403995"></a>
<h4><a href="https://chat.fhir.org#narrow/stream/179183-german%20%28d-a-ch%29/topic/Monatliches%20Meeting%20des%20TC%20FHIR/near/276403995" class="zl"><img src="https://fhir.github.io/chat-archive/assets/img/zulip.svg" alt="view this post on Zulip" style="width:20px;height:20px;"></a> Alexander Zautke <a href="https://fhir.github.io/chat-archive/stream/179183-german-(d-a-ch)/topic/Monatliches.20Meeting.20des.20TC.20FHIR.html#276403995">(Mar 23 2022 at 21:36)</a>:</h4>
<p>Ja, Meeting findet statt. Selber Ort, selbe Zeit.</p>



<a name="276404051"></a>
<h4><a href="https://chat.fhir.org#narrow/stream/179183-german%20%28d-a-ch%29/topic/Monatliches%20Meeting%20des%20TC%20FHIR/near/276404051" class="zl"><img src="https://fhir.github.io/chat-archive/assets/img/zulip.svg" alt="view this post on Zulip" style="width:20px;height:20px;"></a> Alexander Zautke <a href="https://fhir.github.io/chat-archive/stream/179183-german-(d-a-ch)/topic/Monatliches.20Meeting.20des.20TC.20FHIR.html#276404051">(Mar 23 2022 at 21:36)</a>:</h4>
<p>Agenda ist noch leere, Ideen und Vorschläge einfach hier posten.</p>



<a name="276448638"></a>
<h4><a href="https://chat.fhir.org#narrow/stream/179183-german%20%28d-a-ch%29/topic/Monatliches%20Meeting%20des%20TC%20FHIR/near/276448638" class="zl"><img src="https://fhir.github.io/chat-archive/assets/img/zulip.svg" alt="view this post on Zulip" style="width:20px;height:20px;"></a> Patrick Werner <a href="https://fhir.github.io/chat-archive/stream/179183-german-(d-a-ch)/topic/Monatliches.20Meeting.20des.20TC.20FHIR.html#276448638">(Mar 24 2022 at 09:18)</a>:</h4>
<p>Würde gerne heute kurz über ein mögliches mCode UV  sprechen.</p>



<a name="276448926"></a>
<h4><a href="https://chat.fhir.org#narrow/stream/179183-german%20%28d-a-ch%29/topic/Monatliches%20Meeting%20des%20TC%20FHIR/near/276448926" class="zl"><img src="https://fhir.github.io/chat-archive/assets/img/zulip.svg" alt="view this post on Zulip" style="width:20px;height:20px;"></a> Noemi Deppenwiese <a href="https://fhir.github.io/chat-archive/stream/179183-german-(d-a-ch)/topic/Monatliches.20Meeting.20des.20TC.20FHIR.html#276448926">(Mar 24 2022 at 09:21)</a>:</h4>
<p>Ich bin erst über dieses Projekt hier gestolpert: <a href="https://simplifier.net/medikationsplanplus/~introduction">https://simplifier.net/medikationsplanplus/~introduction</a> Kenne die Hintergründe nicht aber vlt lohnt es sich darüber zu reden davon eine R4 Version zu erstellen?</p>



<a name="276474187"></a>
<h4><a href="https://chat.fhir.org#narrow/stream/179183-german%20%28d-a-ch%29/topic/Monatliches%20Meeting%20des%20TC%20FHIR/near/276474187" class="zl"><img src="https://fhir.github.io/chat-archive/assets/img/zulip.svg" alt="view this post on Zulip" style="width:20px;height:20px;"></a> Simone Heckmann <a href="https://fhir.github.io/chat-archive/stream/179183-german-(d-a-ch)/topic/Monatliches.20Meeting.20des.20TC.20FHIR.html#276474187">(Mar 24 2022 at 13:20)</a>:</h4>
<p>TC FHIR Meeting<br>
Donnerstag, 24. März · 19:00 bis 21:30<br>
Google Meet-Teilnahmeinformationen<br>
Link für Videoanruf: <a href="https://meet.google.com/nfy-rmrr-msy">https://meet.google.com/nfy-rmrr-msy</a><br>
Oder telefonisch: ‪(DE) +49 40 8081616001‬ PIN: ‪808 773 365‬#<br>
Weitere Telefonnummern: <a href="https://tel.meet/nfy-rmrr-msy?pin=1391601782841">https://tel.meet/nfy-rmrr-msy?pin=1391601782841</a></p>



<a name="276507831"></a>
<h4><a href="https://chat.fhir.org#narrow/stream/179183-german%20%28d-a-ch%29/topic/Monatliches%20Meeting%20des%20TC%20FHIR/near/276507831" class="zl"><img src="https://fhir.github.io/chat-archive/assets/img/zulip.svg" alt="view this post on Zulip" style="width:20px;height:20px;"></a> Christof Gessner <a href="https://fhir.github.io/chat-archive/stream/179183-german-(d-a-ch)/topic/Monatliches.20Meeting.20des.20TC.20FHIR.html#276507831">(Mar 24 2022 at 17:03)</a>:</h4>
<p><span class="user-mention" data-user-id="192896">@Noemi Deppenwiese</span>  Diese Spec ist zumindest ungefähr die Grundlage für die Produktivversionen von Medikationsplan und eMedikationsplan, dort allerdings noch in Ultrakurzformat “verzaubert”</p>


{% endraw %}
<hr><p>Last updated: Apr 12 2022 at 19:14 UTC</p>
