---
layout: page
title: "FHIR Chat  · Planung Interop-Forum · german (d-a-ch)"
---

{% raw %}<h2>Stream: <a href="https://fhir.github.io/chat-archive/stream/179183-german-(d-a-ch)/index.html">german (d-a-ch)</a></h2>
<h3>Topic: <a href="https://fhir.github.io/chat-archive/stream/179183-german-(d-a-ch)/topic/Planung.20Interop-Forum.html">Planung Interop-Forum</a></h3>

<hr>

<base href="https://chat.fhir.org">

<head><link href="https://fhir.github.io/chat-archive/style.css" rel="stylesheet"></head>

<a name="153966421"></a>
<h4><a href="https://chat.fhir.org#narrow/stream/179183-german%20%28d-a-ch%29/topic/Planung%20Interop-Forum/near/153966421" class="zl"><img src="https://fhir.github.io/chat-archive/assets/img/zulip.svg" alt="view this post on Zulip" style="width:20px;height:20px;"></a> Simone Heckmann <a href="https://fhir.github.io/chat-archive/stream/179183-german-(d-a-ch)/topic/Planung.20Interop-Forum.html#153966421">(Jun 01 2018 at 13:07)</a>:</h4>
<p>Hallo zusammen,</p>
<p>das nächste Interop-Forum steht an:<br>
<a href="http://wiki.hl7.de/index.php?title=IF_2018-06-14" target="_blank" title="http://wiki.hl7.de/index.php?title=IF_2018-06-14">http://wiki.hl7.de/index.php?title=IF_2018-06-14</a></p>
<p>Veranstaltungsort und -zeiten: <br>
14. und 15. Juni 2018<br>
DIN<br>
Burggrafenstraße 6<br>
10787 Berlin</p>
<p>Ich bin gerade noch dabei, die Agenda fertig zu machen.<br>
Hat jemand noch Themen, Präsentationen, Fragen? Jeder darf mitmachen!</p>



<a name="153966423"></a>
<h4><a href="https://chat.fhir.org#narrow/stream/179183-german%20%28d-a-ch%29/topic/Planung%20Interop-Forum/near/153966423" class="zl"><img src="https://fhir.github.io/chat-archive/assets/img/zulip.svg" alt="view this post on Zulip" style="width:20px;height:20px;"></a> Simone Heckmann <a href="https://fhir.github.io/chat-archive/stream/179183-german-(d-a-ch)/topic/Planung.20Interop-Forum.html#153966423">(Jun 01 2018 at 13:08)</a>:</h4>
<p><span class="user-mention" data-user-id="191436">@Stefan Lang</span> : sagst du was zum Einwilligungsmanagement und zur KBV-Schnittstelle?</p>



<a name="153966424"></a>
<h4><a href="https://chat.fhir.org#narrow/stream/179183-german%20%28d-a-ch%29/topic/Planung%20Interop-Forum/near/153966424" class="zl"><img src="https://fhir.github.io/chat-archive/assets/img/zulip.svg" alt="view this post on Zulip" style="width:20px;height:20px;"></a> Simone Heckmann <a href="https://fhir.github.io/chat-archive/stream/179183-german-(d-a-ch)/topic/Planung.20Interop-Forum.html#153966424">(Jun 01 2018 at 13:09)</a>:</h4>
<p><span class="user-mention" data-user-id="191451">@Patrick Werner</span> : Magst du die Ergebnisse des Connectathons zusammenfassen / den MPP-Testserver vorstellen?</p>



<a name="153966425"></a>
<h4><a href="https://chat.fhir.org#narrow/stream/179183-german%20%28d-a-ch%29/topic/Planung%20Interop-Forum/near/153966425" class="zl"><img src="https://fhir.github.io/chat-archive/assets/img/zulip.svg" alt="view this post on Zulip" style="width:20px;height:20px;"></a> Simone Heckmann <a href="https://fhir.github.io/chat-archive/stream/179183-german-(d-a-ch)/topic/Planung.20Interop-Forum.html#153966425">(Jun 01 2018 at 13:10)</a>:</h4>
<p><span class="user-mention" data-user-id="191436">@Stefan Lang</span> / <span class="user-mention" data-user-id="192572">@Ralf Franke</span> : irgendwas Neues vom QMS bzgl. des xDT-Mappings worüber wir sprechen sollten?</p>



<a name="153966426"></a>
<h4><a href="https://chat.fhir.org#narrow/stream/179183-german%20%28d-a-ch%29/topic/Planung%20Interop-Forum/near/153966426" class="zl"><img src="https://fhir.github.io/chat-archive/assets/img/zulip.svg" alt="view this post on Zulip" style="width:20px;height:20px;"></a> Stefan Lang <a href="https://fhir.github.io/chat-archive/stream/179183-german-(d-a-ch)/topic/Planung.20Interop-Forum.html#153966426">(Jun 01 2018 at 13:14)</a>:</h4>
<p>Einwilligungsmanagement steht ja ohnehin auf dem Plan (unter Leitfäden); ich setze mal meinen Namen dahinter.<br>
Zu KBV kann ich gerne was sagen, wobei m.W. <span class="user-mention" data-user-id="194307">@Willi Roos</span> ebenfalls beim Interop-Forum sein wird.</p>



<a name="153966427"></a>
<h4><a href="https://chat.fhir.org#narrow/stream/179183-german%20%28d-a-ch%29/topic/Planung%20Interop-Forum/near/153966427" class="zl"><img src="https://fhir.github.io/chat-archive/assets/img/zulip.svg" alt="view this post on Zulip" style="width:20px;height:20px;"></a> Stefan Lang <a href="https://fhir.github.io/chat-archive/stream/179183-german-(d-a-ch)/topic/Planung.20Interop-Forum.html#153966427">(Jun 01 2018 at 13:17)</a>:</h4>
<p>Ich habe das Einwilligungsmanagement unter "FHIR" mal rausgenommen und oben angepasst.</p>



<a name="153966428"></a>
<h4><a href="https://chat.fhir.org#narrow/stream/179183-german%20%28d-a-ch%29/topic/Planung%20Interop-Forum/near/153966428" class="zl"><img src="https://fhir.github.io/chat-archive/assets/img/zulip.svg" alt="view this post on Zulip" style="width:20px;height:20px;"></a> Stefan Lang <a href="https://fhir.github.io/chat-archive/stream/179183-german-(d-a-ch)/topic/Planung.20Interop-Forum.html#153966428">(Jun 01 2018 at 13:18)</a>:</h4>
<p><span class="user-mention" data-user-id="192572">@Ralf Franke</span> Ein kurzer Bericht zum aktuellen Stand (z.B. aus der QMS-MV) wäre sicher interessant.</p>



<a name="153966429"></a>
<h4><a href="https://chat.fhir.org#narrow/stream/179183-german%20%28d-a-ch%29/topic/Planung%20Interop-Forum/near/153966429" class="zl"><img src="https://fhir.github.io/chat-archive/assets/img/zulip.svg" alt="view this post on Zulip" style="width:20px;height:20px;"></a> Simone Heckmann <a href="https://fhir.github.io/chat-archive/stream/179183-german-(d-a-ch)/topic/Planung.20Interop-Forum.html#153966429">(Jun 01 2018 at 13:20)</a>:</h4>
<p>Ich hab kein Problem damit, wenn manche Themen doppelt auf der Agenda sind (und sei es nur als Verweis "siehe oben"), damit wir aber dennoch einen Überblick über die FHIR-Relevanten Themen haben, auch wenn Sie an unterschiedlichen Stellen in der Agenda besprochen werden...</p>



<a name="153966430"></a>
<h4><a href="https://chat.fhir.org#narrow/stream/179183-german%20%28d-a-ch%29/topic/Planung%20Interop-Forum/near/153966430" class="zl"><img src="https://fhir.github.io/chat-archive/assets/img/zulip.svg" alt="view this post on Zulip" style="width:20px;height:20px;"></a> Simone Heckmann <a href="https://fhir.github.io/chat-archive/stream/179183-german-(d-a-ch)/topic/Planung.20Interop-Forum.html#153966430">(Jun 01 2018 at 13:21)</a>:</h4>
<p>Ich habe noch folgenden Diskussionspunkt: IHE-MHD-Profile für Deutschland (analog zu IHE/XDS mit dt. ValueSets): Zuständigkeit (IHE/HL7-DE), Interessenten, Zeitrahmen? <br>
In der Hoffnung, dass jemand von IHE-DE dazu etwas sagen kann...</p>



<a name="153966431"></a>
<h4><a href="https://chat.fhir.org#narrow/stream/179183-german%20%28d-a-ch%29/topic/Planung%20Interop-Forum/near/153966431" class="zl"><img src="https://fhir.github.io/chat-archive/assets/img/zulip.svg" alt="view this post on Zulip" style="width:20px;height:20px;"></a> Stefan Lang <a href="https://fhir.github.io/chat-archive/stream/179183-german-(d-a-ch)/topic/Planung.20Interop-Forum.html#153966431">(Jun 01 2018 at 13:21)</a>:</h4>
<p>Mittlerweile sind sehr viele Themen FHIR-relevant ;)</p>



<a name="153966432"></a>
<h4><a href="https://chat.fhir.org#narrow/stream/179183-german%20%28d-a-ch%29/topic/Planung%20Interop-Forum/near/153966432" class="zl"><img src="https://fhir.github.io/chat-archive/assets/img/zulip.svg" alt="view this post on Zulip" style="width:20px;height:20px;"></a> Simone Heckmann <a href="https://fhir.github.io/chat-archive/stream/179183-german-(d-a-ch)/topic/Planung.20Interop-Forum.html#153966432">(Jun 01 2018 at 13:22)</a>:</h4>
<p>Was mich gerade ein bisschen befremdet ist der Agenda-Punkt "Heilmittelverordnung" unter CDA-Leitfäden. Welchen Sinn macht es, die VO-Software mit FHIR anzubinden um da drin dann CDA-Dokumente zu machen!?</p>



<a name="153966433"></a>
<h4><a href="https://chat.fhir.org#narrow/stream/179183-german%20%28d-a-ch%29/topic/Planung%20Interop-Forum/near/153966433" class="zl"><img src="https://fhir.github.io/chat-archive/assets/img/zulip.svg" alt="view this post on Zulip" style="width:20px;height:20px;"></a> Stefan Lang <a href="https://fhir.github.io/chat-archive/stream/179183-german-(d-a-ch)/topic/Planung.20Interop-Forum.html#153966433">(Jun 01 2018 at 13:23)</a>:</h4>
<p>Das könnte ein Diskussionspunkt sein</p>



<a name="153966434"></a>
<h4><a href="https://chat.fhir.org#narrow/stream/179183-german%20%28d-a-ch%29/topic/Planung%20Interop-Forum/near/153966434" class="zl"><img src="https://fhir.github.io/chat-archive/assets/img/zulip.svg" alt="view this post on Zulip" style="width:20px;height:20px;"></a> Stefan Lang <a href="https://fhir.github.io/chat-archive/stream/179183-german-(d-a-ch)/topic/Planung.20Interop-Forum.html#153966434">(Jun 01 2018 at 13:24)</a>:</h4>
<p>Im FHIR-Breakout:<br>
- zumindest kurz das Thema Profil-Versionierung ansprechen?<br>
- Planung für das 2. For-Comment-Ballot?</p>



<a name="153966435"></a>
<h4><a href="https://chat.fhir.org#narrow/stream/179183-german%20%28d-a-ch%29/topic/Planung%20Interop-Forum/near/153966435" class="zl"><img src="https://fhir.github.io/chat-archive/assets/img/zulip.svg" alt="view this post on Zulip" style="width:20px;height:20px;"></a> Stefan Lang <a href="https://fhir.github.io/chat-archive/stream/179183-german-(d-a-ch)/topic/Planung.20Interop-Forum.html#153966435">(Jun 01 2018 at 13:25)</a>:</h4>
<p>(Hab's mal eingetragen)</p>



<a name="153966436"></a>
<h4><a href="https://chat.fhir.org#narrow/stream/179183-german%20%28d-a-ch%29/topic/Planung%20Interop-Forum/near/153966436" class="zl"><img src="https://fhir.github.io/chat-archive/assets/img/zulip.svg" alt="view this post on Zulip" style="width:20px;height:20px;"></a> Simone Heckmann <a href="https://fhir.github.io/chat-archive/stream/179183-german-(d-a-ch)/topic/Planung.20Interop-Forum.html#153966436">(Jun 01 2018 at 13:26)</a>:</h4>
<p>D'Accord.</p>
<p>Die beiden "Allgemeinen Themen":<br>
*Signatur für XML-Strukturen: Vorgehensweise<br>
*ASV-Team-Nummer (OID beantragen, Wikiseiten BSNR und Best-Practices aktualisieren)<br>
Sind für's FHIR-Volk auch nicht uninteressant!<br>
ASV-Teamnummer wollten wir in den FHIR-Profilen noch nachziehen.<br>
Beim "SIgnatur-Thema" habe ich gerade keinen Plan wer/was/worum es geht, aber es klingt wie etwas, das man auch für die Signierung von FHIR-Bundles verwenden könnte...</p>



<a name="153966437"></a>
<h4><a href="https://chat.fhir.org#narrow/stream/179183-german%20%28d-a-ch%29/topic/Planung%20Interop-Forum/near/153966437" class="zl"><img src="https://fhir.github.io/chat-archive/assets/img/zulip.svg" alt="view this post on Zulip" style="width:20px;height:20px;"></a> Simone Heckmann <a href="https://fhir.github.io/chat-archive/stream/179183-german-(d-a-ch)/topic/Planung.20Interop-Forum.html#153966437">(Jun 01 2018 at 13:27)</a>:</h4>
<p>2. Ballot unserer Tradition folgend wieder im September? ;-)</p>



<a name="153966439"></a>
<h4><a href="https://chat.fhir.org#narrow/stream/179183-german%20%28d-a-ch%29/topic/Planung%20Interop-Forum/near/153966439" class="zl"><img src="https://fhir.github.io/chat-archive/assets/img/zulip.svg" alt="view this post on Zulip" style="width:20px;height:20px;"></a> Stefan Lang <a href="https://fhir.github.io/chat-archive/stream/179183-german-(d-a-ch)/topic/Planung.20Interop-Forum.html#153966439">(Jun 01 2018 at 13:34)</a>:</h4>
<p>ASV-Teamnummer ist technologie-übergreifend. War ja auch schon Thema beim letzten Interop.<br>
Ich baue das in den nächsten Tagen in die Profile ein (nachdem jetzt klar ist, was die Nummer eigentlich ausdrückt ;-)</p>



<a name="153966440"></a>
<h4><a href="https://chat.fhir.org#narrow/stream/179183-german%20%28d-a-ch%29/topic/Planung%20Interop-Forum/near/153966440" class="zl"><img src="https://fhir.github.io/chat-archive/assets/img/zulip.svg" alt="view this post on Zulip" style="width:20px;height:20px;"></a> Stefan Lang <a href="https://fhir.github.io/chat-archive/stream/179183-german-(d-a-ch)/topic/Planung.20Interop-Forum.html#153966440">(Jun 01 2018 at 13:35)</a>:</h4>
<p>September für das Ballot wäre IMHO realistisch</p>



<a name="153966441"></a>
<h4><a href="https://chat.fhir.org#narrow/stream/179183-german%20%28d-a-ch%29/topic/Planung%20Interop-Forum/near/153966441" class="zl"><img src="https://fhir.github.io/chat-archive/assets/img/zulip.svg" alt="view this post on Zulip" style="width:20px;height:20px;"></a> Simone Heckmann <a href="https://fhir.github.io/chat-archive/stream/179183-german-(d-a-ch)/topic/Planung.20Interop-Forum.html#153966441">(Jun 01 2018 at 13:37)</a>:</h4>
<p><span class="user-mention" data-user-id="192717">@Florian Meißner </span> <span class="user-mention" data-user-id="193576">@Dominik Ludmann</span> <span class="user-mention" data-user-id="195369">@Markus Döring</span> <span class="user-mention" data-user-id="193430">@Alexander Zautke</span> <span class="user-mention" data-user-id="192693">@Salima H</span>, bzw. alle, die im Doodle angemeldet sind, und ebenfalls einen Zulip-Account haben: Habt ihr noch Themen?</p>



<a name="153966453"></a>
<h4><a href="https://chat.fhir.org#narrow/stream/179183-german%20%28d-a-ch%29/topic/Planung%20Interop-Forum/near/153966453" class="zl"><img src="https://fhir.github.io/chat-archive/assets/img/zulip.svg" alt="view this post on Zulip" style="width:20px;height:20px;"></a> Patrick Werner <a href="https://fhir.github.io/chat-archive/stream/179183-german-(d-a-ch)/topic/Planung.20Interop-Forum.html#153966453">(Jun 01 2018 at 15:00)</a>:</h4>
<p><span class="user-mention" data-user-id="191450">@Simone Heckmann</span> Zusammenfassung Connectathon und DE Testserver kann ich gerne machen. 10 - 15 Minuten?</p>



<a name="153967023"></a>
<h4><a href="https://chat.fhir.org#narrow/stream/179183-german%20%28d-a-ch%29/topic/Planung%20Interop-Forum/near/153967023" class="zl"><img src="https://fhir.github.io/chat-archive/assets/img/zulip.svg" alt="view this post on Zulip" style="width:20px;height:20px;"></a> Dominik Ludmann <a href="https://fhir.github.io/chat-archive/stream/179183-german-(d-a-ch)/topic/Planung.20Interop-Forum.html#153967023">(Jun 05 2018 at 13:03)</a>:</h4>
<p><span class="user-mention" data-user-id="191450">@Simone Heckmann</span>  akut nicht</p>



<a name="153967034"></a>
<h4><a href="https://chat.fhir.org#narrow/stream/179183-german%20%28d-a-ch%29/topic/Planung%20Interop-Forum/near/153967034" class="zl"><img src="https://fhir.github.io/chat-archive/assets/img/zulip.svg" alt="view this post on Zulip" style="width:20px;height:20px;"></a> Christof Gessner <a href="https://fhir.github.io/chat-archive/stream/179183-german-(d-a-ch)/topic/Planung.20Interop-Forum.html#153967034">(Jun 05 2018 at 13:19)</a>:</h4>
<p>Interessieren würde mich ein Update zu DICOMWeb und FHIR-Integration- macht da wer was?</p>



<a name="153967102"></a>
<h4><a href="https://chat.fhir.org#narrow/stream/179183-german%20%28d-a-ch%29/topic/Planung%20Interop-Forum/near/153967102" class="zl"><img src="https://fhir.github.io/chat-archive/assets/img/zulip.svg" alt="view this post on Zulip" style="width:20px;height:20px;"></a> Simone Heckmann <a href="https://fhir.github.io/chat-archive/stream/179183-german-(d-a-ch)/topic/Planung.20Interop-Forum.html#153967102">(Jun 05 2018 at 15:20)</a>:</h4>
<p><span class="user-mention" data-user-id="193991">@Christof Gessner</span> : am ehesten die SiemensHealthineers. Aber ich glaube da haben wir keinen regelmäßigen Kontakt im Interop-Forum, oder doch? <span class="user-mention" data-user-id="195251">@Andreas Klingler</span> ...?</p>



<a name="153967117"></a>
<h4><a href="https://chat.fhir.org#narrow/stream/179183-german%20%28d-a-ch%29/topic/Planung%20Interop-Forum/near/153967117" class="zl"><img src="https://fhir.github.io/chat-archive/assets/img/zulip.svg" alt="view this post on Zulip" style="width:20px;height:20px;"></a> Andreas Klingler <a href="https://fhir.github.io/chat-archive/stream/179183-german-(d-a-ch)/topic/Planung.20Interop-Forum.html#153967117">(Jun 05 2018 at 16:31)</a>:</h4>
<p>Falls die Frage ist wer ein Produkt hat welches beides in Kombination einsetzt: haben wir aktuell nicht.<br>
Zu zukünftigen Plänen kann ich natürlich keine Aussage machen.</p>



<a name="153967118"></a>
<h4><a href="https://chat.fhir.org#narrow/stream/179183-german%20%28d-a-ch%29/topic/Planung%20Interop-Forum/near/153967118" class="zl"><img src="https://fhir.github.io/chat-archive/assets/img/zulip.svg" alt="view this post on Zulip" style="width:20px;height:20px;"></a> Simone Heckmann <a href="https://fhir.github.io/chat-archive/stream/179183-german-(d-a-ch)/topic/Planung.20Interop-Forum.html#153967118">(Jun 05 2018 at 16:50)</a>:</h4>
<p>Hi, danke <span class="user-mention" data-user-id="195251">@Andreas Klingler</span>  für die schnelle Rückmeldung! <br>
Ich dachte weniger an Produkte, vielmehr daran, was bei den internationalen Arbeitsgruppen von DICOM/HL7 in dem Bereich aktuell läuft. Siemens ist doch da involviert? Ich muss ehrlich gestehen, dass ich keinen Einblick habe, woran da momentan gearbeitet wird, bzw. wie der Stand und die Richtung bei der FHIR /DICOM Integration sind.<br>
(Natürlich maße ich mir nicht an, zu wissen, woran <span class="user-mention" data-user-id="193991">@Christof Gessner</span>  dachte <span class="emoji emoji-1f606" title="laughing">:laughing:</span>  )<br>
Bei den FHIR DevDays in Boston gibt's wieder einen Vortrag/Tutorial von Brad Generaux zu diesem Thema, aber das ist leider erst <em>nach</em> dem nächsten Interop-Forum und ich kann auch nicht mit Sicherheit sagen, ob ich mir das werde anhören können, da ich selbst als Speaker auftrete und daher möglicherweise abgelenkt bin ;-)</p>



<a name="153967191"></a>
<h4><a href="https://chat.fhir.org#narrow/stream/179183-german%20%28d-a-ch%29/topic/Planung%20Interop-Forum/near/153967191" class="zl"><img src="https://fhir.github.io/chat-archive/assets/img/zulip.svg" alt="view this post on Zulip" style="width:20px;height:20px;"></a> Christof Gessner <a href="https://fhir.github.io/chat-archive/stream/179183-german-(d-a-ch)/topic/Planung.20Interop-Forum.html#153967191">(Jun 05 2018 at 21:34)</a>:</h4>
<p>An genau sowas hatte ich gedacht, <span class="user-mention" data-user-id="191450">@Simone Heckmann</span> Und wenn es diesmal nicht klappt, dann vielleicht ein andermal. Update, dranbleiben, Imaging verfügbar machen.</p>



<a name="153967544"></a>
<h4><a href="https://chat.fhir.org#narrow/stream/179183-german%20%28d-a-ch%29/topic/Planung%20Interop-Forum/near/153967544" class="zl"><img src="https://fhir.github.io/chat-archive/assets/img/zulip.svg" alt="view this post on Zulip" style="width:20px;height:20px;"></a> Mathias Aschhoff <a href="https://fhir.github.io/chat-archive/stream/179183-german-(d-a-ch)/topic/Planung.20Interop-Forum.html#153967544">(Jun 06 2018 at 20:14)</a>:</h4>
<p><span class="user-mention" data-user-id="191450">@Simone Heckmann</span> wann ca. habt ihr denn vor die BreakOut Session zu beginnen, wir würden, wenn möglich, den Raum noch kurz vorher für eine Session zum Offline Token nutzen.</p>
<p>Zum Thema Heilmittelverordnung (Muster 13) das ist Thema von Frank und Ralf (gevko) warum, weil man Papier elektronifiziert statt digitalisiert...<br>
Freu mich auf Euch nächste Woche, bis dahin!</p>



<a name="153967546"></a>
<h4><a href="https://chat.fhir.org#narrow/stream/179183-german%20%28d-a-ch%29/topic/Planung%20Interop-Forum/near/153967546" class="zl"><img src="https://fhir.github.io/chat-archive/assets/img/zulip.svg" alt="view this post on Zulip" style="width:20px;height:20px;"></a> Florian Meißner  <a href="https://fhir.github.io/chat-archive/stream/179183-german-(d-a-ch)/topic/Planung.20Interop-Forum.html#153967546">(Jun 06 2018 at 20:15)</a>:</h4>
<p>Ich könnte etwas zum Thema Hilfsmittel und unseren Überlegungen beisteuern, wenn es interessiert...</p>



<a name="153967547"></a>
<h4><a href="https://chat.fhir.org#narrow/stream/179183-german%20%28d-a-ch%29/topic/Planung%20Interop-Forum/near/153967547" class="zl"><img src="https://fhir.github.io/chat-archive/assets/img/zulip.svg" alt="view this post on Zulip" style="width:20px;height:20px;"></a> Simone Heckmann <a href="https://fhir.github.io/chat-archive/stream/179183-german-(d-a-ch)/topic/Planung.20Interop-Forum.html#153967547">(Jun 06 2018 at 20:17)</a>:</h4>
<p><span class="user-mention" data-user-id="192505">@Mathias Aschhoff</span> Ja, Eintippen ist das neue einscannen :D<br>
Wegen Break-Out: Wir haben da noch gar nichts genaues vor, da es wohl beim letzten Interop-Forum so viel Interesse an den FHIR-Themen gab, dass während des Break-Outs der Haupt-Raum ziemlich leer war (hab ich mir sagen lassen). Daher werden wir kommende Woche erst mal eruieren, wie groß die Beteiligung sein wird, um dann zu entscheiden wann wir outbreaken und welche Themen wir mitnehmen.<br>
Impro-Interop, sozusagen.</p>



<a name="153967548"></a>
<h4><a href="https://chat.fhir.org#narrow/stream/179183-german%20%28d-a-ch%29/topic/Planung%20Interop-Forum/near/153967548" class="zl"><img src="https://fhir.github.io/chat-archive/assets/img/zulip.svg" alt="view this post on Zulip" style="width:20px;height:20px;"></a> Simone Heckmann <a href="https://fhir.github.io/chat-archive/stream/179183-german-(d-a-ch)/topic/Planung.20Interop-Forum.html#153967548">(Jun 06 2018 at 20:17)</a>:</h4>
<p><span class="user-mention" data-user-id="192717">@Florian Meißner </span> Sehr gerne! Ich setze das gleich auf die Agenda? Wieviel Zeit soll ich einplanen?</p>



<a name="153967549"></a>
<h4><a href="https://chat.fhir.org#narrow/stream/179183-german%20%28d-a-ch%29/topic/Planung%20Interop-Forum/near/153967549" class="zl"><img src="https://fhir.github.io/chat-archive/assets/img/zulip.svg" alt="view this post on Zulip" style="width:20px;height:20px;"></a> Mathias Aschhoff <a href="https://fhir.github.io/chat-archive/stream/179183-german-(d-a-ch)/topic/Planung.20Interop-Forum.html#153967549">(Jun 06 2018 at 20:19)</a>:</h4>
<p>Okay, dann passen wir uns da zeitlich an. Ist eh viel spannender wenn man nicht weiß was kommt :-D</p>



<a name="153967550"></a>
<h4><a href="https://chat.fhir.org#narrow/stream/179183-german%20%28d-a-ch%29/topic/Planung%20Interop-Forum/near/153967550" class="zl"><img src="https://fhir.github.io/chat-archive/assets/img/zulip.svg" alt="view this post on Zulip" style="width:20px;height:20px;"></a> Florian Meißner  <a href="https://fhir.github.io/chat-archive/stream/179183-german-(d-a-ch)/topic/Planung.20Interop-Forum.html#153967550">(Jun 06 2018 at 20:19)</a>:</h4>
<p>@Simone Heckmann 10-15 min sollten reichen, fokussiere mich auf das was nach der Verordnung kommt, da die Probleme dann erst anfangen. Aber der Patient macht's ja mit...</p>



<a name="153967552"></a>
<h4><a href="https://chat.fhir.org#narrow/stream/179183-german%20%28d-a-ch%29/topic/Planung%20Interop-Forum/near/153967552" class="zl"><img src="https://fhir.github.io/chat-archive/assets/img/zulip.svg" alt="view this post on Zulip" style="width:20px;height:20px;"></a> Florian Meißner  <a href="https://fhir.github.io/chat-archive/stream/179183-german-(d-a-ch)/topic/Planung.20Interop-Forum.html#153967552">(Jun 06 2018 at 20:23)</a>:</h4>
<p><span class="user-mention" data-user-id="191450">@Simone Heckmann</span>  Bin allerdings nur Freitag da, mehr schaff ich nicht. Passt ja mit der derzeitige Agenda zusammen, wenn ich es richtig verstehe</p>



<a name="153967553"></a>
<h4><a href="https://chat.fhir.org#narrow/stream/179183-german%20%28d-a-ch%29/topic/Planung%20Interop-Forum/near/153967553" class="zl"><img src="https://fhir.github.io/chat-archive/assets/img/zulip.svg" alt="view this post on Zulip" style="width:20px;height:20px;"></a> Simone Heckmann <a href="https://fhir.github.io/chat-archive/stream/179183-german-(d-a-ch)/topic/Planung.20Interop-Forum.html#153967553">(Jun 06 2018 at 20:26)</a>:</h4>
<p>Ist drin: <a href="http://wiki.hl7.de/index.php?title=IF_2018-06-14&amp;stable=0#FHIR_allgemein" target="_blank" title="http://wiki.hl7.de/index.php?title=IF_2018-06-14&amp;stable=0#FHIR_allgemein">http://wiki.hl7.de/index.php?title=IF_2018-06-14&amp;stable=0#FHIR_allgemein</a><br>
Die endgültige Agenda machen wir am Donnerstag fertig, da können wir das dann berücksichtigen.</p>



<a name="153967555"></a>
<h4><a href="https://chat.fhir.org#narrow/stream/179183-german%20%28d-a-ch%29/topic/Planung%20Interop-Forum/near/153967555" class="zl"><img src="https://fhir.github.io/chat-archive/assets/img/zulip.svg" alt="view this post on Zulip" style="width:20px;height:20px;"></a> Florian Meißner  <a href="https://fhir.github.io/chat-archive/stream/179183-german-(d-a-ch)/topic/Planung.20Interop-Forum.html#153967555">(Jun 06 2018 at 20:28)</a>:</h4>
<p>Titel find ich gut ;-) triffts auf den Punkt. Danke!</p>



<a name="153967843"></a>
<h4><a href="https://chat.fhir.org#narrow/stream/179183-german%20%28d-a-ch%29/topic/Planung%20Interop-Forum/near/153967843" class="zl"><img src="https://fhir.github.io/chat-archive/assets/img/zulip.svg" alt="view this post on Zulip" style="width:20px;height:20px;"></a> Peter Scholz <a href="https://fhir.github.io/chat-archive/stream/179183-german-(d-a-ch)/topic/Planung.20Interop-Forum.html#153967843">(Jun 07 2018 at 13:01)</a>:</h4>
<p>Ich bin diesmal nicht dabei</p>



<a name="153969692"></a>
<h4><a href="https://chat.fhir.org#narrow/stream/179183-german%20%28d-a-ch%29/topic/Planung%20Interop-Forum/near/153969692" class="zl"><img src="https://fhir.github.io/chat-archive/assets/img/zulip.svg" alt="view this post on Zulip" style="width:20px;height:20px;"></a> Simone Heckmann <a href="https://fhir.github.io/chat-archive/stream/179183-german-(d-a-ch)/topic/Planung.20Interop-Forum.html#153969692">(Jun 14 2018 at 13:08)</a>:</h4>
<p>FHIR-Breakout-Session:<br>
<a href="http://www.restaurant-mola.de/" target="_blank" title="http://www.restaurant-mola.de/">http://www.restaurant-mola.de/</a><br>
heute ab 19h, open End</p>



<a name="153970121"></a>
<h4><a href="https://chat.fhir.org#narrow/stream/179183-german%20%28d-a-ch%29/topic/Planung%20Interop-Forum/near/153970121" class="zl"><img src="https://fhir.github.io/chat-archive/assets/img/zulip.svg" alt="view this post on Zulip" style="width:20px;height:20px;"></a> Simone Heckmann <a href="https://fhir.github.io/chat-archive/stream/179183-german-(d-a-ch)/topic/Planung.20Interop-Forum.html#153970121">(Jun 15 2018 at 12:00)</a>:</h4>
<p>Ergebnisse der Break-Out-Session: <br>
Wir wollen für STU3 an der aktuellen Methode zur Versionierung (Versionsnummer in Canonical URL) festhalten.<br>
Ab R4 stellen wir die Versionierung auf das PackageManagement-Proposal um, das bis dahin in Simplifier implementiert sein soll.<br>
Wir beginnen Ende des Monats mit einer weiteren for-comment-Ballotierungsrunde auf die aktuellen STU3-Profile der Version "0.2"<br>
Danke an die Teilnehmer <span class="user-mention" data-user-id="191436">@Stefan Lang</span> <span class="user-mention" data-user-id="191451">@Patrick Werner</span> <span class="user-mention" data-user-id="193430">@Alexander Zautke</span> <span class="user-mention" data-user-id="193991">@Christof Gessner</span> <span class="user-mention" data-user-id="196115">@Mareike Przysucha</span> <span class="user-mention" data-user-id="195369">@Markus Döring</span></p>


{% endraw %}
<hr><p>Last updated: Apr 12 2022 at 19:14 UTC</p>
