---
layout: page
title: "FHIR Chat  · WGM Köln - DACH Meeting? · german (d-a-ch)"
---

{% raw %}<h2>Stream: <a href="https://fhir.github.io/chat-archive/stream/179183-german-(d-a-ch)/index.html">german (d-a-ch)</a></h2>
<h3>Topic: <a href="https://fhir.github.io/chat-archive/stream/179183-german-(d-a-ch)/topic/WGM.20K.C3.B6ln.20-.20DACH.20Meeting.3F.html">WGM Köln - DACH Meeting?</a></h3>

<hr>

<base href="https://chat.fhir.org">

<head><link href="https://fhir.github.io/chat-archive/style.css" rel="stylesheet"></head>

<a name="153946807"></a>
<h4><a href="https://chat.fhir.org#narrow/stream/179183-german%20%28d-a-ch%29/topic/WGM%20K%C3%B6ln%20-%20DACH%20Meeting%3F/near/153946807" class="zl"><img src="https://fhir.github.io/chat-archive/assets/img/zulip.svg" alt="view this post on Zulip" style="width:20px;height:20px;"></a> Reinhard Egelkraut <a href="https://fhir.github.io/chat-archive/stream/179183-german-(d-a-ch)/topic/WGM.20K.C3.B6ln.20-.20DACH.20Meeting.3F.html#153946807">(Mar 21 2018 at 10:10)</a>:</h4>
<p>Hi,<br>
<span class="user-mention" data-user-id="191450">@Simone Heckmann</span> und <span class="user-mention" data-user-id="191478">@Oliver Egger</span> - wollen wir das WGM in Köln nutzen um wieder eine DACH-Abstimmungsrunde abzuhalten? Ich selbst wär dafür, da sich ja seit dem letzten Meeting in Madrid so einiges getan hat.<br>
Wenn ja, sollen wir <span class="user-mention" data-user-id="191532">@dr Kai U. Heitmann</span> Bescheid geben, zwecks Organisation.<br>
Beste Grüße aus Österreich</p>



<a name="153946808"></a>
<h4><a href="https://chat.fhir.org#narrow/stream/179183-german%20%28d-a-ch%29/topic/WGM%20K%C3%B6ln%20-%20DACH%20Meeting%3F/near/153946808" class="zl"><img src="https://fhir.github.io/chat-archive/assets/img/zulip.svg" alt="view this post on Zulip" style="width:20px;height:20px;"></a> Stefan Lang <a href="https://fhir.github.io/chat-archive/stream/179183-german-(d-a-ch)/topic/WGM.20K.C3.B6ln.20-.20DACH.20Meeting.3F.html#153946808">(Mar 21 2018 at 10:39)</a>:</h4>
<p>Soweit ich mich entsinne, hatten wir in Madrid für Köln die nächste "Rooftop"-Session angesetzt - <span class="user-mention" data-user-id="191532">@dr Kai U. Heitmann</span></p>



<a name="153946828"></a>
<h4><a href="https://chat.fhir.org#narrow/stream/179183-german%20%28d-a-ch%29/topic/WGM%20K%C3%B6ln%20-%20DACH%20Meeting%3F/near/153946828" class="zl"><img src="https://fhir.github.io/chat-archive/assets/img/zulip.svg" alt="view this post on Zulip" style="width:20px;height:20px;"></a> dr Kai U. Heitmann <a href="https://fhir.github.io/chat-archive/stream/179183-german-(d-a-ch)/topic/WGM.20K.C3.B6ln.20-.20DACH.20Meeting.3F.html#153946828">(Mar 21 2018 at 12:09)</a>:</h4>
<p>Wann soll das denn steigen? Hatten wir was festgelegt?</p>



<a name="153946832"></a>
<h4><a href="https://chat.fhir.org#narrow/stream/179183-german%20%28d-a-ch%29/topic/WGM%20K%C3%B6ln%20-%20DACH%20Meeting%3F/near/153946832" class="zl"><img src="https://fhir.github.io/chat-archive/assets/img/zulip.svg" alt="view this post on Zulip" style="width:20px;height:20px;"></a> Stefan Lang <a href="https://fhir.github.io/chat-archive/stream/179183-german-(d-a-ch)/topic/WGM.20K.C3.B6ln.20-.20DACH.20Meeting.3F.html#153946832">(Mar 21 2018 at 12:45)</a>:</h4>
<p>Nur "auf dem WGM Köln"</p>



<a name="153946834"></a>
<h4><a href="https://chat.fhir.org#narrow/stream/179183-german%20%28d-a-ch%29/topic/WGM%20K%C3%B6ln%20-%20DACH%20Meeting%3F/near/153946834" class="zl"><img src="https://fhir.github.io/chat-archive/assets/img/zulip.svg" alt="view this post on Zulip" style="width:20px;height:20px;"></a> Reinhard Egelkraut <a href="https://fhir.github.io/chat-archive/stream/179183-german-(d-a-ch)/topic/WGM.20K.C3.B6ln.20-.20DACH.20Meeting.3F.html#153946834">(Mar 21 2018 at 13:07)</a>:</h4>
<p>stimmt, soweit ich mich erinnere wurde damals noch kein konkreter Zeitraum festgelegt</p>



<a name="153947103"></a>
<h4><a href="https://chat.fhir.org#narrow/stream/179183-german%20%28d-a-ch%29/topic/WGM%20K%C3%B6ln%20-%20DACH%20Meeting%3F/near/153947103" class="zl"><img src="https://fhir.github.io/chat-archive/assets/img/zulip.svg" alt="view this post on Zulip" style="width:20px;height:20px;"></a> Oliver Egger <a href="https://fhir.github.io/chat-archive/stream/179183-german-(d-a-ch)/topic/WGM.20K.C3.B6ln.20-.20DACH.20Meeting.3F.html#153947103">(Mar 22 2018 at 07:47)</a>:</h4>
<p><span class="user-mention" data-user-id="191890">@Reinhard Egelkraut</span> ich wäre auf jeden Fall gerne dabei beim Rooftop/DACH Meeting.</p>



<a name="153951163"></a>
<h4><a href="https://chat.fhir.org#narrow/stream/179183-german%20%28d-a-ch%29/topic/WGM%20K%C3%B6ln%20-%20DACH%20Meeting%3F/near/153951163" class="zl"><img src="https://fhir.github.io/chat-archive/assets/img/zulip.svg" alt="view this post on Zulip" style="width:20px;height:20px;"></a> Reinhard Egelkraut <a href="https://fhir.github.io/chat-archive/stream/179183-german-(d-a-ch)/topic/WGM.20K.C3.B6ln.20-.20DACH.20Meeting.3F.html#153951163">(Apr 06 2018 at 13:20)</a>:</h4>
<p>So wie es aussieht würde also allgemeines Interesse bestehen. Die Frage ist nun, ob wir das Rooftop Meeting wieder im Zuge eines offiziellen Slots so wie in Madrid abhalten sollen/können, oder ob wir uns so zwischendurch zusammensetzen (z.B. in einer der mittlerweile berühmten Vaping-Sessions der HL7-D-FHIR Gemeinde)? <br>
<span class="user-mention" data-user-id="191532">@dr Kai U. Heitmann</span> was wäre dein Vorschlag?</p>



<a name="153953326"></a>
<h4><a href="https://chat.fhir.org#narrow/stream/179183-german%20%28d-a-ch%29/topic/WGM%20K%C3%B6ln%20-%20DACH%20Meeting%3F/near/153953326" class="zl"><img src="https://fhir.github.io/chat-archive/assets/img/zulip.svg" alt="view this post on Zulip" style="width:20px;height:20px;"></a> Oliver Egger <a href="https://fhir.github.io/chat-archive/stream/179183-german-(d-a-ch)/topic/WGM.20K.C3.B6ln.20-.20DACH.20Meeting.3F.html#153953326">(Apr 20 2018 at 09:55)</a>:</h4>
<p><span class="user-mention" data-user-id="191532">@dr Kai U. Heitmann</span> <span class="user-mention" data-user-id="191450">@Simone Heckmann</span> auch von der Schweizer Seite wäre Interesse, Kai, könntest Du einen Vorschlag machen?</p>



<a name="153954242"></a>
<h4><a href="https://chat.fhir.org#narrow/stream/179183-german%20%28d-a-ch%29/topic/WGM%20K%C3%B6ln%20-%20DACH%20Meeting%3F/near/153954242" class="zl"><img src="https://fhir.github.io/chat-archive/assets/img/zulip.svg" alt="view this post on Zulip" style="width:20px;height:20px;"></a> Simone Heckmann <a href="https://fhir.github.io/chat-archive/stream/179183-german-(d-a-ch)/topic/WGM.20K.C3.B6ln.20-.20DACH.20Meeting.3F.html#153954242">(Apr 25 2018 at 08:56)</a>:</h4>
<p>Hallo zusammen,<br>
wäre die Präferenz tendentiell dazu, ein ganzes Quarter zu nehmen oder reicht ein Luncheon?<br>
Welche Punkte hätten wir denn für die Agenda?</p>



<a name="153954481"></a>
<h4><a href="https://chat.fhir.org#narrow/stream/179183-german%20%28d-a-ch%29/topic/WGM%20K%C3%B6ln%20-%20DACH%20Meeting%3F/near/153954481" class="zl"><img src="https://fhir.github.io/chat-archive/assets/img/zulip.svg" alt="view this post on Zulip" style="width:20px;height:20px;"></a> Oliver Egger <a href="https://fhir.github.io/chat-archive/stream/179183-german-(d-a-ch)/topic/WGM.20K.C3.B6ln.20-.20DACH.20Meeting.3F.html#153954481">(Apr 26 2018 at 09:54)</a>:</h4>
<p>Ich würde ein Quarter bevorzugen<br>
- Agenda aus CH: Update FHIR Aktivitäten in der Schweiz <br>
generelle Agendapunkte die mich interessuereb würde:<br>
- Vorstellung Basisprofilen Entwicklungsstand in DACH<br>
- Genereller Informationsaustausch (zum Beispiel Aktivitäten bezüglich SmartOnFhir)</p>



<a name="153954747"></a>
<h4><a href="https://chat.fhir.org#narrow/stream/179183-german%20%28d-a-ch%29/topic/WGM%20K%C3%B6ln%20-%20DACH%20Meeting%3F/near/153954747" class="zl"><img src="https://fhir.github.io/chat-archive/assets/img/zulip.svg" alt="view this post on Zulip" style="width:20px;height:20px;"></a> Reinhard Egelkraut <a href="https://fhir.github.io/chat-archive/stream/179183-german-(d-a-ch)/topic/WGM.20K.C3.B6ln.20-.20DACH.20Meeting.3F.html#153954747">(Apr 27 2018 at 07:42)</a>:</h4>
<p>Schließe mich Oliver in den genannten Punkten an (nur halt aus AT Sicht :))<br>
Für uns würde noch der Themenkreis "Überführung von bestehenden CDA Leitfäden in FHIR" dazu kommen, mit dem wir uns seit kurzem beschäftigen.</p>



<a name="153954823"></a>
<h4><a href="https://chat.fhir.org#narrow/stream/179183-german%20%28d-a-ch%29/topic/WGM%20K%C3%B6ln%20-%20DACH%20Meeting%3F/near/153954823" class="zl"><img src="https://fhir.github.io/chat-archive/assets/img/zulip.svg" alt="view this post on Zulip" style="width:20px;height:20px;"></a> dr Kai U. Heitmann <a href="https://fhir.github.io/chat-archive/stream/179183-german-(d-a-ch)/topic/WGM.20K.C3.B6ln.20-.20DACH.20Meeting.3F.html#153954823">(Apr 27 2018 at 18:42)</a>:</h4>
<p>Alle: das "FHIR on a rooftop" meeting findet statt am Mittwoch Q4. Proteste?</p>



<a name="153954843"></a>
<h4><a href="https://chat.fhir.org#narrow/stream/179183-german%20%28d-a-ch%29/topic/WGM%20K%C3%B6ln%20-%20DACH%20Meeting%3F/near/153954843" class="zl"><img src="https://fhir.github.io/chat-archive/assets/img/zulip.svg" alt="view this post on Zulip" style="width:20px;height:20px;"></a> Simone Heckmann <a href="https://fhir.github.io/chat-archive/stream/179183-german-(d-a-ch)/topic/WGM.20K.C3.B6ln.20-.20DACH.20Meeting.3F.html#153954843">(Apr 27 2018 at 21:12)</a>:</h4>
<p>passt.</p>



<a name="153954948"></a>
<h4><a href="https://chat.fhir.org#narrow/stream/179183-german%20%28d-a-ch%29/topic/WGM%20K%C3%B6ln%20-%20DACH%20Meeting%3F/near/153954948" class="zl"><img src="https://fhir.github.io/chat-archive/assets/img/zulip.svg" alt="view this post on Zulip" style="width:20px;height:20px;"></a> Reinhard Egelkraut <a href="https://fhir.github.io/chat-archive/stream/179183-german-(d-a-ch)/topic/WGM.20K.C3.B6ln.20-.20DACH.20Meeting.3F.html#153954948">(Apr 30 2018 at 08:49)</a>:</h4>
<p>passt für mich auch, Danke dir</p>



<a name="153955027"></a>
<h4><a href="https://chat.fhir.org#narrow/stream/179183-german%20%28d-a-ch%29/topic/WGM%20K%C3%B6ln%20-%20DACH%20Meeting%3F/near/153955027" class="zl"><img src="https://fhir.github.io/chat-archive/assets/img/zulip.svg" alt="view this post on Zulip" style="width:20px;height:20px;"></a> Oliver Egger <a href="https://fhir.github.io/chat-archive/stream/179183-german-(d-a-ch)/topic/WGM.20K.C3.B6ln.20-.20DACH.20Meeting.3F.html#153955027">(Apr 30 2018 at 15:34)</a>:</h4>
<p>Passt auch, merci!</p>



<a name="153956763"></a>
<h4><a href="https://chat.fhir.org#narrow/stream/179183-german%20%28d-a-ch%29/topic/WGM%20K%C3%B6ln%20-%20DACH%20Meeting%3F/near/153956763" class="zl"><img src="https://fhir.github.io/chat-archive/assets/img/zulip.svg" alt="view this post on Zulip" style="width:20px;height:20px;"></a> Andreas Schuler <a href="https://fhir.github.io/chat-archive/stream/179183-german-(d-a-ch)/topic/WGM.20K.C3.B6ln.20-.20DACH.20Meeting.3F.html#153956763">(May 07 2018 at 20:47)</a>:</h4>
<p>super, danke fürs organisieren - passt für mich ;)</p>


{% endraw %}
<hr><p>Last updated: Apr 12 2022 at 19:14 UTC</p>
