---
layout: page
title: "FHIR Chat  · Monatliche Meetings des TC Terminologien · german/terminologien"
---

{% raw %}<h2>Stream: <a href="https://fhir.github.io/chat-archive/stream/179316-german/terminologien/index.html">german/terminologien</a></h2>
<h3>Topic: <a href="https://fhir.github.io/chat-archive/stream/179316-german/terminologien/topic/Monatliche.20Meetings.20des.20TC.20Terminologien.html">Monatliche Meetings des TC Terminologien</a></h3>

<hr>

<base href="https://chat.fhir.org">

<head><link href="https://fhir.github.io/chat-archive/style.css" rel="stylesheet"></head>

<a name="231066794"></a>
<h4><a href="https://chat.fhir.org#narrow/stream/179316-german/terminologien/topic/Monatliche%20Meetings%20des%20TC%20Terminologien/near/231066794" class="zl"><img src="https://fhir.github.io/chat-archive/assets/img/zulip.svg" alt="view this post on Zulip" style="width:20px;height:20px;"></a> Elisabeth Pantazoglou <a href="https://fhir.github.io/chat-archive/stream/179316-german/terminologien/topic/Monatliche.20Meetings.20des.20TC.20Terminologien.html#231066794">(Mar 19 2021 at 18:12)</a>:</h4>
<p>Hallo alle, ich und <span class="user-mention" data-user-id="191451">@Patrick Werner</span>  würden gerne zu einem monatlich wiederkehrendem Meeting einladen, um einen Raum zu schaffen, terminologische Fragen zu diskutieren und Themen der semantischen Interoperabilität voranzutreiben. Ganz oben auf der Agenda steht ja derzeit z.B. das Thema "Terminologieserver", aber auch alle anderen Themen sind willkommen. <br>
Als Termin schlage ich den letzten Mittwoch im Monat, 18 - 19 Uhr, vor. D.h. das erste Meeting würde am 31.03.2021 stattfinden. Die Einwahldaten gebe ich noch bekannt. Wir würden uns über eine rege Beteiligung freuen! (Über kurzes Feedback ebenso, um etwas planen zu können :-)). Liebe Grüße!</p>



<a name="231452621"></a>
<h4><a href="https://chat.fhir.org#narrow/stream/179316-german/terminologien/topic/Monatliche%20Meetings%20des%20TC%20Terminologien/near/231452621" class="zl"><img src="https://fhir.github.io/chat-archive/assets/img/zulip.svg" alt="view this post on Zulip" style="width:20px;height:20px;"></a> Alexander Kiel <a href="https://fhir.github.io/chat-archive/stream/179316-german/terminologien/topic/Monatliche.20Meetings.20des.20TC.20Terminologien.html#231452621">(Mar 23 2021 at 11:06)</a>:</h4>
<p><span class="user-mention" data-user-id="193430">@Alexander Zautke</span> Meinst Du dieses Thema bzgl. der Anforderungen des BfArM Servers?</p>



<a name="231453275"></a>
<h4><a href="https://chat.fhir.org#narrow/stream/179316-german/terminologien/topic/Monatliche%20Meetings%20des%20TC%20Terminologien/near/231453275" class="zl"><img src="https://fhir.github.io/chat-archive/assets/img/zulip.svg" alt="view this post on Zulip" style="width:20px;height:20px;"></a> Andrea Essenwanger <a href="https://fhir.github.io/chat-archive/stream/179316-german/terminologien/topic/Monatliche.20Meetings.20des.20TC.20Terminologien.html#231453275">(Mar 23 2021 at 11:12)</a>:</h4>
<p><span class="user-mention silent" data-user-id="197470">Alexander Kiel</span> <a href="#narrow/stream/179316-german.2Fterminologien/topic/Monatliche.20Meetings.20des.20TC.20Terminologien/near/231452621">said</a>:</p>
<blockquote>
<p><span class="user-mention silent" data-user-id="193430">Alexander Zautke</span> Meinst Du dieses Thema bzgl. der Anforderungen des BfArM Servers?</p>
</blockquote>
<p>ich glaub es war <a href="#narrow/stream/179316-german.2Fterminologien/topic/Nationaler.20Terminologieserver.3A.20Wunschkonzert">dieser andere Thread</a> gemeint <span aria-label="smile" class="emoji emoji-1f642" role="img" title="smile">:smile:</span></p>



<a name="231453860"></a>
<h4><a href="https://chat.fhir.org#narrow/stream/179316-german/terminologien/topic/Monatliche%20Meetings%20des%20TC%20Terminologien/near/231453860" class="zl"><img src="https://fhir.github.io/chat-archive/assets/img/zulip.svg" alt="view this post on Zulip" style="width:20px;height:20px;"></a> Alexander Zautke <a href="https://fhir.github.io/chat-archive/stream/179316-german/terminologien/topic/Monatliche.20Meetings.20des.20TC.20Terminologien.html#231453860">(Mar 23 2021 at 11:19)</a>:</h4>
<p>Jeder Thread ist ok :) Aber lass lieber den anderen von Andrea nehmen</p>



<a name="232378332"></a>
<h4><a href="https://chat.fhir.org#narrow/stream/179316-german/terminologien/topic/Monatliche%20Meetings%20des%20TC%20Terminologien/near/232378332" class="zl"><img src="https://fhir.github.io/chat-archive/assets/img/zulip.svg" alt="view this post on Zulip" style="width:20px;height:20px;"></a> Elisabeth Pantazoglou <a href="https://fhir.github.io/chat-archive/stream/179316-german/terminologien/topic/Monatliche.20Meetings.20des.20TC.20Terminologien.html#232378332">(Mar 30 2021 at 06:08)</a>:</h4>
<p>Hallo zusammen, <br>
das sind die Einwahldaten für das TC Terminologien Meeting morgen, 31.03.2021. Wir starten um 18 Uhr. Es gibt bisher keine fest vorgesehene Agenda - wir sprechen über Terminologien und Terminologieserver :-)  LG!</p>
<p><a href="https://cgm.zoom.us/j/97121091211?pwd=TFlzK1hwclBlbWtUUVpHb0ZNRG1vZz09">https://cgm.zoom.us/j/97121091211?pwd=TFlzK1hwclBlbWtUUVpHb0ZNRG1vZz09</a></p>
<p>Meeting-ID: 971 2109 1211<br>
Kenncode: 016813</p>



<a name="232390073"></a>
<h4><a href="https://chat.fhir.org#narrow/stream/179316-german/terminologien/topic/Monatliche%20Meetings%20des%20TC%20Terminologien/near/232390073" class="zl"><img src="https://fhir.github.io/chat-archive/assets/img/zulip.svg" alt="view this post on Zulip" style="width:20px;height:20px;"></a> Patrick Werner <a href="https://fhir.github.io/chat-archive/stream/179316-german/terminologien/topic/Monatliche.20Meetings.20des.20TC.20Terminologien.html#232390073">(Mar 30 2021 at 08:23)</a>:</h4>
<p>Bis morgen.</p>



<a name="232627417"></a>
<h4><a href="https://chat.fhir.org#narrow/stream/179316-german/terminologien/topic/Monatliche%20Meetings%20des%20TC%20Terminologien/near/232627417" class="zl"><img src="https://fhir.github.io/chat-archive/assets/img/zulip.svg" alt="view this post on Zulip" style="width:20px;height:20px;"></a> Patrick Werner <a href="https://fhir.github.io/chat-archive/stream/179316-german/terminologien/topic/Monatliche.20Meetings.20des.20TC.20Terminologien.html#232627417">(Mar 31 2021 at 17:00)</a>:</h4>
<p>Meeting Minutes:<br>
<a href="https://docs.google.com/document/d/1HRdga_B0lfrbmbFeWYYeKkavlasB1am6U6ohJ7kykDU/edit">https://docs.google.com/document/d/1HRdga_B0lfrbmbFeWYYeKkavlasB1am6U6ohJ7kykDU/edit#</a></p>



<a name="232627567"></a>
<h4><a href="https://chat.fhir.org#narrow/stream/179316-german/terminologien/topic/Monatliche%20Meetings%20des%20TC%20Terminologien/near/232627567" class="zl"><img src="https://fhir.github.io/chat-archive/assets/img/zulip.svg" alt="view this post on Zulip" style="width:20px;height:20px;"></a> Patrick Werner <a href="https://fhir.github.io/chat-archive/stream/179316-german/terminologien/topic/Monatliche.20Meetings.20des.20TC.20Terminologien.html#232627567">(Mar 31 2021 at 17:01)</a>:</h4>
<p>Zoom hat mir einen Strich durch die Rechnung gemacht und ich habe keine Liste der Teilnehmer. Falls ich jemanden vergessen habe bitte eintragen.</p>



<a name="232627641"></a>
<h4><a href="https://chat.fhir.org#narrow/stream/179316-german/terminologien/topic/Monatliche%20Meetings%20des%20TC%20Terminologien/near/232627641" class="zl"><img src="https://fhir.github.io/chat-archive/assets/img/zulip.svg" alt="view this post on Zulip" style="width:20px;height:20px;"></a> Patrick Werner <a href="https://fhir.github.io/chat-archive/stream/179316-german/terminologien/topic/Monatliche.20Meetings.20des.20TC.20Terminologien.html#232627641">(Mar 31 2021 at 17:02)</a>:</h4>
<p>bzw. es fehlen noch Teilnehmer. Bitte einfach eintragen, danke.</p>



<a name="233355320"></a>
<h4><a href="https://chat.fhir.org#narrow/stream/179316-german/terminologien/topic/Monatliche%20Meetings%20des%20TC%20Terminologien/near/233355320" class="zl"><img src="https://fhir.github.io/chat-archive/assets/img/zulip.svg" alt="view this post on Zulip" style="width:20px;height:20px;"></a> Katharina Lang <a href="https://fhir.github.io/chat-archive/stream/179316-german/terminologien/topic/Monatliche.20Meetings.20des.20TC.20Terminologien.html#233355320">(Apr 06 2021 at 17:06)</a>:</h4>
<p>Hallo Patrick, ich wäre gerne beim nächsten Mal dabei, vermutlich bin ich in der Liste noch nicht drin. Elisabeth als ehemalige Kommilitonin hat mir vom TC Terminologien erzählt und ich möchte mich gerne beteiligen</p>



<a name="233355954"></a>
<h4><a href="https://chat.fhir.org#narrow/stream/179316-german/terminologien/topic/Monatliche%20Meetings%20des%20TC%20Terminologien/near/233355954" class="zl"><img src="https://fhir.github.io/chat-archive/assets/img/zulip.svg" alt="view this post on Zulip" style="width:20px;height:20px;"></a> Katharina Lang <a href="https://fhir.github.io/chat-archive/stream/179316-german/terminologien/topic/Monatliche.20Meetings.20des.20TC.20Terminologien.html#233355954">(Apr 06 2021 at 17:10)</a>:</h4>
<p><a href="mailto:Katharinalang83@live.de">Katharinalang83@live.de</a></p>



<a name="235835439"></a>
<h4><a href="https://chat.fhir.org#narrow/stream/179316-german/terminologien/topic/Monatliche%20Meetings%20des%20TC%20Terminologien/near/235835439" class="zl"><img src="https://fhir.github.io/chat-archive/assets/img/zulip.svg" alt="view this post on Zulip" style="width:20px;height:20px;"></a> Alexander Zautke <a href="https://fhir.github.io/chat-archive/stream/179316-german/terminologien/topic/Monatliche.20Meetings.20des.20TC.20Terminologien.html#235835439">(Apr 23 2021 at 12:58)</a>:</h4>
<p>Ich würde gerne anfragen, ob wir nächste Woche Mittwoch folgendes Thema auf die Agenda setzen können? <a href="#narrow/stream/179307-german.2Fmi-initiative/topic/Abbildung.20Qualitative.20Codierung.20Laborwerte">https://chat.fhir.org/#narrow/stream/179307-german.2Fmi-initiative/topic/Abbildung.20Qualitative.20Codierung.20Laborwerte</a></p>



<a name="235837088"></a>
<h4><a href="https://chat.fhir.org#narrow/stream/179316-german/terminologien/topic/Monatliche%20Meetings%20des%20TC%20Terminologien/near/235837088" class="zl"><img src="https://fhir.github.io/chat-archive/assets/img/zulip.svg" alt="view this post on Zulip" style="width:20px;height:20px;"></a> Axel Biernat <a href="https://fhir.github.io/chat-archive/stream/179316-german/terminologien/topic/Monatliche.20Meetings.20des.20TC.20Terminologien.html#235837088">(Apr 23 2021 at 13:09)</a>:</h4>
<p>Wo findet sich die genauen Termine? <span class="user-mention" data-user-id="212996">@Elisabeth Pantazoglou</span>  hat mich auf den Channel hier zu dieser Frage hingewiesen? Sind die Meeting Minutes auch im <a href="http://HL7.de">HL7.de</a> cloudspace abgelegt. Google Docs ist nicht für alle zugänglich?</p>



<a name="235838936"></a>
<h4><a href="https://chat.fhir.org#narrow/stream/179316-german/terminologien/topic/Monatliche%20Meetings%20des%20TC%20Terminologien/near/235838936" class="zl"><img src="https://fhir.github.io/chat-archive/assets/img/zulip.svg" alt="view this post on Zulip" style="width:20px;height:20px;"></a> Elisabeth Pantazoglou <a href="https://fhir.github.io/chat-archive/stream/179316-german/terminologien/topic/Monatliche.20Meetings.20des.20TC.20Terminologien.html#235838936">(Apr 23 2021 at 13:21)</a>:</h4>
<p>Hallo zusammen, wir treffen uns nächsten Mittwoch 18 Uhr auf zoom. Ich schicke noch den Link. LG</p>



<a name="235839225"></a>
<h4><a href="https://chat.fhir.org#narrow/stream/179316-german/terminologien/topic/Monatliche%20Meetings%20des%20TC%20Terminologien/near/235839225" class="zl"><img src="https://fhir.github.io/chat-archive/assets/img/zulip.svg" alt="view this post on Zulip" style="width:20px;height:20px;"></a> Elisabeth Pantazoglou <a href="https://fhir.github.io/chat-archive/stream/179316-german/terminologien/topic/Monatliche.20Meetings.20des.20TC.20Terminologien.html#235839225">(Apr 23 2021 at 13:23)</a>:</h4>
<p><a href="https://docs.google.com/document/d/1HRdga_B0lfrbmbFeWYYeKkavlasB1am6U6ohJ7kykDU/edit">https://docs.google.com/document/d/1HRdga_B0lfrbmbFeWYYeKkavlasB1am6U6ohJ7kykDU/edit</a><br>
Doch, <span class="user-mention" data-user-id="197429">@Axel Biernat</span> das sollte eigentlicht funktionieren.</p>



<a name="235840509"></a>
<h4><a href="https://chat.fhir.org#narrow/stream/179316-german/terminologien/topic/Monatliche%20Meetings%20des%20TC%20Terminologien/near/235840509" class="zl"><img src="https://fhir.github.io/chat-archive/assets/img/zulip.svg" alt="view this post on Zulip" style="width:20px;height:20px;"></a> Axel Biernat <a href="https://fhir.github.io/chat-archive/stream/179316-german/terminologien/topic/Monatliche.20Meetings.20des.20TC.20Terminologien.html#235840509">(Apr 23 2021 at 13:32)</a>:</h4>
<p>Leider nicht. Wir hatten dass kürzlich im HL7 Vorstand als Thema. Google Docs ist bei einigen Unternehmen auf der Blacklist. Daher gab es im Vorstand die Entscheidung einen eigenen Cloudspace zu nutzen.</p>



<a name="235959265"></a>
<h4><a href="https://chat.fhir.org#narrow/stream/179316-german/terminologien/topic/Monatliche%20Meetings%20des%20TC%20Terminologien/near/235959265" class="zl"><img src="https://fhir.github.io/chat-archive/assets/img/zulip.svg" alt="view this post on Zulip" style="width:20px;height:20px;"></a> Patrick Werner <a href="https://fhir.github.io/chat-archive/stream/179316-german/terminologien/topic/Monatliche.20Meetings.20des.20TC.20Terminologien.html#235959265">(Apr 24 2021 at 10:13)</a>:</h4>
<p>ich lege gerne auch alles in einen gemeinsamen Cloudspace. Leider ist mir dieser nicht bekannt und/oder mitgeteilt worden.</p>



<a name="236038424"></a>
<h4><a href="https://chat.fhir.org#narrow/stream/179316-german/terminologien/topic/Monatliche%20Meetings%20des%20TC%20Terminologien/near/236038424" class="zl"><img src="https://fhir.github.io/chat-archive/assets/img/zulip.svg" alt="view this post on Zulip" style="width:20px;height:20px;"></a> Axel Biernat <a href="https://fhir.github.io/chat-archive/stream/179316-german/terminologien/topic/Monatliche.20Meetings.20des.20TC.20Terminologien.html#236038424">(Apr 25 2021 at 05:07)</a>:</h4>
<p><span class="user-mention" data-user-id="191451">@Patrick Werner</span>  spricht bitte <span class="user-mention" data-user-id="192505">@Mathias Aschhoff</span> an</p>



<a name="236043886"></a>
<h4><a href="https://chat.fhir.org#narrow/stream/179316-german/terminologien/topic/Monatliche%20Meetings%20des%20TC%20Terminologien/near/236043886" class="zl"><img src="https://fhir.github.io/chat-archive/assets/img/zulip.svg" alt="view this post on Zulip" style="width:20px;height:20px;"></a> Mathias Aschhoff <a href="https://fhir.github.io/chat-archive/stream/179316-german/terminologien/topic/Monatliche.20Meetings.20des.20TC.20Terminologien.html#236043886">(Apr 25 2021 at 06:56)</a>:</h4>
<p>Hey, das gilt eigentlich nur für die Vorstands Dokumente, denke in den Rahmen können wir auch gerne gdocs nutzen.</p>



<a name="236171438"></a>
<h4><a href="https://chat.fhir.org#narrow/stream/179316-german/terminologien/topic/Monatliche%20Meetings%20des%20TC%20Terminologien/near/236171438" class="zl"><img src="https://fhir.github.io/chat-archive/assets/img/zulip.svg" alt="view this post on Zulip" style="width:20px;height:20px;"></a> Axel Biernat <a href="https://fhir.github.io/chat-archive/stream/179316-german/terminologien/topic/Monatliche.20Meetings.20des.20TC.20Terminologien.html#236171438">(Apr 26 2021 at 13:17)</a>:</h4>
<p>Danke für die Klarstellung <span class="user-mention" data-user-id="192505">@Mathias Aschhoff</span></p>



<a name="236297037"></a>
<h4><a href="https://chat.fhir.org#narrow/stream/179316-german/terminologien/topic/Monatliche%20Meetings%20des%20TC%20Terminologien/near/236297037" class="zl"><img src="https://fhir.github.io/chat-archive/assets/img/zulip.svg" alt="view this post on Zulip" style="width:20px;height:20px;"></a> Elisabeth Pantazoglou <a href="https://fhir.github.io/chat-archive/stream/179316-german/terminologien/topic/Monatliche.20Meetings.20des.20TC.20Terminologien.html#236297037">(Apr 27 2021 at 07:54)</a>:</h4>
<p><a href="https://cgm.zoom.us/j/62283525494?pwd=RXJJd1d1QTdWTG1ySFVDWmp6Mlk5QT09">https://cgm.zoom.us/j/62283525494?pwd=RXJJd1d1QTdWTG1ySFVDWmp6Mlk5QT09</a><br>
Hallo zusammen, anbei der Zoom Link für unser Meeting morgen, den 28.04.2021  von 18 - 19 Uhr. Gerne auch per Mail an alle weiterleiten, die Interesse haben, oder mir Bescheid geben. LG an alle! <span aria-label="hug" class="emoji emoji-1f917" role="img" title="hug">:hug:</span></p>



<a name="236468888"></a>
<h4><a href="https://chat.fhir.org#narrow/stream/179316-german/terminologien/topic/Monatliche%20Meetings%20des%20TC%20Terminologien/near/236468888" class="zl"><img src="https://fhir.github.io/chat-archive/assets/img/zulip.svg" alt="view this post on Zulip" style="width:20px;height:20px;"></a> Mareike Przysucha <a href="https://fhir.github.io/chat-archive/stream/179316-german/terminologien/topic/Monatliche.20Meetings.20des.20TC.20Terminologien.html#236468888">(Apr 28 2021 at 08:27)</a>:</h4>
<p>Hallo in die Runde. <br>
Ich habe gestern eine Antwort von Sylvia zum Thema ICF erhalten. Da können wir heute abend kurz drüber sprechen. Da ich aber ehrlich gesagt diese Woche viel zu tun habe - Freitag ist eine wichtige Deadline - würde ich mich freuen, wenn dies in der Agenda sehr weit oben stehen könnte. Was meint Ihr?<br>
Herzliche Grüße</p>



<a name="236468902"></a>
<h4><a href="https://chat.fhir.org#narrow/stream/179316-german/terminologien/topic/Monatliche%20Meetings%20des%20TC%20Terminologien/near/236468902" class="zl"><img src="https://fhir.github.io/chat-archive/assets/img/zulip.svg" alt="view this post on Zulip" style="width:20px;height:20px;"></a> Mareike Przysucha <a href="https://fhir.github.io/chat-archive/stream/179316-german/terminologien/topic/Monatliche.20Meetings.20des.20TC.20Terminologien.html#236468902">(Apr 28 2021 at 08:27)</a>:</h4>
<p><span class="user-mention" data-user-id="191451">@Patrick Werner</span></p>



<a name="236475834"></a>
<h4><a href="https://chat.fhir.org#narrow/stream/179316-german/terminologien/topic/Monatliche%20Meetings%20des%20TC%20Terminologien/near/236475834" class="zl"><img src="https://fhir.github.io/chat-archive/assets/img/zulip.svg" alt="view this post on Zulip" style="width:20px;height:20px;"></a> Patrick Werner <a href="https://fhir.github.io/chat-archive/stream/179316-german/terminologien/topic/Monatliche.20Meetings.20des.20TC.20Terminologien.html#236475834">(Apr 28 2021 at 09:24)</a>:</h4>
<p>Können wir gerne machen</p>



<a name="236540553"></a>
<h4><a href="https://chat.fhir.org#narrow/stream/179316-german/terminologien/topic/Monatliche%20Meetings%20des%20TC%20Terminologien/near/236540553" class="zl"><img src="https://fhir.github.io/chat-archive/assets/img/zulip.svg" alt="view this post on Zulip" style="width:20px;height:20px;"></a> Alexander Zautke <a href="https://fhir.github.io/chat-archive/stream/179316-german/terminologien/topic/Monatliche.20Meetings.20des.20TC.20Terminologien.html#236540553">(Apr 28 2021 at 16:46)</a>:</h4>
<p><a href="https://confluence.hl7.org/display/TA/Teleconference+2020-10-14">https://confluence.hl7.org/display/TA/Teleconference+2020-10-14</a></p>



<a name="236545247"></a>
<h4><a href="https://chat.fhir.org#narrow/stream/179316-german/terminologien/topic/Monatliche%20Meetings%20des%20TC%20Terminologien/near/236545247" class="zl"><img src="https://fhir.github.io/chat-archive/assets/img/zulip.svg" alt="view this post on Zulip" style="width:20px;height:20px;"></a> Katharina Lang <a href="https://fhir.github.io/chat-archive/stream/179316-german/terminologien/topic/Monatliche.20Meetings.20des.20TC.20Terminologien.html#236545247">(Apr 28 2021 at 17:18)</a>:</h4>
<p><a href="mailto:Katharinalang83@live.de">Katharinalang83@live.de</a> an Elisabeth</p>



<a name="236545391"></a>
<h4><a href="https://chat.fhir.org#narrow/stream/179316-german/terminologien/topic/Monatliche%20Meetings%20des%20TC%20Terminologien/near/236545391" class="zl"><img src="https://fhir.github.io/chat-archive/assets/img/zulip.svg" alt="view this post on Zulip" style="width:20px;height:20px;"></a> Mareike Przysucha <a href="https://fhir.github.io/chat-archive/stream/179316-german/terminologien/topic/Monatliche.20Meetings.20des.20TC.20Terminologien.html#236545391">(Apr 28 2021 at 17:19)</a>:</h4>
<p>Ich eröffne mal für die Diskussion um ICF in einen eigenen Thread.</p>



<a name="236633834"></a>
<h4><a href="https://chat.fhir.org#narrow/stream/179316-german/terminologien/topic/Monatliche%20Meetings%20des%20TC%20Terminologien/near/236633834" class="zl"><img src="https://fhir.github.io/chat-archive/assets/img/zulip.svg" alt="view this post on Zulip" style="width:20px;height:20px;"></a> Elisabeth Pantazoglou <a href="https://fhir.github.io/chat-archive/stream/179316-german/terminologien/topic/Monatliche.20Meetings.20des.20TC.20Terminologien.html#236633834">(Apr 29 2021 at 07:59)</a>:</h4>
<p><a href="https://cgm.zoom.us/j/66913524684?pwd=MGxJNzhYSG1nekRnV3pYcTJwRWxBUT09">https://cgm.zoom.us/j/66913524684?pwd=MGxJNzhYSG1nekRnV3pYcTJwRWxBUT09</a></p>
<p>Hallo zusammen, unser nächstes Treffen ist für Mittwoch, 19. Mai 2021 19:00-20:20 Uhr geplant.<br>
Liebe Grüße!</p>



<a name="239443076"></a>
<h4><a href="https://chat.fhir.org#narrow/stream/179316-german/terminologien/topic/Monatliche%20Meetings%20des%20TC%20Terminologien/near/239443076" class="zl"><img src="https://fhir.github.io/chat-archive/assets/img/zulip.svg" alt="view this post on Zulip" style="width:20px;height:20px;"></a> Mareike Przysucha <a href="https://fhir.github.io/chat-archive/stream/179316-german/terminologien/topic/Monatliche.20Meetings.20des.20TC.20Terminologien.html#239443076">(May 19 2021 at 15:18)</a>:</h4>
<p>Hallo zusammen, ich werde heute leider nicht dabei sein - irgendwann brauche ich auch einmal Feierabend -, aber den aktuellen Stand zu ICF schreibe ich in den entsprechenden Thread. Viele Grüße und viel Erfolg heute abend.</p>



<a name="239443137"></a>
<h4><a href="https://chat.fhir.org#narrow/stream/179316-german/terminologien/topic/Monatliche%20Meetings%20des%20TC%20Terminologien/near/239443137" class="zl"><img src="https://fhir.github.io/chat-archive/assets/img/zulip.svg" alt="view this post on Zulip" style="width:20px;height:20px;"></a> Patrick Werner <a href="https://fhir.github.io/chat-archive/stream/179316-german/terminologien/topic/Monatliche.20Meetings.20des.20TC.20Terminologien.html#239443137">(May 19 2021 at 15:19)</a>:</h4>
<p>danke dir. Erhole dich gut</p>



<a name="239930117"></a>
<h4><a href="https://chat.fhir.org#narrow/stream/179316-german/terminologien/topic/Monatliche%20Meetings%20des%20TC%20Terminologien/near/239930117" class="zl"><img src="https://fhir.github.io/chat-archive/assets/img/zulip.svg" alt="view this post on Zulip" style="width:20px;height:20px;"></a> Elisabeth Pantazoglou <a href="https://fhir.github.io/chat-archive/stream/179316-german/terminologien/topic/Monatliche.20Meetings.20des.20TC.20Terminologien.html#239930117">(May 23 2021 at 06:59)</a>:</h4>
<p>Hallo zusammen, das nächste TC Terminologien Treffen findet am Mittwoch, den 2. Juni von 19-20 Uhr statt. Anbei der Zoom Link: <a href="https://cgm.zoom.us/j/62860334042?pwd=UThMaFM5Y2g4Mk1udEdrUkNkRGQ0dz09">https://cgm.zoom.us/j/62860334042?pwd=UThMaFM5Y2g4Mk1udEdrUkNkRGQ0dz09</a>.<br>
Falls jemand in den Outlook Verteiler aufgenommen werden möchte (zu besseren Planung), möge er/sie mich bitte kurz anschreiben. LG, Elisabeth</p>



<a name="241137253"></a>
<h4><a href="https://chat.fhir.org#narrow/stream/179316-german/terminologien/topic/Monatliche%20Meetings%20des%20TC%20Terminologien/near/241137253" class="zl"><img src="https://fhir.github.io/chat-archive/assets/img/zulip.svg" alt="view this post on Zulip" style="width:20px;height:20px;"></a> Elisabeth Pantazoglou <a href="https://fhir.github.io/chat-archive/stream/179316-german/terminologien/topic/Monatliche.20Meetings.20des.20TC.20Terminologien.html#241137253">(Jun 02 2021 at 11:45)</a>:</h4>
<p>Heute Abend ist das nächste TC Terminologien Treffen von 19-20 Uhr statt. Anbei der Zoom Link: <a href="https://cgm.zoom.us/j/62860334042?pwd=UThMaFM5Y2g4Mk1udEdrUkNkRGQ0dz09">https://cgm.zoom.us/j/62860334042?pwd=UThMaFM5Y2g4Mk1udEdrUkNkRGQ0dz09</a>.<br>
LG, Elisabeth</p>



<a name="242866237"></a>
<h4><a href="https://chat.fhir.org#narrow/stream/179316-german/terminologien/topic/Monatliche%20Meetings%20des%20TC%20Terminologien/near/242866237" class="zl"><img src="https://fhir.github.io/chat-archive/assets/img/zulip.svg" alt="view this post on Zulip" style="width:20px;height:20px;"></a> Elisabeth Pantazoglou <a href="https://fhir.github.io/chat-archive/stream/179316-german/terminologien/topic/Monatliche.20Meetings.20des.20TC.20Terminologien.html#242866237">(Jun 16 2021 at 11:21)</a>:</h4>
<p><a href="https://cgm.zoom.us/j/65560170396?pwd=eFdHb3N1SHkzMFZXK3ViM0Z3WXpXZz09">https://cgm.zoom.us/j/65560170396?pwd=eFdHb3N1SHkzMFZXK3ViM0Z3WXpXZz09</a><br>
Wer Lust hat, heute am TC Terminologie Meeting teilzunehmen, ist herzlich eingeladen, sich über zoom einzuwählen. Es geht los um 19 Uhr!</p>



<a name="243634116"></a>
<h4><a href="https://chat.fhir.org#narrow/stream/179316-german/terminologien/topic/Monatliche%20Meetings%20des%20TC%20Terminologien/near/243634116" class="zl"><img src="https://fhir.github.io/chat-archive/assets/img/zulip.svg" alt="view this post on Zulip" style="width:20px;height:20px;"></a> Elisabeth Pantazoglou <a href="https://fhir.github.io/chat-archive/stream/179316-german/terminologien/topic/Monatliche.20Meetings.20des.20TC.20Terminologien.html#243634116">(Jun 23 2021 at 10:50)</a>:</h4>
<p>Hallo zusammen, unser nächstes Treffen steht schon wieder vor der Türe und zwar am Mittwoch, den 21.06.21 um 19 Uhr. Bitte überlegt doch mal bis dahin, welche Themen wir konkret im TC bearbeiten und vorantreiben möchten und bringt eure Ideen ins nächste Meeting mit.  Beim letzten Interopforum ging es bspw. um die ClaML /FHIR Überführung und den damit verbundenen Schwierigkeiten. Gibt es hier konkrete Beispiele, die wir bearbeiten können?</p>
<p>Danke an alle! Und viele Grüße <span aria-label="blush" class="emoji emoji-1f60a" role="img" title="blush">:blush:</span><br>
Elisabeth</p>
<p>Zoom-Meeting:<br>
<a href="https://cgm.zoom.us/j/68236286079?pwd=VFg1Z0hHcW10cm5hdWRZN0RNb3VrZz09">https://cgm.zoom.us/j/68236286079?pwd=VFg1Z0hHcW10cm5hdWRZN0RNb3VrZz09</a></p>



<a name="243635057"></a>
<h4><a href="https://chat.fhir.org#narrow/stream/179316-german/terminologien/topic/Monatliche%20Meetings%20des%20TC%20Terminologien/near/243635057" class="zl"><img src="https://fhir.github.io/chat-archive/assets/img/zulip.svg" alt="view this post on Zulip" style="width:20px;height:20px;"></a> Andrea Essenwanger <a href="https://fhir.github.io/chat-archive/stream/179316-german/terminologien/topic/Monatliche.20Meetings.20des.20TC.20Terminologien.html#243635057">(Jun 23 2021 at 11:01)</a>:</h4>
<p>Ist damit heute (Mi. 23.06.2021) gemeint? <span aria-label="smile" class="emoji emoji-1f642" role="img" title="smile">:smile:</span> Mi. den 21.06.2021 gibt es ja nicht <span aria-label="wink" class="emoji emoji-1f609" role="img" title="wink">:wink:</span></p>



<a name="243635160"></a>
<h4><a href="https://chat.fhir.org#narrow/stream/179316-german/terminologien/topic/Monatliche%20Meetings%20des%20TC%20Terminologien/near/243635160" class="zl"><img src="https://fhir.github.io/chat-archive/assets/img/zulip.svg" alt="view this post on Zulip" style="width:20px;height:20px;"></a> Elisabeth Pantazoglou <a href="https://fhir.github.io/chat-archive/stream/179316-german/terminologien/topic/Monatliche.20Meetings.20des.20TC.20Terminologien.html#243635160">(Jun 23 2021 at 11:02)</a>:</h4>
<p>Huch... ich meinte den 14.07. Mittwoch 19 Uhr</p>



<a name="245068014"></a>
<h4><a href="https://chat.fhir.org#narrow/stream/179316-german/terminologien/topic/Monatliche%20Meetings%20des%20TC%20Terminologien/near/245068014" class="zl"><img src="https://fhir.github.io/chat-archive/assets/img/zulip.svg" alt="view this post on Zulip" style="width:20px;height:20px;"></a> Mareike Przysucha <a href="https://fhir.github.io/chat-archive/stream/179316-german/terminologien/topic/Monatliche.20Meetings.20des.20TC.20Terminologien.html#245068014">(Jul 06 2021 at 16:59)</a>:</h4>
<p>Hallo zusammen. Ich habe gerade einmal beim OHDSI Germany Meeting Werbung für unser Meeting gemacht, da dort über Mappings von ICD10 &lt;=&gt; SNOMED CT sowie OPS &lt;=&gt; SNOMED CT gesprochen wird. Ich würde gerne doppelte Arbeit vermeiden.</p>



<a name="245934894"></a>
<h4><a href="https://chat.fhir.org#narrow/stream/179316-german/terminologien/topic/Monatliche%20Meetings%20des%20TC%20Terminologien/near/245934894" class="zl"><img src="https://fhir.github.io/chat-archive/assets/img/zulip.svg" alt="view this post on Zulip" style="width:20px;height:20px;"></a> Elisabeth Pantazoglou <a href="https://fhir.github.io/chat-archive/stream/179316-german/terminologien/topic/Monatliche.20Meetings.20des.20TC.20Terminologien.html#245934894">(Jul 14 2021 at 09:01)</a>:</h4>
<p>Kurzer Reminder: heute Abend 19 Uhr <br>
<a href="https://cgm.zoom.us/j/68236286079?pwd=VFg1Z0hHcW10cm5hdWRZN0RNb3VrZz09">https://cgm.zoom.us/j/68236286079?pwd=VFg1Z0hHcW10cm5hdWRZN0RNb3VrZz09</a></p>



<a name="246569111"></a>
<h4><a href="https://chat.fhir.org#narrow/stream/179316-german/terminologien/topic/Monatliche%20Meetings%20des%20TC%20Terminologien/near/246569111" class="zl"><img src="https://fhir.github.io/chat-archive/assets/img/zulip.svg" alt="view this post on Zulip" style="width:20px;height:20px;"></a> Elisabeth Pantazoglou <a href="https://fhir.github.io/chat-archive/stream/179316-german/terminologien/topic/Monatliche.20Meetings.20des.20TC.20Terminologien.html#246569111">(Jul 20 2021 at 10:51)</a>:</h4>
<p>Hallo zusammen, anbei die Doodle Umfrage für unser nächstes Treffen Ende August. <a href="https://doodle.com/poll/226bmi384x3kncdr?utm_source=poll&amp;utm_medium=link">https://doodle.com/poll/226bmi384x3kncdr?utm_source=poll&amp;utm_medium=link</a> Bitte wählt den Wochentag und die Uhrzeit aus, die auch in Zukunft am besten passt. Liebe Grüße!</p>



<a name="250770755"></a>
<h4><a href="https://chat.fhir.org#narrow/stream/179316-german/terminologien/topic/Monatliche%20Meetings%20des%20TC%20Terminologien/near/250770755" class="zl"><img src="https://fhir.github.io/chat-archive/assets/img/zulip.svg" alt="view this post on Zulip" style="width:20px;height:20px;"></a> Patrick Werner <a href="https://fhir.github.io/chat-archive/stream/179316-german/terminologien/topic/Monatliche.20Meetings.20des.20TC.20Terminologien.html#250770755">(Aug 26 2021 at 13:23)</a>:</h4>
<p>Kurzer Reminder: heute Abend 18:00 Uhr<br>
Zoom-Meeting beitreten<br>
<a href="https://cgm.zoom.us/j/64468064969?pwd=MlgvYlZRVktlYk56VUdXV2tmR3pRZz09">https://cgm.zoom.us/j/64468064969?pwd=MlgvYlZRVktlYk56VUdXV2tmR3pRZz09</a></p>



<a name="251048303"></a>
<h4><a href="https://chat.fhir.org#narrow/stream/179316-german/terminologien/topic/Monatliche%20Meetings%20des%20TC%20Terminologien/near/251048303" class="zl"><img src="https://fhir.github.io/chat-archive/assets/img/zulip.svg" alt="view this post on Zulip" style="width:20px;height:20px;"></a> Sylvia Thun <a href="https://fhir.github.io/chat-archive/stream/179316-german/terminologien/topic/Monatliche.20Meetings.20des.20TC.20Terminologien.html#251048303">(Aug 28 2021 at 11:07)</a>:</h4>
<p>Gibt es eine Zusammenfassung des Meetings?</p>



<a name="251048498"></a>
<h4><a href="https://chat.fhir.org#narrow/stream/179316-german/terminologien/topic/Monatliche%20Meetings%20des%20TC%20Terminologien/near/251048498" class="zl"><img src="https://fhir.github.io/chat-archive/assets/img/zulip.svg" alt="view this post on Zulip" style="width:20px;height:20px;"></a> Alexander Zautke <a href="https://fhir.github.io/chat-archive/stream/179316-german/terminologien/topic/Monatliche.20Meetings.20des.20TC.20Terminologien.html#251048498">(Aug 28 2021 at 11:11)</a>:</h4>
<p><span class="user-mention" data-user-id="195473">@Sylvia Thun</span> Die Meeting Minutes finden sich hier: <a href="https://docs.google.com/document/d/1HRdga_B0lfrbmbFeWYYeKkavlasB1am6U6ohJ7kykDU/edit?usp=sharing">https://docs.google.com/document/d/1HRdga_B0lfrbmbFeWYYeKkavlasB1am6U6ohJ7kykDU/edit?usp=sharing</a></p>



<a name="256547390"></a>
<h4><a href="https://chat.fhir.org#narrow/stream/179316-german/terminologien/topic/Monatliche%20Meetings%20des%20TC%20Terminologien/near/256547390" class="zl"><img src="https://fhir.github.io/chat-archive/assets/img/zulip.svg" alt="view this post on Zulip" style="width:20px;height:20px;"></a> Elisabeth Pantazoglou <a href="https://fhir.github.io/chat-archive/stream/179316-german/terminologien/topic/Monatliche.20Meetings.20des.20TC.20Terminologien.html#256547390">(Oct 07 2021 at 09:23)</a>:</h4>
<p>Hallo zusammen, schon lange her und es wird wieder Zeit für ein TC Terminologien Meeting. Bitte tragt euch in den Doodle Link ein: <a href="https://doodle.com/poll/t98vmppc7yc5i7u5?utm_source=poll&amp;utm_medium=link">https://doodle.com/poll/t98vmppc7yc5i7u5?utm_source=poll&amp;utm_medium=link</a>. Die Einladung folgt dann. Liebe Grüße, Elisabeth</p>



<a name="258982458"></a>
<h4><a href="https://chat.fhir.org#narrow/stream/179316-german/terminologien/topic/Monatliche%20Meetings%20des%20TC%20Terminologien/near/258982458" class="zl"><img src="https://fhir.github.io/chat-archive/assets/img/zulip.svg" alt="view this post on Zulip" style="width:20px;height:20px;"></a> Mareike Przysucha <a href="https://fhir.github.io/chat-archive/stream/179316-german/terminologien/topic/Monatliche.20Meetings.20des.20TC.20Terminologien.html#258982458">(Oct 25 2021 at 16:12)</a>:</h4>
<p>Liebe Elisabeth, vielen Dank. <br>
Leider muss ich meine abendlichen Aktivitäten auf Bitte meines Mannes etwas reduzieren. Im Zuge meiner Promotion sind FHIR und OMOP wichtig. Es tut mir sehr Leid!</p>



<a name="259234582"></a>
<h4><a href="https://chat.fhir.org#narrow/stream/179316-german/terminologien/topic/Monatliche%20Meetings%20des%20TC%20Terminologien/near/259234582" class="zl"><img src="https://fhir.github.io/chat-archive/assets/img/zulip.svg" alt="view this post on Zulip" style="width:20px;height:20px;"></a> Patrick Werner <a href="https://fhir.github.io/chat-archive/stream/179316-german/terminologien/topic/Monatliche.20Meetings.20des.20TC.20Terminologien.html#259234582">(Oct 27 2021 at 13:02)</a>:</h4>
<p><span class="user-mention" data-user-id="196115">@Mareike Przysucha</span> nachvollziehbar. Pass auf dich auf! Man hört und sieht sich im FHIR TC</p>



<a name="259242672"></a>
<h4><a href="https://chat.fhir.org#narrow/stream/179316-german/terminologien/topic/Monatliche%20Meetings%20des%20TC%20Terminologien/near/259242672" class="zl"><img src="https://fhir.github.io/chat-archive/assets/img/zulip.svg" alt="view this post on Zulip" style="width:20px;height:20px;"></a> Elisabeth Pantazoglou <a href="https://fhir.github.io/chat-archive/stream/179316-german/terminologien/topic/Monatliche.20Meetings.20des.20TC.20Terminologien.html#259242672">(Oct 27 2021 at 13:58)</a>:</h4>
<p>Dem schließe ich mich an! Alles Gute, Mereike! (Dann nehme ich dich mal aus dem Verteiler das nächste mal).</p>



<a name="259242818"></a>
<h4><a href="https://chat.fhir.org#narrow/stream/179316-german/terminologien/topic/Monatliche%20Meetings%20des%20TC%20Terminologien/near/259242818" class="zl"><img src="https://fhir.github.io/chat-archive/assets/img/zulip.svg" alt="view this post on Zulip" style="width:20px;height:20px;"></a> Elisabeth Pantazoglou <a href="https://fhir.github.io/chat-archive/stream/179316-german/terminologien/topic/Monatliche.20Meetings.20des.20TC.20Terminologien.html#259242818">(Oct 27 2021 at 13:59)</a>:</h4>
<p>Das nächste TC Terminologien Meeting findet am 04.11. um 17 Uhr statt. Alle Intressierten sind herzlich eingeladen! <br>
<a href="https://cgm.zoom.us/j/69255382813?pwd=RmNEK3h6K2VjbC9pVmlYVXgxODNUUT09">https://cgm.zoom.us/j/69255382813?pwd=RmNEK3h6K2VjbC9pVmlYVXgxODNUUT09</a></p>



<a name="259245091"></a>
<h4><a href="https://chat.fhir.org#narrow/stream/179316-german/terminologien/topic/Monatliche%20Meetings%20des%20TC%20Terminologien/near/259245091" class="zl"><img src="https://fhir.github.io/chat-archive/assets/img/zulip.svg" alt="view this post on Zulip" style="width:20px;height:20px;"></a> Mareike Przysucha <a href="https://fhir.github.io/chat-archive/stream/179316-german/terminologien/topic/Monatliche.20Meetings.20des.20TC.20Terminologien.html#259245091">(Oct 27 2021 at 14:13)</a>:</h4>
<p><span class="user-mention" data-user-id="191451">@Patrick Werner</span> , <span class="user-mention" data-user-id="212996">@Elisabeth Pantazoglou</span>: Vielen Dank für Euer Verständnis. <br>
Ich habe gerade gesehen, dass das nächste Treffen um 17 Uhr stattfindet. Alles vor 18 Uhr zählt nicht in "abendliche Aktivitäten", so dass das dann doch möglich wäre... Ich schaue mal, was möglich ist.</p>



<a name="260288315"></a>
<h4><a href="https://chat.fhir.org#narrow/stream/179316-german/terminologien/topic/Monatliche%20Meetings%20des%20TC%20Terminologien/near/260288315" class="zl"><img src="https://fhir.github.io/chat-archive/assets/img/zulip.svg" alt="view this post on Zulip" style="width:20px;height:20px;"></a> Patrick Werner <a href="https://fhir.github.io/chat-archive/stream/179316-german/terminologien/topic/Monatliche.20Meetings.20des.20TC.20Terminologien.html#260288315">(Nov 04 2021 at 15:39)</a>:</h4>
<p>Reminder: in 20 Minuten geht es los</p>



<a name="263439014"></a>
<h4><a href="https://chat.fhir.org#narrow/stream/179316-german/terminologien/topic/Monatliche%20Meetings%20des%20TC%20Terminologien/near/263439014" class="zl"><img src="https://fhir.github.io/chat-archive/assets/img/zulip.svg" alt="view this post on Zulip" style="width:20px;height:20px;"></a> Elisabeth Pantazoglou <a href="https://fhir.github.io/chat-archive/stream/179316-german/terminologien/topic/Monatliche.20Meetings.20des.20TC.20Terminologien.html#263439014">(Dec 02 2021 at 13:48)</a>:</h4>
<p>REMINDER:  Das nächste TC Meeting findet heute, am 02.12.21 um 17 Uhr statt. (<a href="https://cgm.zoom.us/j/69815276168?pwd=RE51c0R2VHpEN2E3bG84UGJ0YkxjZz09">https://cgm.zoom.us/j/69815276168?pwd=RE51c0R2VHpEN2E3bG84UGJ0YkxjZz09</a></p>



<a name="267039044"></a>
<h4><a href="https://chat.fhir.org#narrow/stream/179316-german/terminologien/topic/Monatliche%20Meetings%20des%20TC%20Terminologien/near/267039044" class="zl"><img src="https://fhir.github.io/chat-archive/assets/img/zulip.svg" alt="view this post on Zulip" style="width:20px;height:20px;"></a> Alexander Zautke <a href="https://fhir.github.io/chat-archive/stream/179316-german/terminologien/topic/Monatliche.20Meetings.20des.20TC.20Terminologien.html#267039044">(Jan 06 2022 at 09:10)</a>:</h4>
<p>Für das Treffen heute Abend würde ich gern das Thema EDQM Dose Form auf die Agenda setzen.</p>



<a name="267065648"></a>
<h4><a href="https://chat.fhir.org#narrow/stream/179316-german/terminologien/topic/Monatliche%20Meetings%20des%20TC%20Terminologien/near/267065648" class="zl"><img src="https://fhir.github.io/chat-archive/assets/img/zulip.svg" alt="view this post on Zulip" style="width:20px;height:20px;"></a> Christof Gessner <a href="https://fhir.github.io/chat-archive/stream/179316-german/terminologien/topic/Monatliche.20Meetings.20des.20TC.20Terminologien.html#267065648">(Jan 06 2022 at 14:20)</a>:</h4>
<p>gleicher Link wie im Dezember??</p>



<a name="270532628"></a>
<h4><a href="https://chat.fhir.org#narrow/stream/179316-german/terminologien/topic/Monatliche%20Meetings%20des%20TC%20Terminologien/near/270532628" class="zl"><img src="https://fhir.github.io/chat-archive/assets/img/zulip.svg" alt="view this post on Zulip" style="width:20px;height:20px;"></a> Elisabeth Pantazoglou <a href="https://fhir.github.io/chat-archive/stream/179316-german/terminologien/topic/Monatliche.20Meetings.20des.20TC.20Terminologien.html#270532628">(Feb 03 2022 at 11:13)</a>:</h4>
<p>Hi, kleiner Reminder. Heute 17 Uhr monatliches TC Meeting. <a href="https://cgm.zoom.us/j/69815276168?pwd=RE51c0R2VHpEN2E3bG84UGJ0YkxjZz09">https://cgm.zoom.us/j/69815276168?pwd=RE51c0R2VHpEN2E3bG84UGJ0YkxjZz09</a><br>
LG</p>



<a name="273104356"></a>
<h4><a href="https://chat.fhir.org#narrow/stream/179316-german/terminologien/topic/Monatliche%20Meetings%20des%20TC%20Terminologien/near/273104356" class="zl"><img src="https://fhir.github.io/chat-archive/assets/img/zulip.svg" alt="view this post on Zulip" style="width:20px;height:20px;"></a> Mareike Przysucha <a href="https://fhir.github.io/chat-archive/stream/179316-german/terminologien/topic/Monatliche.20Meetings.20des.20TC.20Terminologien.html#273104356">(Feb 24 2022 at 15:31)</a>:</h4>
<p>Nächste Woche steht bei mir TC Terminologien. <br>
Leider bin ich im Urlaub und werde nicht dabei sein. <br>
Ich wünsche Euch aber frohe Beratungen.</p>



<a name="273938845"></a>
<h4><a href="https://chat.fhir.org#narrow/stream/179316-german/terminologien/topic/Monatliche%20Meetings%20des%20TC%20Terminologien/near/273938845" class="zl"><img src="https://fhir.github.io/chat-archive/assets/img/zulip.svg" alt="view this post on Zulip" style="width:20px;height:20px;"></a> Elisabeth Pantazoglou <a href="https://fhir.github.io/chat-archive/stream/179316-german/terminologien/topic/Monatliche.20Meetings.20des.20TC.20Terminologien.html#273938845">(Mar 03 2022 at 08:31)</a>:</h4>
<p>Und zack... wieder ein Monat rum! Heute Abend um 17 Uhr findet unser monatliches Meeting statt. <br>
<a href="https://cgm.zoom.us/j/69815276168?pwd=RE51c0R2VHpEN2E3bG84UGJ0YkxjZz09">https://cgm.zoom.us/j/69815276168?pwd=RE51c0R2VHpEN2E3bG84UGJ0YkxjZz09</a><br>
Wir freuen uns auf euch!</p>



<a name="278165438"></a>
<h4><a href="https://chat.fhir.org#narrow/stream/179316-german/terminologien/topic/Monatliche%20Meetings%20des%20TC%20Terminologien/near/278165438" class="zl"><img src="https://fhir.github.io/chat-archive/assets/img/zulip.svg" alt="view this post on Zulip" style="width:20px;height:20px;"></a> Patrick Werner <a href="https://fhir.github.io/chat-archive/stream/179316-german/terminologien/topic/Monatliche.20Meetings.20des.20TC.20Terminologien.html#278165438">(Apr 07 2022 at 13:42)</a>:</h4>
<p>Hallo Zusammen,</p>
<p>heute wäre eigentlich das nächste TC Terminologiemeeting.<br>
Leider müssen wir für heute aufgrund von Terminüberschneidungen und Krankheit absagen. Wir werden hier den nächsten Termin zeitnah ankündigen.</p>



<a name="278175504"></a>
<h4><a href="https://chat.fhir.org#narrow/stream/179316-german/terminologien/topic/Monatliche%20Meetings%20des%20TC%20Terminologien/near/278175504" class="zl"><img src="https://fhir.github.io/chat-archive/assets/img/zulip.svg" alt="view this post on Zulip" style="width:20px;height:20px;"></a> Mareike Przysucha <a href="https://fhir.github.io/chat-archive/stream/179316-german/terminologien/topic/Monatliche.20Meetings.20des.20TC.20Terminologien.html#278175504">(Apr 07 2022 at 14:52)</a>:</h4>
<p>Gute Besserung und Grüße</p>



<a name="278180780"></a>
<h4><a href="https://chat.fhir.org#narrow/stream/179316-german/terminologien/topic/Monatliche%20Meetings%20des%20TC%20Terminologien/near/278180780" class="zl"><img src="https://fhir.github.io/chat-archive/assets/img/zulip.svg" alt="view this post on Zulip" style="width:20px;height:20px;"></a> Francois Peverali <a href="https://fhir.github.io/chat-archive/stream/179316-german/terminologien/topic/Monatliche.20Meetings.20des.20TC.20Terminologien.html#278180780">(Apr 07 2022 at 15:25)</a>:</h4>
<p>Gute Besserung auch meinerseits</p>



<a name="278180859"></a>
<h4><a href="https://chat.fhir.org#narrow/stream/179316-german/terminologien/topic/Monatliche%20Meetings%20des%20TC%20Terminologien/near/278180859" class="zl"><img src="https://fhir.github.io/chat-archive/assets/img/zulip.svg" alt="view this post on Zulip" style="width:20px;height:20px;"></a> Francois Peverali <a href="https://fhir.github.io/chat-archive/stream/179316-german/terminologien/topic/Monatliche.20Meetings.20des.20TC.20Terminologien.html#278180859">(Apr 07 2022 at 15:25)</a>:</h4>
<p><span class="user-mention silent" data-user-id="191451">Patrick Werner</span> <a href="#narrow/stream/179316-german.2Fterminologien/topic/Monatliche.20Meetings.20des.20TC.20Terminologien/near/278165438">said</a>:</p>
<blockquote>
<p>Hallo Zusammen,</p>
<p>heute wäre eigentlich das nächste TC Terminologiemeeting.<br>
Leider müssen wir für heute aufgrund von Terminüberschneidungen und Krankheit absagen. Wir werden hier den nächsten Termin zeitnah ankündigen.</p>
</blockquote>
<p><span class="user-mention" data-user-id="435441">@Heiko Waldmüller</span> <span class="user-mention" data-user-id="312901">@Tharsika Thavarasa</span></p>


{% endraw %}
<hr><p>Last updated: Apr 12 2022 at 19:14 UTC</p>
