[
    {
        "content": "<p>TC FHIR Meeting<br>\nDonnerstag, 22. Juli · 19:00 bis 21:30<br>\nGoogle Meet-Teilnahmeinformationen<br>\nLink für Videoanruf: <a href=\"https://meet.google.com/nfy-rmrr-msy\">https://meet.google.com/nfy-rmrr-msy</a><br>\nOder telefonisch: ‪(DE) +49 40 8081616001‬ PIN: ‪808 773 365‬#<br>\nWeitere Telefonnummern: <a href=\"https://tel.meet/nfy-rmrr-msy?pin=1391601782841\">https://tel.meet/nfy-rmrr-msy?pin=1391601782841</a></p>\n<p>Das Meeting ist öffentlich, die Teilnahme steht allen interessierten offen.</p>\n<p>Agenda: </p>\n<ul>\n<li>Letzte Änderungen am RC für FHIR Basis 1.0 </li>\n<li>Roadmap für Publikation 1.0</li>\n<li>Modellierung \"Behinderungsgrad\"</li>\n<li>Basisprofile \"Pflege\"</li>\n</ul>\n<p>...gibt es weitere Themen(-Wünsche?)</p>",
        "id": 246577706,
        "sender_full_name": "Simone Heckmann",
        "timestamp": 1626784446
    },
    {
        "content": "<p>Hier ist das Protokoll unserer heutigen Sitzung: <a href=\"https://docs.google.com/document/d/10Lpoier8jektLdqVf7FQ_a8zTeDtwaa43Xa-KK0MFqY/edit?usp=sharing\">https://docs.google.com/document/d/10Lpoier8jektLdqVf7FQ_a8zTeDtwaa43Xa-KK0MFqY/edit?usp=sharing</a></p>",
        "id": 246888908,
        "sender_full_name": "Simone Heckmann",
        "timestamp": 1626979294
    },
    {
        "content": "<p>Link zum Serientermin für diejenigen, die an künftigen Meetings teilnehmen möchten: <a href=\"https://calendar.google.com/event?action=TEMPLATE&amp;tmeid=Mjl0cXE1ZHJ2MzZ0ZTlrdWlkc3VrYnR0b2JfMjAyMTA3MjJUMTcwMDAwWiBzaEBnZWZ5cmEuZGU&amp;tmsrc=sh%40gefyra.de&amp;scp=ALL\">https://calendar.google.com/event?action=TEMPLATE&amp;tmeid=Mjl0cXE1ZHJ2MzZ0ZTlrdWlkc3VrYnR0b2JfMjAyMTA3MjJUMTcwMDAwWiBzaEBnZWZ5cmEuZGU&amp;tmsrc=sh%40gefyra.de&amp;scp=ALL</a><br>\n(bitte kurze Info, ob das funktioniert...)</p>",
        "id": 246889113,
        "sender_full_name": "Simone Heckmann",
        "timestamp": 1626979393
    },
    {
        "content": "<p>Irgendjemand hatte sich nicht in die Anwesenheitsliste eingetragen. Weiß jemand wer fehlt...?</p>",
        "id": 246890257,
        "sender_full_name": "Simone Heckmann",
        "timestamp": 1626979985
    },
    {
        "content": "<p><span class=\"user-mention silent\" data-user-id=\"191450\">Simone Heckmann</span> <a href=\"#narrow/stream/179183-german-.28d-a-ch.29/topic/Monatliches.20Meeting.20des.20TC.20FHIR/near/246889113\">said</a>:</p>\n<blockquote>\n<p>Link zum Serientermin für diejenigen, die an künftigen Meetings teilnehmen möchten</p>\n</blockquote>\n<p>Da kommt bei mir \"Der angeforderte Termin wurde nicht gefunden.\" <span aria-label=\"worried\" class=\"emoji emoji-1f61f\" role=\"img\" title=\"worried\">:worried:</span></p>",
        "id": 246890409,
        "sender_full_name": "Danny Ammon",
        "timestamp": 1626980071
    },
    {
        "content": "<p>Hm. Verdammt. Die GoogleCal-Funktion \"Termin veröffentlichen\" tut offenbar nicht das, was ihr Name vermuten liesse... <span aria-label=\"unamused\" class=\"emoji emoji-1f612\" role=\"img\" title=\"unamused\">:unamused:</span></p>",
        "id": 246890808,
        "sender_full_name": "Simone Heckmann",
        "timestamp": 1626980304
    },
    {
        "content": "<p>Funktioniert dieser Link?<br>\n<a href=\"https://calendar.google.com/event?action=TEMPLATE&amp;tmeid=MmNsdXZmZGFqbGIwOXFvZHVtbGdoM29nazhfMjAyMTA3MjJUMTcwMDAwWiBnZWZ5cmEuZGVfMGEyOWw1N3EzMnJ2M3ZlZjhmdTUzMHRlbThAZw&amp;tmsrc=gefyra.de_0a29l57q32rv3vef8fu530tem8%40group.calendar.google.com&amp;scp=ALL\">https://calendar.google.com/event?action=TEMPLATE&amp;tmeid=MmNsdXZmZGFqbGIwOXFvZHVtbGdoM29nazhfMjAyMTA3MjJUMTcwMDAwWiBnZWZ5cmEuZGVfMGEyOWw1N3EzMnJ2M3ZlZjhmdTUzMHRlbThAZw&amp;tmsrc=gefyra.de_0a29l57q32rv3vef8fu530tem8%40group.calendar.google.com&amp;scp=ALL</a></p>",
        "id": 246891242,
        "sender_full_name": "Simone Heckmann",
        "timestamp": 1626980549
    },
    {
        "content": "<p>Damit gelange ich zu dem Dialog, wo ich selbst nen neuen Termin in meinem Kalender anlegen kann <span aria-label=\"thinking\" class=\"emoji emoji-1f914\" role=\"img\" title=\"thinking\">:thinking:</span></p>",
        "id": 246906192,
        "sender_full_name": "Danny Ammon",
        "timestamp": 1626988115
    },
    {
        "content": "<p>ahhhhhh!</p>",
        "id": 246954859,
        "sender_full_name": "Simone Heckmann",
        "timestamp": 1627030774
    },
    {
        "content": "<p>OK, offenbar hing's noch an einer globalen Kalender-Freigabe-Einstellung. Bitte versuch's nochmal. Gleicher Link.</p>",
        "id": 246954937,
        "sender_full_name": "Simone Heckmann",
        "timestamp": 1627030811
    },
    {
        "content": "<p><span class=\"user-mention silent\" data-user-id=\"191450\">Simone Heckmann</span> <a href=\"#narrow/stream/179183-german-.28d-a-ch.29/topic/Monatliches.20Meeting.20des.20TC.20FHIR/near/246954937\">said</a>:</p>\n<blockquote>\n<p>OK, offenbar hing's noch an einer globalen Kalender-Freigabe-Einstellung. Bitte versuch's nochmal. Gleicher Link.</p>\n</blockquote>\n<p>Geht jetzt, vielen Dank <span aria-label=\"blush\" class=\"emoji emoji-1f60a\" role=\"img\" title=\"blush\">:blush:</span></p>",
        "id": 246964441,
        "sender_full_name": "Danny Ammon",
        "timestamp": 1627038368
    },
    {
        "content": "<p><span class=\"user-mention silent\" data-user-id=\"191450\">Simone Heckmann</span> <a href=\"#narrow/stream/179183-german-.28d-a-ch.29/topic/Monatliches.20Meeting.20des.20TC.20FHIR/near/246577706\">said</a>:</p>\n<blockquote>\n<p>TC FHIR Meeting<br>\nDonnerstag, 22. Juli · 19:00 bis 21:30<br>\nGoogle Meet-Teilnahmeinformationen<br>\nLink für Videoanruf: <a href=\"https://meet.google.com/nfy-rmrr-msy\">https://meet.google.com/nfy-rmrr-msy</a><br>\nOder telefonisch: ‪(DE) +49 40 8081616001‬ PIN: ‪808 773 365‬#<br>\nWeitere Telefonnummern: <a href=\"https://tel.meet/nfy-rmrr-msy?pin=1391601782841\">https://tel.meet/nfy-rmrr-msy?pin=1391601782841</a></p>\n<p>Das Meeting ist öffentlich, die Teilnahme steht allen interessierten offen.</p>\n<p>Agenda: </p>\n<ul>\n<li>Letzte Änderungen am RC für FHIR Basis 1.0 </li>\n<li>Roadmap für Publikation 1.0</li>\n<li>Modellierung \"Behinderungsgrad\"</li>\n<li>Basisprofile \"Pflege\"</li>\n</ul>\n<p>...gibt es weitere Themen(-Wünsche?)</p>\n</blockquote>\n<p>Hi <span class=\"user-mention\" data-user-id=\"191450\">@Simone Heckmann</span> ,</p>\n<p>heute findet das TC FHIR Meeting ja wieder statt. <br>\nIst es jedes Mal öffentlich? Ich würde aus Interesse einfach gern mal teilnehmen wollen. :)</p>",
        "id": 250750332,
        "sender_full_name": "Leon Sarodnik",
        "timestamp": 1629973025
    },
    {
        "content": "<p><span class=\"user-mention\" data-user-id=\"411206\">@Leon Sarodnik</span> Das TC Meeting ist öffentlich. Alles sind herzlich willkommen.</p>",
        "id": 250757814,
        "sender_full_name": "Alexander Zautke",
        "timestamp": 1629977668
    },
    {
        "content": "<p>Ist der Link der gleiche wie letztes Mal, oder ein neuer?</p>",
        "id": 250762903,
        "sender_full_name": "Mareike Przysucha",
        "timestamp": 1629980588
    },
    {
        "content": "<p>einfach die Event-Serie mit dem GoogleCal was davor geposted wurde holen, da sind auch direkt alle Infos schön im eigenen Kalender drin <span aria-label=\"smile\" class=\"emoji emoji-1f642\" role=\"img\" title=\"smile\">:smile:</span></p>",
        "id": 250763155,
        "sender_full_name": "Andrea Essenwanger",
        "timestamp": 1629980722
    },
    {
        "content": "<p>Danke. Dann wissen ja jetzt alle anderen genauso Bescheid wie ich!</p>",
        "id": 250763303,
        "sender_full_name": "Mareike Przysucha",
        "timestamp": 1629980804
    },
    {
        "content": "<p>Ja, sorry! Das ist der Link zur Terminserie: <a href=\"https://calendar.google.com/event?action=TEMPLATE&amp;tmeid=MmNsdXZmZGFqbGIwOXFvZHVtbGdoM29nazhfMjAyMTA3MjJUMTcwMDAwWiBnZWZ5cmEuZGVfMGEyOWw1N3EzMnJ2M3ZlZjhmdTUzMHRlbThAZw&amp;tmsrc=gefyra.de_0a29l57q32rv3vef8fu530tem8%40group.calendar.google.com&amp;scp=ALL\">https://calendar.google.com/event?action=TEMPLATE&amp;tmeid=MmNsdXZmZGFqbGIwOXFvZHVtbGdoM29nazhfMjAyMTA3MjJUMTcwMDAwWiBnZWZ5cmEuZGVfMGEyOWw1N3EzMnJ2M3ZlZjhmdTUzMHRlbThAZw&amp;tmsrc=gefyra.de_0a29l57q32rv3vef8fu530tem8%40group.calendar.google.com&amp;scp=ALL</a></p>",
        "id": 250766566,
        "sender_full_name": "Simone Heckmann",
        "timestamp": 1629982474
    },
    {
        "content": "<p>Danke Dir!!!</p>",
        "id": 250766615,
        "sender_full_name": "Mareike Przysucha",
        "timestamp": 1629982495
    },
    {
        "content": "<p>Agendapunkte für heute Abend (soweit bekannt):</p>\n<ul>\n<li>Kommentierung PKU/KBV</li>\n<li>Abstimmungverfahren eWundbericht</li>\n<li>Umbenennung der Canoncials für geschlecht-amtlich</li>\n<li>weitere Last Minute ToDos für Version 1.0 der Basisprofile?</li>\n</ul>",
        "id": 250766971,
        "sender_full_name": "Simone Heckmann",
        "timestamp": 1629982644
    },
    {
        "content": "<ul>\n<li>Planung DIT 2021</li>\n</ul>",
        "id": 250775077,
        "sender_full_name": "Simone Heckmann",
        "timestamp": 1629985946
    },
    {
        "content": "<ul>\n<li>Info zu ISiK Stufe 2 Modulen und Mitwirkungsmöglichkeiten</li>\n</ul>",
        "id": 250775169,
        "sender_full_name": "Simone Heckmann",
        "timestamp": 1629985980
    },
    {
        "content": "<p>Von meiner Seite aus:</p>\n<ul>\n<li>Metadaten in den Basisprofilen</li>\n<li>TNM</li>\n<li><a href=\"http://fhir.de\">fhir.de</a> Infrastruktur</li>\n<li>Wahlleistungsextension</li>\n</ul>",
        "id": 250779906,
        "sender_full_name": "Alexander Zautke",
        "timestamp": 1629987819
    },
    {
        "content": "<p><strong>TC FHIR Meeting</strong><br>\nDonnerstag, 30. September⋅19:00 bis 21:30<br>\nMonatlich am vierten Donnerstag</p>\n<p>Mit Google Meet teilnehmen: <a href=\"http://meet.google.com/nfy-rmrr-msy\">meet.google.com/nfy-rmrr-msy</a><br>\nPer Telefon teilnehmen: (DE) +49 40 8081616001‬ PIN: ‪808 773 365‬#</p>\n<p>Protokolle vergangener Meetings: <a href=\"https://drive.google.com/drive/folders/1ICHxm-GIAjFqLapPIgdWdyNUBuUjGOJj\">https://drive.google.com/drive/folders/1ICHxm-GIAjFqLapPIgdWdyNUBuUjGOJj</a></p>\n<p>Gibt es Themenwünsche für den 30.9.?</p>",
        "id": 253081677,
        "sender_full_name": "Simone Heckmann",
        "timestamp": 1631536602
    },
    {
        "content": "<p>Es wurde schon der Wunsch herangetragen, dass wir besprechen ob wir nicht zu einem fixen Release-Zyklus wechseln nachdem jetzt die 1.0.0 draußen ist. Inbesondere wenn wir Technical Corrections herausbringen.</p>",
        "id": 253143251,
        "sender_full_name": "Alexander Zautke",
        "timestamp": 1631560230
    },
    {
        "content": "<p>Ich würde gerne über den Grad der Behinderung und dessen Umsetzung in FHIR sprechen, ob wir da zu einer finalen Entscheidung gekommen sind. (betrifft vermutlich auch TC Terminologien, <span class=\"user-mention\" data-user-id=\"191451\">@Patrick Werner</span> <span class=\"user-mention\" data-user-id=\"212996\">@Elisabeth Pantazoglou</span>)</p>",
        "id": 253219000,
        "sender_full_name": "Mareike Przysucha",
        "timestamp": 1631610040
    },
    {
        "content": "<p>Ich habe den Punkt: IBAN Abbildung bei Privatzahlern</p>",
        "id": 253419468,
        "sender_full_name": "Patrick Werner",
        "timestamp": 1631714722
    },
    {
        "content": "<p><span class=\"user-mention silent\" data-user-id=\"191451\">Patrick Werner</span> <a href=\"#narrow/stream/179183-german-.28d-a-ch.29/topic/Monatliches.20Meeting.20des.20TC.20FHIR/near/253419468\">said</a>:</p>\n<blockquote>\n<p>Ich habe den Punkt: IBAN Abbildung bei Privatzahlern</p>\n</blockquote>\n<p><a href=\"#narrow/stream/179166-implementers/topic/payor's.20bank.20account.20information\">/_history</a></p>",
        "id": 253443795,
        "sender_full_name": "Simone Heckmann",
        "timestamp": 1631723105
    },
    {
        "content": "<p>Weiterer Punkt: geplante Änderungen an der Lebensphase-Extension durch die KBV <span class=\"user-mention\" data-user-id=\"195854\">@Maximilian Reith</span></p>",
        "id": 253604525,
        "sender_full_name": "Simone Heckmann",
        "timestamp": 1631807768
    },
    {
        "content": "<p><span class=\"user-mention\" data-user-id=\"191450\">@Simone Heckmann</span> war heute leider ein sehr kurzes Meeting.Und das nur weil Sep fünf Donnestage hat :-)</p>",
        "id": 254570348,
        "sender_full_name": "Stoyan Halkaliev",
        "timestamp": 1632417025
    },
    {
        "content": "<p>Und sowas passiert sogar recht oft, bei 52 Wochen, die sich auf nur 12 Monate drängeln <span aria-label=\"joy\" class=\"emoji emoji-1f602\" role=\"img\" title=\"joy\">:joy:</span></p>",
        "id": 254570930,
        "sender_full_name": "Stefan Lang",
        "timestamp": 1632417249
    },
    {
        "content": "<p>Ja sorry, ich glaubem wir haben heute nen Bug in GCal gefunden: <br>\n<a href=\"/user_uploads/10155/0Y6oerszgD3NZrXEVNkqxgLK/image.png\">image.png</a></p>\n<div class=\"message_inline_image\"><a href=\"/user_uploads/10155/0Y6oerszgD3NZrXEVNkqxgLK/image.png\" title=\"image.png\"><img src=\"/user_uploads/10155/0Y6oerszgD3NZrXEVNkqxgLK/image.png\"></a></div>",
        "id": 254577386,
        "sender_full_name": "Simone Heckmann",
        "timestamp": 1632419890
    },
    {
        "content": "<p>Lustigerweise kommt, selbst wenn ich update auf den Termin am 30.9. mache (z.B. Beschreibung ändern) bei den Gästen ein Update auf den 23.9. an...</p>",
        "id": 254577536,
        "sender_full_name": "Simone Heckmann",
        "timestamp": 1632419947
    },
    {
        "content": "<p>Google wusste schon, warum sie zumindest früher immer überall jahrelang \"beta\" dran geschrieben haben :D</p>",
        "id": 254580432,
        "sender_full_name": "Stefan Lang",
        "timestamp": 1632421088
    },
    {
        "content": "<p><span class=\"user-mention\" data-user-id=\"191450\">@Simone Heckmann</span>,  Kein Stress, ein FHIR meeting pro Tag reicht auch  (heute war ja Einwiligungsmanagement) :-) Wollte Dich etwas wegen DIT fragen, ich melde mich morgen einfach.</p>",
        "id": 254600341,
        "sender_full_name": "Stoyan Halkaliev",
        "timestamp": 1632429155
    },
    {
        "content": "<p>Die aktuelle Agenda würde folgendermaßen aussehen:</p>\n<ol>\n<li>Release-Zyklus Technical Corrections Basisprofile (Fix für constraint add-7 im Basisprofil Adresse #339)</li>\n<li>Grad der Behinderung</li>\n<li>IBAN Abbildung bei Privatzahlern</li>\n<li>EKG Profil / Signaldaten</li>\n<li>Lebensphase Extension (Condition)</li>\n<li>TNM</li>\n<li>Wahlleistungsextension</li>\n</ol>",
        "id": 255014298,
        "sender_full_name": "Alexander Zautke",
        "timestamp": 1632732760
    },
    {
        "content": "<p>Ich werde heute urlaubsbedingt nicht teilnehmen. Meine Punkte:<br>\nWäre es sinnvoll ein Money Profil auf Euro in die Basisprofile zu übernehmen? Im eRezeptkontext aktuell ein Thema.<br>\nMögliche Vorlage: <a href=\"https://simplifier.net/erezeptabgabedaten/davprerppreisangabeeur\">https://simplifier.net/erezeptabgabedaten/davprerppreisangabeeur</a> (Achtung die Regex gibt eine maximale Stellenzahl vor, müsste für Basisprofile entfernt werden)</p>",
        "id": 255561393,
        "sender_full_name": "Patrick Werner",
        "timestamp": 1633003759
    },
    {
        "content": "<p>zweiter Punkt aus demselben Kontext: IBAN eines Patienten erfassen. Aktuell werden hier im Projekt eine Extension verwendet, was suboptimal ist.<br>\nUm hier nicht zig Resourcen für eine einfache IBAN erzeugen zu müssen der Vorschlag dies in Patient.identifier zu hinterlegen, type: bank account, system: leer, value = IBAN Nummer</p>",
        "id": 255561824,
        "sender_full_name": "Patrick Werner",
        "timestamp": 1633003950
    },
    {
        "content": "<p><span class=\"user-mention\" data-user-id=\"191451\">@Patrick Werner</span> Bei geteilte Konten wuerden dann mehrere Personen den gleichen Identifier haben. Wuerde in diesem Fall praktisch vielleicht kein Problem darstellen, aber ich faende es etwas verwirrend, Identifier zu Benutzen, die nicht 1-zu-1 mit Personen uebereinstimmen (besonders weil dieser Identifier ja hier eigentlich gar nicht als Identifier fungieren soll...). Waere nicht ein Extension eine Alternative?</p>",
        "id": 255563817,
        "sender_full_name": "Morten Ernebjerg",
        "timestamp": 1633004793
    },
    {
        "content": "<p>Sehr guter Punkt. 2 Personen mit demselben Identifier ist nicht erlaubt.</p>",
        "id": 255564231,
        "sender_full_name": "Patrick Werner",
        "timestamp": 1633004940
    },
    {
        "content": "<p>Für IBAN gibt's nen SNOMED Code: <a href=\"https://browser.ihtsdotools.org/?perspective=full&amp;conceptId1=132844006&amp;edition=MAIN/2021-07-31&amp;release=&amp;languages=en\">https://browser.ihtsdotools.org/?perspective=full&amp;conceptId1=132844006&amp;edition=MAIN/2021-07-31&amp;release=&amp;languages=en</a></p>",
        "id": 255565017,
        "sender_full_name": "Simone Heckmann",
        "timestamp": 1633005257
    },
    {
        "content": "<p>badum tssss <span aria-label=\"grinning face with smiling eyes\" class=\"emoji emoji-1f601\" role=\"img\" title=\"grinning face with smiling eyes\">:grinning_face_with_smiling_eyes:</span></p>",
        "id": 255565040,
        "sender_full_name": "Simone Heckmann",
        "timestamp": 1633005273
    },
    {
        "content": "<p>das sollte das rick-rolling der FHIR community werden :D</p>",
        "id": 255565137,
        "sender_full_name": "Peter Osburg",
        "timestamp": 1633005322
    },
    {
        "content": "<p>Reminder: in 30 min geht's los: <a href=\"http://meet.google.com/nfy-rmrr-msy\">meet.google.com/nfy-rmrr-msy</a></p>",
        "id": 255603723,
        "sender_full_name": "Simone Heckmann",
        "timestamp": 1633019258
    },
    {
        "content": "<p>Hier ist schon mal der Link zut Agenda/zum Protokoll: <a href=\"https://docs.google.com/document/d/1IquNJ3aVB2OCK9LpaLo0eJCpl3BdJhbOboQuyy5hCjc/edit?usp=sharing\">https://docs.google.com/document/d/1IquNJ3aVB2OCK9LpaLo0eJCpl3BdJhbOboQuyy5hCjc/edit?usp=sharing</a></p>",
        "id": 255606172,
        "sender_full_name": "Simone Heckmann",
        "timestamp": 1633020146
    },
    {
        "content": "<p>Wollte heute eigentlich auch dabei sein, wegen top1 und 5 muss aber leider doch absagen...wenn ich etwas im Nachhinein beitragen kann gerne...</p>",
        "id": 255609136,
        "sender_full_name": "Maximilian Reith",
        "timestamp": 1633021158
    },
    {
        "content": "<p>Ich komme leider nicht rein. Meet sagt so eine Besprechung gibt es nicht.</p>",
        "id": 255611897,
        "sender_full_name": "Stoyan Halkaliev",
        "timestamp": 1633022168
    },
    {
        "content": "<p><a href=\"https://meet.google.com/nfy-rmrr-msy\">https://meet.google.com/nfy-rmrr-msy</a></p>",
        "id": 255612059,
        "sender_full_name": "Mareike Przysucha",
        "timestamp": 1633022228
    },
    {
        "content": "<p>Ich hab gerade in der Agenda gesehen, dass dort steht \"Kommentierung PKU\". <br>\nLeider kann ich gerade aus familiären Gründen nicht an dem Meeting teilnehmen. Es gilt aber zu beachten, dass nicht die Kommentierungsphase der Patientenkurzübersicht läuft, sondern der Patientenkurzakte. Das ist tatsächlich ein großer Unterschied. Wenn es gar nicht um die von mir genannten MIOs geht, dann bitte ignorieren :)</p>",
        "id": 255618471,
        "sender_full_name": "Peter Osburg",
        "timestamp": 1633024511
    },
    {
        "content": "<p>Danke für den Hinweis, nehmen wir mit!</p>",
        "id": 255618533,
        "sender_full_name": "Mareike Przysucha",
        "timestamp": 1633024538
    },
    {
        "content": "<p>Es ist wieder soweit:<br>\nTC FHIR Meeting<br>\nDonnerstag, 28. Oktober · 19:00 bis 21:30<br>\nGoogle Meet-Teilnahmeinformationen<br>\nLink für Videoanruf: <a href=\"https://meet.google.com/nfy-rmrr-msy\">https://meet.google.com/nfy-rmrr-msy</a><br>\nOder telefonisch: ‪(DE) +49 40 8081616001‬ PIN: ‪808 773 365‬#<br>\nWeitere Telefonnummern: <a href=\"https://tel.meet/nfy-rmrr-msy?pin=1391601782841\">https://tel.meet/nfy-rmrr-msy?pin=1391601782841</a></p>\n<p>Interessierte sind jederzeit herzlich willkommen!</p>",
        "id": 258685379,
        "sender_full_name": "Simone Heckmann",
        "timestamp": 1634894735
    },
    {
        "content": "<p>Folgende Tickets würde ich zur Abstimmung stellen:</p>\n<ul>\n<li><a href=\"https://github.com/hl7germany/basisprofil-de-r4/issues/357\">https://github.com/hl7germany/basisprofil-de-r4/issues/357</a></li>\n<li><a href=\"https://github.com/hl7germany/basisprofil-de-r4/issues/356\">https://github.com/hl7germany/basisprofil-de-r4/issues/356</a></li>\n<li><a href=\"https://github.com/hl7germany/basisprofil-de-r4/issues/353\">https://github.com/hl7germany/basisprofil-de-r4/issues/353</a></li>\n</ul>",
        "id": 258984879,
        "sender_full_name": "Alexander Zautke",
        "timestamp": 1635179446
    },
    {
        "content": "<p><span class=\"user-mention\" data-user-id=\"196115\">@Mareike Przysucha</span> Besteht Bedarf den PR zur Grad der Behinderung zusammen durchzugehen?</p>",
        "id": 258984984,
        "sender_full_name": "Alexander Zautke",
        "timestamp": 1635179507
    },
    {
        "content": "<p>Nur, wenn ihr wollt. Ich habe inzwischen meinen PR upgedatet. Ich kann das einmal zeigen und dann kann das kurz abgenickt werden...</p>",
        "id": 258985144,
        "sender_full_name": "Mareike Przysucha",
        "timestamp": 1635179576
    },
    {
        "content": "<p>Interessant wäre höchstens, dass es geFSHt ist.</p>",
        "id": 258985177,
        "sender_full_name": "Mareike Przysucha",
        "timestamp": 1635179592
    },
    {
        "content": "<p>Können wir morgen die Themen IHE XDS CS/VS und CS Fachabteilungsschlüssel auf die Agenda setzen?</p>",
        "id": 259225739,
        "sender_full_name": "Julian Sass",
        "timestamp": 1635334815
    },
    {
        "content": "<p>Ich würde das eher im TC Terminologien verorten. Aber: dringendes Thema ist es in jedem Fall. Vielleicht können wir uns auf die FHIR-specific Aspekte begrenzen? Und Grundsatzdiskussionen vermeiden?</p>",
        "id": 259319276,
        "sender_full_name": "Christof Gessner",
        "timestamp": 1635375964
    },
    {
        "content": "<p>REMINDER:<br>\n<span class=\"user-mention silent\" data-user-id=\"191450\">Simone Heckmann</span> <a href=\"#narrow/stream/179183-german-.28d-a-ch.29/topic/Monatliches.20Meeting.20des.20TC.20FHIR/near/258685379\">said</a>:</p>\n<blockquote>\n<p>Es ist wieder soweit:<br>\nTC FHIR Meeting<br>\nDonnerstag, 28. Oktober · 19:00 bis 21:30<br>\nGoogle Meet-Teilnahmeinformationen<br>\nLink für Videoanruf: <a href=\"https://meet.google.com/nfy-rmrr-msy\">https://meet.google.com/nfy-rmrr-msy</a><br>\nOder telefonisch: ‪(DE) +49 40 8081616001‬ PIN: ‪808 773 365‬#<br>\nWeitere Telefonnummern: <a href=\"https://tel.meet/nfy-rmrr-msy?pin=1391601782841\">https://tel.meet/nfy-rmrr-msy?pin=1391601782841</a></p>\n<p>Interessierte sind jederzeit herzlich willkommen!</p>\n</blockquote>",
        "id": 259405800,
        "sender_full_name": "Simone Heckmann",
        "timestamp": 1635434879
    },
    {
        "content": "<p>Für die Agenda nächste Woche Donnerstag würde ich gerne das Thema Abbildung von Virusnachweistests sprechen.</p>",
        "id": 261617633,
        "sender_full_name": "Alexander Zautke",
        "timestamp": 1637056274
    },
    {
        "content": "<p>Siehe auch hier:   <a href=\"https://github.com/ehn-dcc-development\">https://github.com/ehn-dcc-development</a>,  <a href=\"https://github.com/eu-digital-green-certificates\">https://github.com/eu-digital-green-certificates</a> und <a href=\"https://eur-lex.europa.eu/legal-content/EN/TXT/?uri=CELEX%3A32021R0953\">https://eur-lex.europa.eu/legal-content/EN/TXT/?uri=CELEX%3A32021R0953</a><br>\nAuf eHN-Ebene wird derzeit diskutiiert, ob und wie man Impfdaten nicht nur für Zweck Reise/Bar/Club sondern auch für Medizin abbilden kann. Die Tendenz der Implementierer geht sehr stark auf Abbildung mit ähnlicher Technik wie DCC - also JSON Schema, ad-hoc-Listen für Value Sets, QR-Codes...</p>",
        "id": 261628741,
        "sender_full_name": "Christof Gessner",
        "timestamp": 1637062726
    },
    {
        "content": "<p>Bei HL7 kenne ich (außer IPS) folgende Aktivitäten: <a href=\"https://confluence.hl7.org/display/PHWG/SMART+Health+Cards+-+Vaccination+and+Testing+IG+Project+Page\">https://confluence.hl7.org/display/PHWG/SMART+Health+Cards+-+Vaccination+and+Testing+IG+Project+Page</a> und <a href=\"https://confluence.hl7.org/display/FHIR/2022-01+SMART+Health+Cards+for+Vaccination+and+Testing\">https://confluence.hl7.org/display/FHIR/2022-01+SMART+Health+Cards+for+Vaccination+and+Testing</a></p>",
        "id": 261629328,
        "sender_full_name": "Christof Gessner",
        "timestamp": 1637063180
    },
    {
        "content": "<p>Im HL7 Europe stream gab es auch ein paar posts dazu: <a href=\"#narrow/stream/242580-europe/topic/COVID.20certificate.20IG\">https://chat.fhir.org/#narrow/stream/242580-europe/topic/COVID.20certificate.20IG</a>, <a href=\"#narrow/stream/242580-europe/topic/vaccination.20certificates\">https://chat.fhir.org/#narrow/stream/242580-europe/topic/vaccination.20certificates</a></p>",
        "id": 261629511,
        "sender_full_name": "Christof Gessner",
        "timestamp": 1637063317
    },
    {
        "content": "<p>Der deutsche \"Ableger\" des EU-DCC ist <a href=\"https://www.digitaler-impfnachweis-app.de/en/covpasscheck-app/\">https://www.digitaler-impfnachweis-app.de/en/covpasscheck-app/</a>, auch für (negative) Tests.</p>",
        "id": 261629822,
        "sender_full_name": "Christof Gessner",
        "timestamp": 1637063514
    },
    {
        "content": "<p>Dazu kommt eine Diskussion rund um Qualitative Skalen. Bitte Popcorn mitbringen.</p>",
        "id": 262375517,
        "sender_full_name": "Alexander Zautke",
        "timestamp": 1637614090
    },
    {
        "content": "<p>Tagespunkt Nr.3: ATC-Canonicals</p>",
        "id": 262469616,
        "sender_full_name": "Alexander Zautke",
        "timestamp": 1637680746
    },
    {
        "content": "<p>Punkt Nr.4: <a href=\"https://github.com/hl7germany/basisprofil-de-r4/issues/363\">https://github.com/hl7germany/basisprofil-de-r4/issues/363</a></p>",
        "id": 262469913,
        "sender_full_name": "Alexander Zautke",
        "timestamp": 1637680900
    },
    {
        "content": "<p><span class=\"user-mention silent\" data-user-id=\"193430\">Alexander Zautke</span> <a href=\"#narrow/stream/179183-german-.28d-a-ch.29/topic/Monatliches.20Meeting.20des.20TC.20FHIR/near/262375517\">said</a>:</p>\n<blockquote>\n<p>Dazu kommt eine Diskussion rund um Qualitative Skalen. Bitte Popcorn mitbringen.</p>\n</blockquote>\n<p>Kann urlaubsbedingt morgen leider nicht dabei sein, bis aber schon gespannt auf die Ergebnisse <span aria-label=\"popcorn\" class=\"emoji emoji-1f37f\" role=\"img\" title=\"popcorn\">:popcorn:</span></p>",
        "id": 262597548,
        "sender_full_name": "Noemi Deppenwiese",
        "timestamp": 1637765164
    },
    {
        "content": "<p>Agenda/Protokoll für/von heute: <a href=\"https://docs.google.com/document/d/1q37UqV8-KHegcTK9lTFoYz9MXPqEApro0SldINHF7B4/edit\">https://docs.google.com/document/d/1q37UqV8-KHegcTK9lTFoYz9MXPqEApro0SldINHF7B4/edit#</a></p>",
        "id": 262725929,
        "sender_full_name": "Simone Heckmann",
        "timestamp": 1637858818
    },
    {
        "content": "<p>Wen das nicht abschreckt, der/die ist herzlich eingeladen, um 19h dabei zu sein:<br>\nTC FHIR Meeting<br>\nDonnerstag, 25. November · 19:00 bis 21:30<br>\nGoogle Meet-Teilnahmeinformationen<br>\nLink für Videoanruf: <a href=\"https://meet.google.com/nfy-rmrr-msy\">https://meet.google.com/nfy-rmrr-msy</a><br>\nOder telefonisch: ‪(DE) +49 40 8081616001‬ PIN: ‪808 773 365‬#<br>\nWeitere Telefonnummern: <a href=\"https://tel.meet/nfy-rmrr-msy?pin=1391601782841\">https://tel.meet/nfy-rmrr-msy?pin=1391601782841</a></p>",
        "id": 262726042,
        "sender_full_name": "Simone Heckmann",
        "timestamp": 1637858897
    },
    {
        "content": "<p>Vielleicht machen wir quer zur Agenda auch Notizen, wer was wann zum Interop-Forum nächste Woche beitragen kann und will?</p>",
        "id": 262727676,
        "sender_full_name": "Christof Gessner",
        "timestamp": 1637860149
    },
    {
        "content": "<p>Ist in diesem Thread eigentlich auch eine inhaltliche Diskussion erlaubt? <br>\nDas Problem bei dem Grad der Behinderung-Code ist: Dass es sich bei den Werten des GdB „ nicht um Prozentangaben“ handelt (<a href=\"https://www.familienratgeber.de/schwerbehinderung/schwerbehindertenausweis/grad-behinderung.php\">https://www.familienratgeber.de/schwerbehinderung/schwerbehindertenausweis/grad-behinderung.php</a> oder <a href=\"https://www.vdk.de/deutschland/pages/themen/artikel/9216/grad_der_behinderung_gdb?dscc=essenc\">https://www.vdk.de/deutschland/pages/themen/artikel/9216/grad_der_behinderung_gdb?dscc=essenc</a>). Daher nochmal der Vorschlag eines postkoordinierten Codes:</p>\n<p>21134002 | Disability (finding) | : 363714003 |Interprets (attribute)| = ( 782487009 |Assessment score (observable entity)|:370132008 |Scale type (attribute)|= 117363000 |Ordinal value (qualifier value)| )</p>",
        "id": 262970349,
        "sender_full_name": "Maximilian Reith",
        "timestamp": 1638166231
    },
    {
        "content": "<p>In der Diskussion kamen wir neulich zu folgender Lösung (Beschreibung in meinen Worten): Konzeptionell ist der Behinderungsgrad eine ordinale Skala. Diese Skala kann aber einfach und eindeutig auf eine quantitative Skala abgebildet werden. Mit Einschränkung des Wertebereichs auf bestimmte diskrete Werte ist die Abbildung auch bidirektional eindeutig. Daher wird die technisch einfachere Implementierung als Zahlenwert (nicht im Sinne einer Prozentangabe) bevorzugt. Der zusätzliche Nutzen durch die (direkte) Erfassung als CodeableConcept wurde in diesem Fall geringer eingeschätzt als die einfache und robuste Implementierung als Zahlenwert.</p>",
        "id": 262978839,
        "sender_full_name": "Christof Gessner",
        "timestamp": 1638175066
    },
    {
        "content": "<p>Hallo zusammen.<br>\nJa, das stimmt. Ich hatte daher <span class=\"user-mention\" data-user-id=\"238510\">@Luise Oeppert</span> gefragt, ob mio42 über das BfArM bei SNOMED CT einen Code anfragt, der eine Observable Entity ist. Eine Antwort zu den Code-Vorschlägen seitens mio42 lasse ich Herrn Peverali heute noch per Mail zukommen, das habe ich Freitag einfach nicht mehr geschafft.<br>\nIn der Zwischenzeit wollten wir einen Code haben, der das, was uns vorschwebt, zwar nicht 100%ig, aber zumindest ungefähr wiedergibt.</p>\n<p>Zu dem Code oben, den ich wie folgt lese: \"Ich bin ein ordinaler Befund zu einer Behinderung, der aus einem Assessment stammt. \"<br>\n<span class=\"user-mention\" data-user-id=\"212996\">@Elisabeth Pantazoglou</span>, <span class=\"user-mention\" data-user-id=\"191451\">@Patrick Werner</span>: Wie seht Ihr das?<br>\nHerzliche Grüße</p>",
        "id": 262979114,
        "sender_full_name": "Mareike Przysucha",
        "timestamp": 1638175257
    },
    {
        "content": "<p>Ich finde postkoordinierte Codes in FHIR schwierig. Validierung ist vom Großteil des Toolings nicht supportet, bei der FHIR Suche kann ich nicht nach Teilen des postkord Codes suchen.</p>",
        "id": 262979262,
        "sender_full_name": "Patrick Werner",
        "timestamp": 1638175355
    },
    {
        "content": "<p>Daher haben wir bereits das ICD10 Profil umgestellt um hier von einer post-Koordination wegzukommen</p>",
        "id": 262979333,
        "sender_full_name": "Patrick Werner",
        "timestamp": 1638175410
    },
    {
        "content": "<p><span class=\"user-mention\" data-user-id=\"191451\">@Patrick Werner</span> Können wir die Diskussion zu postkoordinierten Codes in FHIR (value sets) mal auf einer allgemeieneren Ebene diskutieren? Im Zusammenhang mit UCUM wird gerade überlegt, ob wir eine Unterscheidung einführen können zwischen \"lexikalischer Äquivalenz\" und \"semantischer Äquivalenz\". Bei UCUM betrifft das vor allem den Umgang mit {Annotations} in den Codes eines value set, bei SNOMED könnte ich mir bei post-koordinierten Codes ähnliches vorstellen.</p>",
        "id": 262980875,
        "sender_full_name": "Christof Gessner",
        "timestamp": 1638176396
    },
    {
        "content": "<p>UCUM is kind of special (sorry for not contributing in german)</p>",
        "id": 262981024,
        "sender_full_name": "Grahame Grieve",
        "timestamp": 1638176442
    },
    {
        "content": "<p>Ich denke, wir sollten trennen zwischen \"semantisch sinnvolle / korrekte Codes\" und \"technischer Umgang damit\".  Ja, man muss beides zusammen betrachten, aber uns auch die Frage stellen, was das leitendere sein sollte.<br>\nEine ähnliche Diskussion werden wir in ähnlicher Form nächste Woche beim Treffen von OHDSI Germany (Interessierte: gerne melden) diskutieren.</p>",
        "id": 262984155,
        "sender_full_name": "Mareike Przysucha",
        "timestamp": 1638178368
    },
    {
        "content": "<p><del>Wo finde ich unsere Issues bzw. Protokollnotizen zum Thema \"Telematik-ID\"?</del><br>\nSchon gefunden: <a href=\"https://simplifier.net/guide/basisprofil-de-r4/Telematik-ID\">https://simplifier.net/guide/basisprofil-de-r4/Telematik-ID</a></p>",
        "id": 262990392,
        "sender_full_name": "Christof Gessner",
        "timestamp": 1638181966
    },
    {
        "content": "<p>Gerne</p>",
        "id": 262992316,
        "sender_full_name": "Patrick Werner",
        "timestamp": 1638183212
    },
    {
        "content": "<p><span class=\"user-mention silent\" data-user-id=\"196115\">Mareike Przysucha</span> <a href=\"#narrow/stream/179183-german-.28d-a-ch.29/topic/Monatliches.20Meeting.20des.20TC.20FHIR/near/262984155\">said</a>:</p>\n<blockquote>\n<p>Ich denke, wir sollten trennen zwischen \"semantisch sinnvolle / korrekte Codes\" und \"technischer Umgang damit\".  Ja, man muss beides zusammen betrachten, aber uns auch die Frage stellen, was das leitendere sein sollte.<br>\nEine ähnliche Diskussion werden wir in ähnlicher Form nächste Woche beim Treffen von OHDSI Germany (Interessierte: gerne melden) diskutieren.</p>\n</blockquote>\n<p>Ja gerne. <br>\nEs geht über technischen Support noch hinaus. der FHIR Standard an sich kennte keine teilweise Suche auf Codes.</p>",
        "id": 262992614,
        "sender_full_name": "Patrick Werner",
        "timestamp": 1638183370
    },
    {
        "content": "<p>Ich kann also per Suche meine Objekte nur passend finden/filtern sofern ich den Code exakt kenne</p>",
        "id": 262992654,
        "sender_full_name": "Patrick Werner",
        "timestamp": 1638183399
    },
    {
        "content": "<p>... oder man definiert eine Suche über Elemente eines strukturierten Strings in displayName <span aria-label=\"oh no\" class=\"emoji emoji-1f615\" role=\"img\" title=\"oh no\">:oh_no:</span>  ( vgl. <a href=\"https://build.fhir.org/ig/HL7/davinci-pdex-formulary/use_cases_and_overview.html#searching-by-drug-name\">https://build.fhir.org/ig/HL7/davinci-pdex-formulary/use_cases_and_overview.html#searching-by-drug-name</a>  )</p>",
        "id": 263011996,
        "sender_full_name": "Christof Gessner",
        "timestamp": 1638194646
    },
    {
        "content": "<p><span class=\"user-mention silent\" data-user-id=\"196115\">Mareike Przysucha</span> <a href=\"#narrow/stream/179183-german-.28d-a-ch.29/topic/Monatliches.20Meeting.20des.20TC.20FHIR/near/262984155\">said</a>:</p>\n<blockquote>\n<p>Ich denke, wir sollten trennen zwischen \"semantisch sinnvolle / korrekte Codes\" und \"technischer Umgang damit\".  Ja, man muss beides zusammen betrachten, aber uns auch die Frage stellen, was das leitendere sein sollte.<br>\nEine ähnliche Diskussion werden wir in ähnlicher Form nächste Woche beim Treffen von OHDSI Germany (Interessierte: gerne melden) diskutieren.</p>\n</blockquote>\n<p>Ja korrekt...Allerdings es gibt ja postkoordinierte Codes und FHIR sollte die Verwendung nicht verhindern.</p>",
        "id": 263012625,
        "sender_full_name": "Maximilian Reith",
        "timestamp": 1638194958
    },
    {
        "content": "<p>Termin und Einwahldaten für das letzte Meeting in diesem Jahr:</p>\n<p>TC FHIR Meeting<br>\nDonnerstag, 23. Dezember · 19:00 bis 21:30<br>\nGoogle Meet-Teilnahmeinformationen<br>\nLink für Videoanruf: <a href=\"https://meet.google.com/nfy-rmrr-msy\">https://meet.google.com/nfy-rmrr-msy</a><br>\nOder telefonisch: ‪(DE) +49 40 8081616001‬ PIN: ‪808 773 365‬#<br>\nWeitere Telefonnummern: <a href=\"https://tel.meet/nfy-rmrr-msy?pin=1391601782841\">https://tel.meet/nfy-rmrr-msy?pin=1391601782841</a></p>\n<p>Hat da jemand noch Zeit und Nerven oder liegen schon alle glühwein-duselig unter dem Weihnachtsbaum? <span aria-label=\"santa\" class=\"emoji emoji-1f385\" role=\"img\" title=\"santa\">:santa:</span></p>",
        "id": 263418042,
        "sender_full_name": "Simone Heckmann",
        "timestamp": 1638441301
    },
    {
        "content": "<p>Wir können auch eine virtuelle Weihnachtsfeier machen :)</p>",
        "id": 263420533,
        "sender_full_name": "Alexander Zautke",
        "timestamp": 1638442765
    },
    {
        "content": "<p>Ich werde da sein!</p>",
        "id": 264434479,
        "sender_full_name": "Yannick Börner",
        "timestamp": 1639136256
    },
    {
        "content": "<p>kommt bei mir drauf an. Fokus Weihnachtsfeier: ja, bin dabei. Fokus inhaltliche Diskussion: Sorry, hab Urlaub.</p>",
        "id": 264436065,
        "sender_full_name": "Mareike Przysucha",
        "timestamp": 1639137215
    },
    {
        "content": "<p>Dann gibt es striktes Themenverbot :)</p>",
        "id": 264438911,
        "sender_full_name": "Alexander Zautke",
        "timestamp": 1639138873
    },
    {
        "content": "<p>Ich glaube, wenn ein Haufen FHIR-Nerds beieinander hockt, werden sich fachliche Diskussionen nicht verhindern lassen, aber ich mache es mal zur Prämisse, dass wir und bemühen wollen, die Diskussionen möglichst unsachlich und unproduktiv zu halten <span aria-label=\"grinning face with smiling eyes\" class=\"emoji emoji-1f601\" role=\"img\" title=\"grinning face with smiling eyes\">:grinning_face_with_smiling_eyes:</span></p>",
        "id": 264441193,
        "sender_full_name": "Simone Heckmann",
        "timestamp": 1639140161
    },
    {
        "content": "<p>Ich könnte auch dabei sein - bin allerdings ja nicht so der Typ fürs Privatleben <span aria-label=\"neutral\" class=\"emoji emoji-1f610\" role=\"img\" title=\"neutral\">:neutral:</span></p>",
        "id": 264456693,
        "sender_full_name": "Christof Gessner",
        "timestamp": 1639147568
    },
    {
        "content": "<p>Priv….was? 🤓😅</p>",
        "id": 264456910,
        "sender_full_name": "Simone Heckmann",
        "timestamp": 1639147684
    },
    {
        "content": "<p>Ich weiß zwar nicht, ob es ein Quorum für Weihnachtsfeiern gibt, aber interessehalber: Wer hat vor am Donnerstag dabei zu sein?</p>\n<p>TC FHIR Meeting<br>\nDonnerstag, 23. Dezember · 19:00 bis 21:30<br>\nGoogle Meet-Teilnahmeinformationen<br>\nLink für Videoanruf: <a href=\"https://meet.google.com/nfy-rmrr-msy\">https://meet.google.com/nfy-rmrr-msy</a><br>\nOder telefonisch: ‪(DE) +49 40 8081616001‬ PIN: ‪808 773 365‬#<br>\nWeitere Telefonnummern: <a href=\"https://tel.meet/nfy-rmrr-msy?pin=1391601782841\">https://tel.meet/nfy-rmrr-msy?pin=1391601782841</a></p>",
        "id": 265680389,
        "sender_full_name": "Simone Heckmann",
        "timestamp": 1640090362
    },
    {
        "content": "<p><a href=\"https://healthmanagement.org/c/it/post/digital-healthcare-focus-european-hospitals-on-fire-fhir-emh-onfhir\">https://healthmanagement.org/c/it/post/digital-healthcare-focus-european-hospitals-on-fire-fhir-emh-onfhir</a></p>",
        "id": 265941439,
        "sender_full_name": "Christof Gessner",
        "timestamp": 1640284509
    },
    {
        "content": "<p><a href=\"https://github.com/gematik/ISiK-Basismodul-Stufe-2/issues\">https://github.com/gematik/ISiK-Basismodul-Stufe-2/issues</a></p>",
        "id": 265947807,
        "sender_full_name": "Alexander Zautke",
        "timestamp": 1640288876
    },
    {
        "content": "<p>Das TC FHIR würde sich darüber freuen, wenn möglichst viele nächste Woche Donnerstag um 19:00 Uhr am monatlichen Meeting teilnehmen.</p>",
        "id": 268596704,
        "sender_full_name": "Alexander Zautke",
        "timestamp": 1642623100
    },
    {
        "content": "<p>Agenda-Items bitte hier formlos anmelden.</p>",
        "id": 268596723,
        "sender_full_name": "Alexander Zautke",
        "timestamp": 1642623113
    },
    {
        "content": "<p><a href=\"https://github.com/hl7germany/basisprofil-de-r4/issues/387\">https://github.com/hl7germany/basisprofil-de-r4/issues/387</a></p>",
        "id": 268596732,
        "sender_full_name": "Alexander Zautke",
        "timestamp": 1642623118
    },
    {
        "content": "<p>TOP: Account-Extensions für §21/DRG-relevante Infos</p>",
        "id": 268892436,
        "sender_full_name": "Simone Heckmann",
        "timestamp": 1642793797
    },
    {
        "content": "<p>Anfrage von <span class=\"user-mention\" data-user-id=\"191964\">@Bettina Lieske</span> zur Korrektur des CS für Abrechnunsarten</p>",
        "id": 269181234,
        "sender_full_name": "Alexander Zautke",
        "timestamp": 1643062946
    },
    {
        "content": "<p>KVDT Mapping inkorrekt (Issue #390)</p>",
        "id": 269594171,
        "sender_full_name": "Alexander Zautke",
        "timestamp": 1643299344
    },
    {
        "content": "<p>Vitalparameter VS-Binding an Quanity.code -&gt; Einheitliche Pattern</p>",
        "id": 269599249,
        "sender_full_name": "Alexander Zautke",
        "timestamp": 1643301408
    },
    {
        "content": "<p>Hallo Leute. Bitte entschuldigt, wenn ich heute nicht komme, ich bin ziemlich k.o.. Viele Grüße</p>",
        "id": 269610754,
        "sender_full_name": "Mareike Przysucha",
        "timestamp": 1643305908
    },
    {
        "content": "<p>Definition Standortnummer</p>",
        "id": 269611496,
        "sender_full_name": "Christof Gessner",
        "timestamp": 1643306162
    },
    {
        "content": "<p>Die Zeit verfliegt :) Morgen lädt das TC FHIR wieder zum monatlichen Meeting ein. Zeit und Ort wie immer.</p>\n<p>Agenda Punkte bitte kurz formlos hier anmelden.</p>",
        "id": 272910387,
        "sender_full_name": "Alexander Zautke",
        "timestamp": 1645598361
    },
    {
        "content": "<p>Ballotierung Q2 22</p>",
        "id": 272910401,
        "sender_full_name": "Alexander Zautke",
        "timestamp": 1645598384
    },
    {
        "content": "<p>Abbildung eines Notfalls im Encounter<br>\nCC: <span class=\"user-mention\" data-user-id=\"197429\">@Axel Biernat</span></p>",
        "id": 272910452,
        "sender_full_name": "Alexander Zautke",
        "timestamp": 1645598411
    },
    {
        "content": "<p>Vote <a href=\"https://github.com/hl7germany/basisprofil-de-r4/issues/392\">https://github.com/hl7germany/basisprofil-de-r4/issues/392</a></p>",
        "id": 272910491,
        "sender_full_name": "Alexander Zautke",
        "timestamp": 1645598497
    },
    {
        "content": "<p>Vorgaben für Meta.tag</p>",
        "id": 272913962,
        "sender_full_name": "Alexander Zautke",
        "timestamp": 1645602346
    },
    {
        "content": "<p>Ist morgen wieder monatliches TC-Meeting?</p>",
        "id": 276400069,
        "sender_full_name": "Christof Gessner",
        "timestamp": 1648069352
    },
    {
        "content": "<p>Ja, Meeting findet statt. Selber Ort, selbe Zeit.</p>",
        "id": 276403995,
        "sender_full_name": "Alexander Zautke",
        "timestamp": 1648071367
    },
    {
        "content": "<p>Agenda ist noch leere, Ideen und Vorschläge einfach hier posten.</p>",
        "id": 276404051,
        "sender_full_name": "Alexander Zautke",
        "timestamp": 1648071410
    },
    {
        "content": "<p>Würde gerne heute kurz über ein mögliches mCode UV  sprechen.</p>",
        "id": 276448638,
        "sender_full_name": "Patrick Werner",
        "timestamp": 1648113493
    },
    {
        "content": "<p>Ich bin erst über dieses Projekt hier gestolpert: <a href=\"https://simplifier.net/medikationsplanplus/~introduction\">https://simplifier.net/medikationsplanplus/~introduction</a> Kenne die Hintergründe nicht aber vlt lohnt es sich darüber zu reden davon eine R4 Version zu erstellen?</p>",
        "id": 276448926,
        "sender_full_name": "Noemi Deppenwiese",
        "timestamp": 1648113678
    },
    {
        "content": "<p>TC FHIR Meeting<br>\nDonnerstag, 24. März · 19:00 bis 21:30<br>\nGoogle Meet-Teilnahmeinformationen<br>\nLink für Videoanruf: <a href=\"https://meet.google.com/nfy-rmrr-msy\">https://meet.google.com/nfy-rmrr-msy</a><br>\nOder telefonisch: ‪(DE) +49 40 8081616001‬ PIN: ‪808 773 365‬#<br>\nWeitere Telefonnummern: <a href=\"https://tel.meet/nfy-rmrr-msy?pin=1391601782841\">https://tel.meet/nfy-rmrr-msy?pin=1391601782841</a></p>",
        "id": 276474187,
        "sender_full_name": "Simone Heckmann",
        "timestamp": 1648128009
    },
    {
        "content": "<p><span class=\"user-mention\" data-user-id=\"192896\">@Noemi Deppenwiese</span>  Diese Spec ist zumindest ungefähr die Grundlage für die Produktivversionen von Medikationsplan und eMedikationsplan, dort allerdings noch in Ultrakurzformat “verzaubert”</p>",
        "id": 276507831,
        "sender_full_name": "Christof Gessner",
        "timestamp": 1648141418
    }
]