[
    {
        "content": "<p>Hallo zusammen,</p>\n<p>das nächste Interop-Forum steht an:<br>\n<a href=\"http://wiki.hl7.de/index.php?title=IF_2018-06-14\" target=\"_blank\" title=\"http://wiki.hl7.de/index.php?title=IF_2018-06-14\">http://wiki.hl7.de/index.php?title=IF_2018-06-14</a></p>\n<p>Veranstaltungsort und -zeiten: <br>\n14. und 15. Juni 2018<br>\nDIN<br>\nBurggrafenstraße 6<br>\n10787 Berlin</p>\n<p>Ich bin gerade noch dabei, die Agenda fertig zu machen.<br>\nHat jemand noch Themen, Präsentationen, Fragen? Jeder darf mitmachen!</p>",
        "id": 153966421,
        "sender_full_name": "Simone Heckmann",
        "timestamp": 1527858449
    },
    {
        "content": "<p><span class=\"user-mention\" data-user-id=\"191436\">@Stefan Lang</span> : sagst du was zum Einwilligungsmanagement und zur KBV-Schnittstelle?</p>",
        "id": 153966423,
        "sender_full_name": "Simone Heckmann",
        "timestamp": 1527858497
    },
    {
        "content": "<p><span class=\"user-mention\" data-user-id=\"191451\">@Patrick Werner</span> : Magst du die Ergebnisse des Connectathons zusammenfassen / den MPP-Testserver vorstellen?</p>",
        "id": 153966424,
        "sender_full_name": "Simone Heckmann",
        "timestamp": 1527858555
    },
    {
        "content": "<p><span class=\"user-mention\" data-user-id=\"191436\">@Stefan Lang</span> / <span class=\"user-mention\" data-user-id=\"192572\">@Ralf Franke</span> : irgendwas Neues vom QMS bzgl. des xDT-Mappings worüber wir sprechen sollten?</p>",
        "id": 153966425,
        "sender_full_name": "Simone Heckmann",
        "timestamp": 1527858657
    },
    {
        "content": "<p>Einwilligungsmanagement steht ja ohnehin auf dem Plan (unter Leitfäden); ich setze mal meinen Namen dahinter.<br>\nZu KBV kann ich gerne was sagen, wobei m.W. <span class=\"user-mention\" data-user-id=\"194307\">@Willi Roos</span> ebenfalls beim Interop-Forum sein wird.</p>",
        "id": 153966426,
        "sender_full_name": "Stefan Lang",
        "timestamp": 1527858852
    },
    {
        "content": "<p>Ich habe das Einwilligungsmanagement unter \"FHIR\" mal rausgenommen und oben angepasst.</p>",
        "id": 153966427,
        "sender_full_name": "Stefan Lang",
        "timestamp": 1527859038
    },
    {
        "content": "<p><span class=\"user-mention\" data-user-id=\"192572\">@Ralf Franke</span> Ein kurzer Bericht zum aktuellen Stand (z.B. aus der QMS-MV) wäre sicher interessant.</p>",
        "id": 153966428,
        "sender_full_name": "Stefan Lang",
        "timestamp": 1527859104
    },
    {
        "content": "<p>Ich hab kein Problem damit, wenn manche Themen doppelt auf der Agenda sind (und sei es nur als Verweis \"siehe oben\"), damit wir aber dennoch einen Überblick über die FHIR-Relevanten Themen haben, auch wenn Sie an unterschiedlichen Stellen in der Agenda besprochen werden...</p>",
        "id": 153966429,
        "sender_full_name": "Simone Heckmann",
        "timestamp": 1527859238
    },
    {
        "content": "<p>Ich habe noch folgenden Diskussionspunkt: IHE-MHD-Profile für Deutschland (analog zu IHE/XDS mit dt. ValueSets): Zuständigkeit (IHE/HL7-DE), Interessenten, Zeitrahmen? <br>\nIn der Hoffnung, dass jemand von IHE-DE dazu etwas sagen kann...</p>",
        "id": 153966430,
        "sender_full_name": "Simone Heckmann",
        "timestamp": 1527859299
    },
    {
        "content": "<p>Mittlerweile sind sehr viele Themen FHIR-relevant ;)</p>",
        "id": 153966431,
        "sender_full_name": "Stefan Lang",
        "timestamp": 1527859311
    },
    {
        "content": "<p>Was mich gerade ein bisschen befremdet ist der Agenda-Punkt \"Heilmittelverordnung\" unter CDA-Leitfäden. Welchen Sinn macht es, die VO-Software mit FHIR anzubinden um da drin dann CDA-Dokumente zu machen!?</p>",
        "id": 153966432,
        "sender_full_name": "Simone Heckmann",
        "timestamp": 1527859376
    },
    {
        "content": "<p>Das könnte ein Diskussionspunkt sein</p>",
        "id": 153966433,
        "sender_full_name": "Stefan Lang",
        "timestamp": 1527859414
    },
    {
        "content": "<p>Im FHIR-Breakout:<br>\n- zumindest kurz das Thema Profil-Versionierung ansprechen?<br>\n- Planung für das 2. For-Comment-Ballot?</p>",
        "id": 153966434,
        "sender_full_name": "Stefan Lang",
        "timestamp": 1527859470
    },
    {
        "content": "<p>(Hab's mal eingetragen)</p>",
        "id": 153966435,
        "sender_full_name": "Stefan Lang",
        "timestamp": 1527859546
    },
    {
        "content": "<p>D'Accord.</p>\n<p>Die beiden \"Allgemeinen Themen\":<br>\n*Signatur für XML-Strukturen: Vorgehensweise<br>\n*ASV-Team-Nummer (OID beantragen, Wikiseiten BSNR und Best-Practices aktualisieren)<br>\nSind für's FHIR-Volk auch nicht uninteressant!<br>\nASV-Teamnummer wollten wir in den FHIR-Profilen noch nachziehen.<br>\nBeim \"SIgnatur-Thema\" habe ich gerade keinen Plan wer/was/worum es geht, aber es klingt wie etwas, das man auch für die Signierung von FHIR-Bundles verwenden könnte...</p>",
        "id": 153966436,
        "sender_full_name": "Simone Heckmann",
        "timestamp": 1527859611
    },
    {
        "content": "<p>2. Ballot unserer Tradition folgend wieder im September? ;-)</p>",
        "id": 153966437,
        "sender_full_name": "Simone Heckmann",
        "timestamp": 1527859672
    },
    {
        "content": "<p>ASV-Teamnummer ist technologie-übergreifend. War ja auch schon Thema beim letzten Interop.<br>\nIch baue das in den nächsten Tagen in die Profile ein (nachdem jetzt klar ist, was die Nummer eigentlich ausdrückt ;-)</p>",
        "id": 153966439,
        "sender_full_name": "Stefan Lang",
        "timestamp": 1527860079
    },
    {
        "content": "<p>September für das Ballot wäre IMHO realistisch</p>",
        "id": 153966440,
        "sender_full_name": "Stefan Lang",
        "timestamp": 1527860132
    },
    {
        "content": "<p><span class=\"user-mention\" data-user-id=\"192717\">@Florian Meißner </span> <span class=\"user-mention\" data-user-id=\"193576\">@Dominik Ludmann</span> <span class=\"user-mention\" data-user-id=\"195369\">@Markus Döring</span> <span class=\"user-mention\" data-user-id=\"193430\">@Alexander Zautke</span> <span class=\"user-mention\" data-user-id=\"192693\">@Salima H</span>, bzw. alle, die im Doodle angemeldet sind, und ebenfalls einen Zulip-Account haben: Habt ihr noch Themen?</p>",
        "id": 153966441,
        "sender_full_name": "Simone Heckmann",
        "timestamp": 1527860250
    },
    {
        "content": "<p><span class=\"user-mention\" data-user-id=\"191450\">@Simone Heckmann</span> Zusammenfassung Connectathon und DE Testserver kann ich gerne machen. 10 - 15 Minuten?</p>",
        "id": 153966453,
        "sender_full_name": "Patrick Werner",
        "timestamp": 1527865210
    },
    {
        "content": "<p><span class=\"user-mention\" data-user-id=\"191450\">@Simone Heckmann</span>  akut nicht</p>",
        "id": 153967023,
        "sender_full_name": "Dominik Ludmann",
        "timestamp": 1528203801
    },
    {
        "content": "<p>Interessieren würde mich ein Update zu DICOMWeb und FHIR-Integration- macht da wer was?</p>",
        "id": 153967034,
        "sender_full_name": "Christof Gessner",
        "timestamp": 1528204743
    },
    {
        "content": "<p><span class=\"user-mention\" data-user-id=\"193991\">@Christof Gessner</span> : am ehesten die SiemensHealthineers. Aber ich glaube da haben wir keinen regelmäßigen Kontakt im Interop-Forum, oder doch? <span class=\"user-mention\" data-user-id=\"195251\">@Andreas Klingler</span> ...?</p>",
        "id": 153967102,
        "sender_full_name": "Simone Heckmann",
        "timestamp": 1528212000
    },
    {
        "content": "<p>Falls die Frage ist wer ein Produkt hat welches beides in Kombination einsetzt: haben wir aktuell nicht.<br>\nZu zukünftigen Plänen kann ich natürlich keine Aussage machen.</p>",
        "id": 153967117,
        "sender_full_name": "Andreas Klingler",
        "timestamp": 1528216310
    },
    {
        "content": "<p>Hi, danke <span class=\"user-mention\" data-user-id=\"195251\">@Andreas Klingler</span>  für die schnelle Rückmeldung! <br>\nIch dachte weniger an Produkte, vielmehr daran, was bei den internationalen Arbeitsgruppen von DICOM/HL7 in dem Bereich aktuell läuft. Siemens ist doch da involviert? Ich muss ehrlich gestehen, dass ich keinen Einblick habe, woran da momentan gearbeitet wird, bzw. wie der Stand und die Richtung bei der FHIR /DICOM Integration sind.<br>\n(Natürlich maße ich mir nicht an, zu wissen, woran <span class=\"user-mention\" data-user-id=\"193991\">@Christof Gessner</span>  dachte <span class=\"emoji emoji-1f606\" title=\"laughing\">:laughing:</span>  )<br>\nBei den FHIR DevDays in Boston gibt's wieder einen Vortrag/Tutorial von Brad Generaux zu diesem Thema, aber das ist leider erst <em>nach</em> dem nächsten Interop-Forum und ich kann auch nicht mit Sicherheit sagen, ob ich mir das werde anhören können, da ich selbst als Speaker auftrete und daher möglicherweise abgelenkt bin ;-)</p>",
        "id": 153967118,
        "sender_full_name": "Simone Heckmann",
        "timestamp": 1528217445
    },
    {
        "content": "<p>An genau sowas hatte ich gedacht, <span class=\"user-mention\" data-user-id=\"191450\">@Simone Heckmann</span> Und wenn es diesmal nicht klappt, dann vielleicht ein andermal. Update, dranbleiben, Imaging verfügbar machen.</p>",
        "id": 153967191,
        "sender_full_name": "Christof Gessner",
        "timestamp": 1528234466
    },
    {
        "content": "<p><span class=\"user-mention\" data-user-id=\"191450\">@Simone Heckmann</span> wann ca. habt ihr denn vor die BreakOut Session zu beginnen, wir würden, wenn möglich, den Raum noch kurz vorher für eine Session zum Offline Token nutzen.</p>\n<p>Zum Thema Heilmittelverordnung (Muster 13) das ist Thema von Frank und Ralf (gevko) warum, weil man Papier elektronifiziert statt digitalisiert...<br>\nFreu mich auf Euch nächste Woche, bis dahin!</p>",
        "id": 153967544,
        "sender_full_name": "Mathias Aschhoff",
        "timestamp": 1528316082
    },
    {
        "content": "<p>Ich könnte etwas zum Thema Hilfsmittel und unseren Überlegungen beisteuern, wenn es interessiert...</p>",
        "id": 153967546,
        "sender_full_name": "Florian Meißner ",
        "timestamp": 1528316142
    },
    {
        "content": "<p><span class=\"user-mention\" data-user-id=\"192505\">@Mathias Aschhoff</span> Ja, Eintippen ist das neue einscannen :D<br>\nWegen Break-Out: Wir haben da noch gar nichts genaues vor, da es wohl beim letzten Interop-Forum so viel Interesse an den FHIR-Themen gab, dass während des Break-Outs der Haupt-Raum ziemlich leer war (hab ich mir sagen lassen). Daher werden wir kommende Woche erst mal eruieren, wie groß die Beteiligung sein wird, um dann zu entscheiden wann wir outbreaken und welche Themen wir mitnehmen.<br>\nImpro-Interop, sozusagen.</p>",
        "id": 153967547,
        "sender_full_name": "Simone Heckmann",
        "timestamp": 1528316239
    },
    {
        "content": "<p><span class=\"user-mention\" data-user-id=\"192717\">@Florian Meißner </span> Sehr gerne! Ich setze das gleich auf die Agenda? Wieviel Zeit soll ich einplanen?</p>",
        "id": 153967548,
        "sender_full_name": "Simone Heckmann",
        "timestamp": 1528316277
    },
    {
        "content": "<p>Okay, dann passen wir uns da zeitlich an. Ist eh viel spannender wenn man nicht weiß was kommt :-D</p>",
        "id": 153967549,
        "sender_full_name": "Mathias Aschhoff",
        "timestamp": 1528316372
    },
    {
        "content": "<p>@Simone Heckmann 10-15 min sollten reichen, fokussiere mich auf das was nach der Verordnung kommt, da die Probleme dann erst anfangen. Aber der Patient macht's ja mit...</p>",
        "id": 153967550,
        "sender_full_name": "Florian Meißner ",
        "timestamp": 1528316391
    },
    {
        "content": "<p><span class=\"user-mention\" data-user-id=\"191450\">@Simone Heckmann</span>  Bin allerdings nur Freitag da, mehr schaff ich nicht. Passt ja mit der derzeitige Agenda zusammen, wenn ich es richtig verstehe</p>",
        "id": 153967552,
        "sender_full_name": "Florian Meißner ",
        "timestamp": 1528316631
    },
    {
        "content": "<p>Ist drin: <a href=\"http://wiki.hl7.de/index.php?title=IF_2018-06-14&amp;stable=0#FHIR_allgemein\" target=\"_blank\" title=\"http://wiki.hl7.de/index.php?title=IF_2018-06-14&amp;stable=0#FHIR_allgemein\">http://wiki.hl7.de/index.php?title=IF_2018-06-14&amp;stable=0#FHIR_allgemein</a><br>\nDie endgültige Agenda machen wir am Donnerstag fertig, da können wir das dann berücksichtigen.</p>",
        "id": 153967553,
        "sender_full_name": "Simone Heckmann",
        "timestamp": 1528316778
    },
    {
        "content": "<p>Titel find ich gut ;-) triffts auf den Punkt. Danke!</p>",
        "id": 153967555,
        "sender_full_name": "Florian Meißner ",
        "timestamp": 1528316932
    },
    {
        "content": "<p>Ich bin diesmal nicht dabei</p>",
        "id": 153967843,
        "sender_full_name": "Peter Scholz",
        "timestamp": 1528376488
    },
    {
        "content": "<p>FHIR-Breakout-Session:<br>\n<a href=\"http://www.restaurant-mola.de/\" target=\"_blank\" title=\"http://www.restaurant-mola.de/\">http://www.restaurant-mola.de/</a><br>\nheute ab 19h, open End</p>",
        "id": 153969692,
        "sender_full_name": "Simone Heckmann",
        "timestamp": 1528981720
    },
    {
        "content": "<p>Ergebnisse der Break-Out-Session: <br>\nWir wollen für STU3 an der aktuellen Methode zur Versionierung (Versionsnummer in Canonical URL) festhalten.<br>\nAb R4 stellen wir die Versionierung auf das PackageManagement-Proposal um, das bis dahin in Simplifier implementiert sein soll.<br>\nWir beginnen Ende des Monats mit einer weiteren for-comment-Ballotierungsrunde auf die aktuellen STU3-Profile der Version \"0.2\"<br>\nDanke an die Teilnehmer <span class=\"user-mention\" data-user-id=\"191436\">@Stefan Lang</span> <span class=\"user-mention\" data-user-id=\"191451\">@Patrick Werner</span> <span class=\"user-mention\" data-user-id=\"193430\">@Alexander Zautke</span> <span class=\"user-mention\" data-user-id=\"193991\">@Christof Gessner</span> <span class=\"user-mention\" data-user-id=\"196115\">@Mareike Przysucha</span> <span class=\"user-mention\" data-user-id=\"195369\">@Markus Döring</span></p>",
        "id": 153970121,
        "sender_full_name": "Simone Heckmann",
        "timestamp": 1529064045
    }
]