[
    {
        "content": "<p>Nächste Woche(15.-16.März) findet das vierteljährliche Interoperabilitätsforum statt:<br>\nInfos und Agenda: <a href=\"https://wiki.hl7.de/index.php?title=IF_2021-03-15\">https://wiki.hl7.de/index.php?title=IF_2021-03-15</a><br>\nVirtuell teilnehmen kann jeder, eine Anmeldung ist nicht erforderlich. <br>\nWer eigene FHIR-Projekte oder -Spezifikationen vorstellen möchte kann diese entweder direkt in der Agenda eintragen (Schreibrechte auf's HL7-Wiki vorausgesetzt) oder sich einfach hier melden.</p>",
        "id": 229474171,
        "sender_full_name": "Simone Heckmann",
        "timestamp": 1615295774
    }
]