[
    {
        "content": "<p>Vi planlegger det sjette møte og temaet er terminologi og FHIR. <br>\n<a href=\"https://github.com/HL7Norway/best-practice/blob/master/docs/FHIR-faglig-forum/agenda/2021-06-02-agenda.md\">https://github.com/HL7Norway/best-practice/blob/master/docs/FHIR-faglig-forum/agenda/2021-06-02-agenda.md</a></p>\n<p>Vi vil gjerne høre fra de som har noe de har lyst å fortelle om til andre - bruk av terminologitjenester, utfordringer, udekkede behov, gode erfaringer; i prinsippet hva som helst som viser god bruk av terminologi.</p>",
        "id": 238427343,
        "sender_full_name": "Espen Stranger Seland",
        "timestamp": 1620800996
    }
]